SET UTF-8
TRY '-.ABCDEFGHIJKLMNOPQRSTUVWXYZabcdefghijklmnopqrstuvwxyzÅàâäçèéêîïñóôöüЁАБВГДЕЖЗИЙКЛМНОПРСТУФХЦЧШЩЪЫЬЭЮЯабвгдежзийклмнопрстуфхцчшщъыьэюяё
FLAG NUMBER

PFX 1 Y 1
PFX 1 0 trans .

PFX 2 Y 49
PFX 2 0 псевдо .
PFX 2 0 ультра .
PFX 2 0 анти .
PFX 2 0 не .
PFX 2 0 без ^[и]
PFX 2 и безы [и]
PFX 2 0 небез ^[и]
PFX 2 и небезы [и]
PFX 2 0 пост .
PFX 2 0 пред .
PFX 2 0 противо .
PFX 2 0 микро .
PFX 2 0 полу .
PFX 2 0 контр .
PFX 2 0 сверх .
PFX 2 0 пере .
PFX 2 0 квази .
PFX 2 0 дез .
PFX 2 0 за .
PFX 2 0 само .
PFX 2 0 внутри .
PFX 2 0 супер .
PFX 2 0 поли .
PFX 2 0 много .
PFX 2 0 одно .
PFX 2 0 до .
PFX 2 0 пан .
PFX 2 0 пра .
PFX 2 0 архи .
PFX 2 0 де .
PFX 2 0 пара .
PFX 2 0 макро .
PFX 2 0 недо .
PFX 2 0 мета .
PFX 2 0 вне .
PFX 2 0 гипер .
PFX 2 0 разно .
PFX 2 0 экстра .
PFX 2 0 около .
PFX 2 0 мало .
PFX 2 0 низко .
PFX 2 0 дис .
PFX 2 0 бес .
PFX 2 0 мини .
PFX 2 0 гипо .
PFX 2 0 двух .
PFX 2 0 интер .
PFX 2 0 дву .
PFX 2 0 мульти .

PFX 3 Y 49
PFX 3 0 псевдо .
PFX 3 0 ультра .
PFX 3 0 анти .
PFX 3 0 не .
PFX 3 0 без ^[и]
PFX 3 и безы [и]
PFX 3 0 небез ^[и]
PFX 3 и небезы [и]
PFX 3 0 пост .
PFX 3 0 пред .
PFX 3 0 противо .
PFX 3 0 микро .
PFX 3 0 полу .
PFX 3 0 контр .
PFX 3 0 сверх .
PFX 3 0 пере .
PFX 3 0 квази .
PFX 3 0 дез .
PFX 3 0 за .
PFX 3 0 само .
PFX 3 0 внутри .
PFX 3 0 супер .
PFX 3 0 поли .
PFX 3 0 много .
PFX 3 0 одно .
PFX 3 0 до .
PFX 3 0 пан .
PFX 3 0 пра .
PFX 3 0 архи .
PFX 3 0 де .
PFX 3 0 пара .
PFX 3 0 макро .
PFX 3 0 недо .
PFX 3 0 мета .
PFX 3 0 вне .
PFX 3 0 гипер .
PFX 3 0 разно .
PFX 3 0 экстра .
PFX 3 0 около .
PFX 3 0 мало .
PFX 3 0 низко .
PFX 3 0 дис .
PFX 3 0 бес .
PFX 3 0 мини .
PFX 3 0 гипо .
PFX 3 0 двух .
PFX 3 0 интер .
PFX 3 0 дву .
PFX 3 0 мульти .

PFX 4 Y 2
PFX 4 0 re [^e]
PFX 4 0 re- e

PFX 5 Y 1
PFX 5   0     re         .

PFX 6 Y 2
PFX 6 0 de [^e]
PFX 6 0 de- e

PFX 7 Y 1
PFX 7   0     de          .

PFX 8 Y 1
PFX 8 0 dis .

PFX 9 Y 1
PFX 9   0     dis         .

PFX 10 Y 5
PFX 10 0 com [bmp]
PFX 10 0 co [aeiouh]
PFX 10 0 cor r
PFX 10 0 col l
PFX 10 0 con [^abehilmopru].

PFX 11 Y 1
PFX 11   0     con         .

PFX 12 Y 4
PFX 12 0 il l
PFX 12 0 ir r
PFX 12 0 im [bmp]
PFX 12 0 in [^blmpr]

PFX 13 Y 1
PFX 13   0     in         .

PFX 14 Y 1
PFX 14 0 pre .

PFX 15 Y 1
PFX 15   0     pro         .

PFX 16 Y 1
PFX 16 0 non- .

PFX 17 Y 1
PFX 17 0 un .

PFX 18 Y 1
PFX 18   0     un         .

PFX 19 Y 1
PFX 19 0 mis .

PFX 20 Y 1
PFX 20 0 over .

PFX 21 Y 1
PFX 21 0 out .

PFX 22 Y 2
PFX 22 0 under [^r]
PFX 22 0 under- r

REP 119
REP f ph
REP ph f
REP f gh
REP f ugh
REP gh f
REP ff ugh
REP uf ough
REP uff ough
REP k ch
REP ch k
REP dg j
REP j dg
REP w ugh
REP ness ity
REP leness ility
REP ness ivity
REP eness ity
REP og ogue
REP ck qu
REP ck que
REP eg e.g.
REP ie i.e.
REP t ght
REP ght t
REP ok OK
REP ts ce
REP ce ts
REP a ei
REP ei a
REP a ey
REP ey a
REP ai ie
REP ie ai
REP alot a_lot
REP are air
REP are ear
REP are eir
REP air are
REP air ere
REP ere air
REP ere ear
REP ere eir
REP ear are
REP ear air
REP ear ere
REP eir are
REP eir ere
REP ch te
REP te ch
REP ch ti
REP ti ch
REP ch tu
REP tu ch
REP ch s
REP s ch
REP i igh
REP igh i
REP i uy
REP uy i
REP i ee
REP ee i
REP j di
REP di j
REP j gg
REP gg j
REP j ge
REP ge j
REP s ti
REP ti s
REP s ci
REP ci s
REP k cc
REP cc k
REP k qu
REP qu k
REP kw qu
REP o eau
REP eau o
REP o ew
REP ew o
REP oo ew
REP ew oo
REP ew ui
REP ui ew
REP oo ui
REP ui oo
REP ew u
REP u ew
REP oo u
REP u oo
REP u oe
REP oe u
REP u ieu
REP ieu u
REP ue ew
REP ew ue
REP oo ieu
REP ieu oo
REP ier ear
REP ear ier
REP air ear
REP w qu
REP qu w
REP z ss
REP ss z
REP shun tion
REP shun sion
REP shun cion
REP size cise
REP е ё
REP ё e
REP тс ц
REP ц тс
REP н нн
REP нн н
REP л лл
REP лл л
REP тся ться
REP ться тся

SFX 23 Y 9
SFX 23 e ically e
SFX 23 er rically er
SFX 23 0 ically [^e]r
SFX 23 0 atically [aeiou]m
SFX 23 0 ically [^aeiou]m
SFX 23 0 tically ma
SFX 23 a ically [^m]a
SFX 23 y ically y
SFX 23 0 ically [^aemry]

SFX 24 Y 32
SFX 24 ный ный .
SFX 24 ный ного .
SFX 24 ный ному .
SFX 24 ный ного .
SFX 24 ный ный .
SFX 24 ный ным .
SFX 24 ный ном .
SFX 24 ный ная .
SFX 24 ный ной .
SFX 24 ный ной .
SFX 24 ный ную .
SFX 24 ный ной .
SFX 24 ный ною .
SFX 24 ный ной .
SFX 24 ный ное .
SFX 24 ный ного .
SFX 24 ный ному .
SFX 24 ный ное .
SFX 24 ный ным .
SFX 24 ный ном .
SFX 24 ный ные .
SFX 24 ный ных .
SFX 24 ный ным .
SFX 24 ный ных .
SFX 24 ный ные .
SFX 24 ный ными .
SFX 24 ный ных .
SFX 24 ный ен .
SFX 24 ный на .
SFX 24 ный но .
SFX 24 ный ны .
SFX 24 ный 0 .

SFX 25 Y 32
SFX 25 ный ный .
SFX 25 ный ного .
SFX 25 ный ному .
SFX 25 ный ного .
SFX 25 ный ный .
SFX 25 ный ным .
SFX 25 ный ном .
SFX 25 ный ная .
SFX 25 ный ной .
SFX 25 ный ной .
SFX 25 ный ную .
SFX 25 ный ной .
SFX 25 ный ною .
SFX 25 ный ной .
SFX 25 ный ное .
SFX 25 ный ного .
SFX 25 ный ному .
SFX 25 ный ное .
SFX 25 ный ным .
SFX 25 ный ном .
SFX 25 ный ные .
SFX 25 ный ных .
SFX 25 ный ным .
SFX 25 ный ных .
SFX 25 ный ные .
SFX 25 ный ными .
SFX 25 ный ных .
SFX 25 ный ен .
SFX 25 ный на .
SFX 25 ный но .
SFX 25 ный ны .
SFX 25 ный 0 .

SFX 26 Y 21
SFX 26 e iness [^aeiouy]e
SFX 26 0 iness [aeiouy]e
SFX 26 0 biness [^aeio][aeiou]b
SFX 26 0 kiness [^aeio][aeiou]c
SFX 26 0 diness [^aeio][aeiou]d
SFX 26 0 finess [^aeio][aeiou]f
SFX 26 0 giness [^aeio][aeiou]g
SFX 26 0 kiness [^aeio][aeiou]k
SFX 26 0 liness [^aeio][aeiou]l
SFX 26 0 miness [^aeio][aeiou]m
SFX 26 0 niness [^aeio][aiou]n
SFX 26 0 piness [^aeio][aeiou]p
SFX 26 0 riness [^aeio][aiou]r
SFX 26 0 siness [^aeio][aeiou]s
SFX 26 0 tiness [^aeio][aiou]t
SFX 26 0 viness [^aeio][aeiou]v
SFX 26 0 ziness [^aeio][aeiou]z
SFX 26 0 iness [^aeio]e[nrt]
SFX 26 0 iness [aeio][aeiou][bcdfgklmnprstvz]
SFX 26 0 iness [^aeiou][bcdfgklmnprstvz]
SFX 26 0 iness [^ebcdfgklmnprstvz]

SFX 27 Y 29
SFX 27 ий ий .
SFX 27 ий ого .
SFX 27 ий ому .
SFX 27 ий ого .
SFX 27 ий ий .
SFX 27 ий им .
SFX 27 ий ом .
SFX 27 ий ая .
SFX 27 ий ой .
SFX 27 ий ой .
SFX 27 ий ую .
SFX 27 ий ой .
SFX 27 ий ою .
SFX 27 ий ой .
SFX 27 ий ое .
SFX 27 ий ого .
SFX 27 ий ому .
SFX 27 ий ое .
SFX 27 ий им .
SFX 27 ий ом .
SFX 27 ий ие .
SFX 27 ий их .
SFX 27 ий им .
SFX 27 ий их .
SFX 27 ий ие .
SFX 27 ий ими .
SFX 27 ий их .
SFX 27 ий и .
SFX 27 ий на .

SFX 28 Y 29
SFX 28 ий ий .
SFX 28 ий ого .
SFX 28 ий ому .
SFX 28 ий ого .
SFX 28 ий ий .
SFX 28 ий им .
SFX 28 ий ом .
SFX 28 ий ая .
SFX 28 ий ой .
SFX 28 ий ой .
SFX 28 ий ую .
SFX 28 ий ой .
SFX 28 ий ою .
SFX 28 ий ой .
SFX 28 ий ое .
SFX 28 ий ого .
SFX 28 ий ому .
SFX 28 ий ое .
SFX 28 ий им .
SFX 28 ий ом .
SFX 28 ий ие .
SFX 28 ий их .
SFX 28 ий им .
SFX 28 ий их .
SFX 28 ий ие .
SFX 28 ий ими .
SFX 28 ий их .
SFX 28 ий и .
SFX 28 ий на .

SFX 29 Y 21
SFX 29 e ist [^aceiou]e
SFX 29 ce tist ce
SFX 29 0 ist [aeiou]e
SFX 29 y ist [^aeioubp]y
SFX 29 0 ist [aeioubp]y
SFX 29 o ist o
SFX 29 0 ists [^eoy]
SFX 29 e ists [^aceiou]e
SFX 29 ce tists ce
SFX 29 0 ists [aeiou]e
SFX 29 y ists [^aeioubp]y
SFX 29 0 ists [aeioubp]y
SFX 29 o ists o
SFX 29 0 ists [^eoy]
SFX 29 e ist's [^aceiou]e
SFX 29 ce tist's ce
SFX 29 0 ist's [aeiou]e
SFX 29 y ist's [^aeioubp]y
SFX 29 0 ist's [aeioubp]y
SFX 29 o ist's o
SFX 29 0 ist's [^eoy]

SFX 30 Y 32
SFX 30 ьный ьный .
SFX 30 ьный ьного .
SFX 30 ьный ьному .
SFX 30 ьный ьного .
SFX 30 ьный ьный .
SFX 30 ьный ьным .
SFX 30 ьный ьном .
SFX 30 ьный ьная .
SFX 30 ьный ьной .
SFX 30 ьный ьной .
SFX 30 ьный ьную .
SFX 30 ьный ьной .
SFX 30 ьный ьною .
SFX 30 ьный ьной .
SFX 30 ьный ьное .
SFX 30 ьный ьного .
SFX 30 ьный ьному .
SFX 30 ьный ьное .
SFX 30 ьный ьным .
SFX 30 ьный ьном .
SFX 30 ьный ьные .
SFX 30 ьный ьных .
SFX 30 ьный ьным .
SFX 30 ьный ьных .
SFX 30 ьный ьные .
SFX 30 ьный ьными .
SFX 30 ьный ьных .
SFX 30 ьный ен .
SFX 30 ьный ьна .
SFX 30 ьный ьно .
SFX 30 ьный ьны .
SFX 30 ьный 0 .

SFX 31 Y 32
SFX 31 ьный ьный .
SFX 31 ьный ьного .
SFX 31 ьный ьному .
SFX 31 ьный ьного .
SFX 31 ьный ьный .
SFX 31 ьный ьным .
SFX 31 ьный ьном .
SFX 31 ьный ьная .
SFX 31 ьный ьной .
SFX 31 ьный ьной .
SFX 31 ьный ьную .
SFX 31 ьный ьной .
SFX 31 ьный ьною .
SFX 31 ьный ьной .
SFX 31 ьный ьное .
SFX 31 ьный ьного .
SFX 31 ьный ьному .
SFX 31 ьный ьное .
SFX 31 ьный ьным .
SFX 31 ьный ьном .
SFX 31 ьный ьные .
SFX 31 ьный ьных .
SFX 31 ьный ьным .
SFX 31 ьный ьных .
SFX 31 ьный ьные .
SFX 31 ьный ьными .
SFX 31 ьный ьных .
SFX 31 ьный ен .
SFX 31 ьный ьна .
SFX 31 ьный ьно .
SFX 31 ьный ьны .
SFX 31 ьный 0 .

SFX 32 Y 29
SFX 32 ий ий .
SFX 32 ий его .
SFX 32 ий ему .
SFX 32 ий его .
SFX 32 ий ий .
SFX 32 ий им .
SFX 32 ий ем .
SFX 32 ий ая .
SFX 32 ий ей .
SFX 32 ий ей .
SFX 32 ий ую .
SFX 32 ий ей .
SFX 32 ий ею .
SFX 32 ий ей .
SFX 32 ий ее .
SFX 32 ий его .
SFX 32 ий ему .
SFX 32 ий ее .
SFX 32 ий им .
SFX 32 ий ем .
SFX 32 ий ие .
SFX 32 ий их .
SFX 32 ий им .
SFX 32 ий их .
SFX 32 ий ие .
SFX 32 ий ими .
SFX 32 ий их .
SFX 32 ий е .
SFX 32 ий ьна .

SFX 33 Y 29
SFX 33 ий ий .
SFX 33 ий его .
SFX 33 ий ему .
SFX 33 ий его .
SFX 33 ий ий .
SFX 33 ий им .
SFX 33 ий ем .
SFX 33 ий ая .
SFX 33 ий ей .
SFX 33 ий ей .
SFX 33 ий ую .
SFX 33 ий ей .
SFX 33 ий ею .
SFX 33 ий ей .
SFX 33 ий ее .
SFX 33 ий его .
SFX 33 ий ему .
SFX 33 ий ее .
SFX 33 ий им .
SFX 33 ий ем .
SFX 33 ий ие .
SFX 33 ий их .
SFX 33 ий им .
SFX 33 ий их .
SFX 33 ий ие .
SFX 33 ий ими .
SFX 33 ий их .
SFX 33 ий е .
SFX 33 ий ьна .

SFX 34 Y 15
SFX 34 0 swoman [bdknmt]
SFX 34 0 swoman [aeiou][bdklmnt]e
SFX 34 0 woman [^aeiou][bdklmnt]e
SFX 34 0 woman [^bdklmnt]e
SFX 34 0 woman [^bdeknmt]
SFX 34 0 swomen [bdknmt]
SFX 34 0 swomen [aeiou][bdklmnt]e
SFX 34 0 women [^aeiou][bdklmnt]e
SFX 34 0 women [^bdklmnt]e
SFX 34 0 women [^bdeknmt]
SFX 34 0 swoman's [bdknmt]
SFX 34 0 swoman's [aeiou][bdklmnt]e
SFX 34 0 woman's [^aeiou][bdklmnt]e
SFX 34 0 woman's [^bdklmnt]e
SFX 34 0 woman's [^bdeknmt]

SFX 35 Y 28
SFX 35 ой ой .
SFX 35 ой ого .
SFX 35 ой ому .
SFX 35 ой ого .
SFX 35 ой ой .
SFX 35 ой ым .
SFX 35 ой ом .
SFX 35 ой ая .
SFX 35 ой ой .
SFX 35 ой ой .
SFX 35 ой ую .
SFX 35 ой ой .
SFX 35 ой ою .
SFX 35 ой ой .
SFX 35 ой ое .
SFX 35 ой ого .
SFX 35 ой ому .
SFX 35 ой ое .
SFX 35 ой ым .
SFX 35 ой ом .
SFX 35 ой ые .
SFX 35 ой ых .
SFX 35 ой ым .
SFX 35 ой ых .
SFX 35 ой ые .
SFX 35 ой ыми .
SFX 35 ой ых .
SFX 35 ой е .

SFX 36 Y 28
SFX 36 ой ой .
SFX 36 ой ого .
SFX 36 ой ому .
SFX 36 ой ого .
SFX 36 ой ой .
SFX 36 ой ым .
SFX 36 ой ом .
SFX 36 ой ая .
SFX 36 ой ой .
SFX 36 ой ой .
SFX 36 ой ую .
SFX 36 ой ой .
SFX 36 ой ою .
SFX 36 ой ой .
SFX 36 ой ое .
SFX 36 ой ого .
SFX 36 ой ому .
SFX 36 ой ое .
SFX 36 ой ым .
SFX 36 ой ом .
SFX 36 ой ые .
SFX 36 ой ых .
SFX 36 ой ым .
SFX 36 ой ых .
SFX 36 ой ые .
SFX 36 ой ыми .
SFX 36 ой ых .
SFX 36 ой е .

SFX 37 Y 3
SFX 37 y iful [^aeiou]y
SFX 37 0 ful [aeiou]y
SFX 37 0 ful [^y]

SFX 38 Y 32
SFX 38 ый ый .
SFX 38 ый ого .
SFX 38 ый ому .
SFX 38 ый ого .
SFX 38 ый ый .
SFX 38 ый ым .
SFX 38 ый ом .
SFX 38 ый ая .
SFX 38 ый ой .
SFX 38 ый ой .
SFX 38 ый ую .
SFX 38 ый ой .
SFX 38 ый ою .
SFX 38 ый ой .
SFX 38 ый ое .
SFX 38 ый ого .
SFX 38 ый ому .
SFX 38 ый ое .
SFX 38 ый ым .
SFX 38 ый ом .
SFX 38 ый ые .
SFX 38 ый ых .
SFX 38 ый ым .
SFX 38 ый ых .
SFX 38 ый ые .
SFX 38 ый ыми .
SFX 38 ый ых .
SFX 38 ый 0 .
SFX 38 ый а .
SFX 38 ый о .
SFX 38 ый ы .
SFX 38 ый  .

SFX 39 Y 32
SFX 39 ый ый .
SFX 39 ый ого .
SFX 39 ый ому .
SFX 39 ый ого .
SFX 39 ый ый .
SFX 39 ый ым .
SFX 39 ый ом .
SFX 39 ый ая .
SFX 39 ый ой .
SFX 39 ый ой .
SFX 39 ый ую .
SFX 39 ый ой .
SFX 39 ый ою .
SFX 39 ый ой .
SFX 39 ый ое .
SFX 39 ый ого .
SFX 39 ый ому .
SFX 39 ый ое .
SFX 39 ый ым .
SFX 39 ый ом .
SFX 39 ый ые .
SFX 39 ый ых .
SFX 39 ый ым .
SFX 39 ый ых .
SFX 39 ый ые .
SFX 39 ый ыми .
SFX 39 ый ых .
SFX 39 ый 0 .
SFX 39 ый а .
SFX 39 ый о .
SFX 39 ый ы .
SFX 39 ый  .

SFX 40 Y 9
SFX 40 e able [acegilou]e
SFX 40 0 able [^acegilou]e
SFX 40 0 kable [^aeio][aeiou]c
SFX 40 0 lable [^aeio][aeiou]l
SFX 40 0 able [aeio][aeiou][cl]
SFX 40 0 able [^aeiou][cl]
SFX 40 y iable [^aeiou]y
SFX 40 0 able [aeiou]y
SFX 40 0 able [^cely]

SFX 41 Y 28
SFX 41 ий ий .
SFX 41 ий ого .
SFX 41 ий ому .
SFX 41 ий ого .
SFX 41 ий ий .
SFX 41 ий им .
SFX 41 ий ом .
SFX 41 ий ая .
SFX 41 ий ой .
SFX 41 ий ой .
SFX 41 ий ую .
SFX 41 ий ой .
SFX 41 ий ою .
SFX 41 ий ой .
SFX 41 ий ое .
SFX 41 ий ого .
SFX 41 ий ому .
SFX 41 ий ое .
SFX 41 ий им .
SFX 41 ий ом .
SFX 41 ий ие .
SFX 41 ий их .
SFX 41 ий им .
SFX 41 ий их .
SFX 41 ий ие .
SFX 41 ий ими .
SFX 41 ий их .
SFX 41 ий 0 .

SFX 42 Y 28
SFX 42 ий ий .
SFX 42 ий ого .
SFX 42 ий ому .
SFX 42 ий ого .
SFX 42 ий ий .
SFX 42 ий им .
SFX 42 ий ом .
SFX 42 ий ая .
SFX 42 ий ой .
SFX 42 ий ой .
SFX 42 ий ую .
SFX 42 ий ой .
SFX 42 ий ою .
SFX 42 ий ой .
SFX 42 ий ое .
SFX 42 ий ого .
SFX 42 ий ому .
SFX 42 ий ое .
SFX 42 ий им .
SFX 42 ий ом .
SFX 42 ий ие .
SFX 42 ий их .
SFX 42 ий им .
SFX 42 ий их .
SFX 42 ий ие .
SFX 42 ий ими .
SFX 42 ий их .
SFX 42 ий 0 .

SFX 43 Y 44
SFX 43 0 tize a
SFX 43 e ize [^l]e
SFX 43 le ilize [^aeiou]le
SFX 43 e ize [aeiou]le
SFX 43 um ize um
SFX 43 0 ize [^u]m
SFX 43 s ze is
SFX 43 0 ize [^i]s
SFX 43 y ize [^aeiou]y
SFX 43 0 ize [aeiou]y
SFX 43 0 ize [^aemsy]
SFX 43 0 tizes a
SFX 43 e izes [^l]e
SFX 43 le ilizes [^aeiou]le
SFX 43 e izes [aeiou]le
SFX 43 um izes um
SFX 43 0 izes [^u]m
SFX 43 s zes is
SFX 43 0 izes [^i]s
SFX 43 y izes [^aeiou]y
SFX 43 0 izes [aeiou]y
SFX 43 0 izes [^aemsy]
SFX 43 0 tized a
SFX 43 e ized [^l]e
SFX 43 le ilized [^aeiou]le
SFX 43 e ized [aeiou]le
SFX 43 um ized um
SFX 43 0 ized [^u]m
SFX 43 s zed is
SFX 43 0 ized [^i]s
SFX 43 y ized [^aeiou]y
SFX 43 0 ized [aeiou]y
SFX 43 0 ized [^aemsy]
SFX 43 0 tizing a
SFX 43 e izing [^l]e
SFX 43 le ilizing [^aeiou]le
SFX 43 e izing [aeiou]le
SFX 43 um izing um
SFX 43 0 izing [^u]m
SFX 43 s zing is
SFX 43 0 izing [^i]s
SFX 43 y izing [^aeiou]y
SFX 43 0 izing [aeiou]y
SFX 43 0 izing [^aemsy]

SFX 44 Y 28
SFX 44 ый ый .
SFX 44 ый ого .
SFX 44 ый ому .
SFX 44 ый ого .
SFX 44 ый ый .
SFX 44 ый ым .
SFX 44 ый ом .
SFX 44 ый ая .
SFX 44 ый ой .
SFX 44 ый ой .
SFX 44 ый ую .
SFX 44 ый ой .
SFX 44 ый ою .
SFX 44 ый ой .
SFX 44 ый ое .
SFX 44 ый ого .
SFX 44 ый ому .
SFX 44 ый ое .
SFX 44 ый ым .
SFX 44 ый ом .
SFX 44 ый ые .
SFX 44 ый ых .
SFX 44 ый ым .
SFX 44 ый ых .
SFX 44 ый ые .
SFX 44 ый ыми .
SFX 44 ый ых .
SFX 44 ый 0 .

SFX 45 Y 28
SFX 45 ый ый .
SFX 45 ый ого .
SFX 45 ый ому .
SFX 45 ый ого .
SFX 45 ый ый .
SFX 45 ый ым .
SFX 45 ый ом .
SFX 45 ый ая .
SFX 45 ый ой .
SFX 45 ый ой .
SFX 45 ый ую .
SFX 45 ый ой .
SFX 45 ый ою .
SFX 45 ый ой .
SFX 45 ый ое .
SFX 45 ый ого .
SFX 45 ый ому .
SFX 45 ый ое .
SFX 45 ый ым .
SFX 45 ый ом .
SFX 45 ый ые .
SFX 45 ый ых .
SFX 45 ый ым .
SFX 45 ый ых .
SFX 45 ый ые .
SFX 45 ый ыми .
SFX 45 ый ых .
SFX 45 ый 0 .

SFX 46 Y 33
SFX 46 0 tizer a
SFX 46 e izer [^l]e
SFX 46 le ilizer [^aeiou]le
SFX 46 e izer [aeiou]le
SFX 46 um izer um
SFX 46 0 izer [^u]m
SFX 46 s zer is
SFX 46 0 izer [^i]s
SFX 46 y izer [^aeiou]y
SFX 46 0 izer [aeiou]y
SFX 46 0 izer [^aemsy]
SFX 46 0 tizers a
SFX 46 e izers [^l]e
SFX 46 le ilizers [^aeiou]le
SFX 46 e izers [aeiou]le
SFX 46 um izers um
SFX 46 0 izers [^u]m
SFX 46 s zers is
SFX 46 0 izers [^i]s
SFX 46 y izers [^aeiou]y
SFX 46 0 izers [aeiou]y
SFX 46 0 izers [^aemsy]
SFX 46 0 tizer's a
SFX 46 e izer's [^l]e
SFX 46 le ilizer's [^aeiou]le
SFX 46 e izer's [aeiou]le
SFX 46 um izer's um
SFX 46 0 izer's [^u]m
SFX 46 s zer's is
SFX 46 0 izer's [^i]s
SFX 46 y izer's [^aeiou]y
SFX 46 0 izer's [aeiou]y
SFX 46 0 izer's [^aemsy]

SFX 47 Y 90
SFX 47 ый ого [^ц]ый
SFX 47 ый его цый
SFX 47 ый ому [^ц]ый
SFX 47 ый ему цый
SFX 47 й м ый
SFX 47 ый ом [^ц]ый
SFX 47 ый ем цый
SFX 47 й е ый
SFX 47 й х ый
SFX 47 й ми ый
SFX 47 ый ая ый
SFX 47 ый ой [^ц]ый
SFX 47 ый ою [^ц]ый
SFX 47 ый ей цый
SFX 47 ый ую ый
SFX 47 ый ое [^ц]ый
SFX 47 ый ее цый
SFX 47 ий ого [гкх]ий
SFX 47 ий ому [гкх]ий
SFX 47 й м [гкх]ий
SFX 47 ий ом [гкх]ий
SFX 47 й е [гкх]ий
SFX 47 й х [гкх]ий
SFX 47 й ми [гкх]ий
SFX 47 ий ая [гкх]ий
SFX 47 ий ой [гкх]ий
SFX 47 ий ою [гкх]ий
SFX 47 ий ую [гкх]ий
SFX 47 ий ое [гкх]ий
SFX 47 ий его [жнршщч]ий
SFX 47 ий ему [жнршщч]ий
SFX 47 й м [жнршщч]ий
SFX 47 ий ем [жнршщч]ий
SFX 47 й е [жнршщч]ий
SFX 47 й х [жнршщч]ий
SFX 47 й ми [жнршщч]ий
SFX 47 ийся егося [шщ]ийся
SFX 47 ийся емуся [шщ]ийся
SFX 47 ийся имся [шщ]ийся
SFX 47 ийся емся [шщ]ийся
SFX 47 ийся иеся [шщ]ийся
SFX 47 ийся ихся [шщ]ийся
SFX 47 ийся имися [шщ]ийся
SFX 47 ий яя ний
SFX 47 ий ая [жшщч]ий
SFX 47 ий ей [жншщч]ий
SFX 47 ий ею [жншщч]ий
SFX 47 ий юю ний
SFX 47 ий ую [жшщч]ий
SFX 47 ий ее [жншщч]ий
SFX 47 ийся аяся [шщ]ийся
SFX 47 ийся ейся [шщ]ийся
SFX 47 ийся еюся [шщ]ийся
SFX 47 ийся уюся [шщ]ийся
SFX 47 ийся ееся [шщ]ийся
SFX 47 й ю ой
SFX 47 ой ого ой
SFX 47 ой ому ой
SFX 47 ой им [гжкхшщч]ой
SFX 47 ой ым [^гжкхшщч]ой
SFX 47 ой ом ой
SFX 47 ой ие [гжкхшщч]ой
SFX 47 ой ые [^гжкхшщч]ой
SFX 47 ой их [гжкхшщч]ой
SFX 47 ой ых [^гжкхшщч]ой
SFX 47 ой ими [гжкхшщч]ой
SFX 47 ой ыми [^гжкхшщч]ой
SFX 47 ой ая ой
SFX 47 ой ую ой
SFX 47 ой ое ой
SFX 47 0 ого ин
SFX 47 0 ому ин
SFX 47 0 ым ин
SFX 47 0 ом ин
SFX 47 0 а ин
SFX 47 0 ой ин
SFX 47 0 у ин
SFX 47 0 о ин
SFX 47 0 ы ин
SFX 47 0 ых ин
SFX 47 0 ыми ин
SFX 47 0 а в
SFX 47 0 о в
SFX 47 0 у в
SFX 47 0 ой в
SFX 47 0 ом в
SFX 47 0 ы в
SFX 47 0 ых в
SFX 47 0 ым в
SFX 47 0 ыми в

SFX 48 Y 93
SFX 48   ый   ую           ый
SFX 48   ый   ому          [^ц]ый
SFX 48   ый   ом           [^ц]ый
SFX 48   ый   ой           [^ц]ый
SFX 48   ый   ого          [^ц]ый
SFX 48   ый   ое           [^ц]ый
SFX 48   ый   ою           [^ц]ый
SFX 48   ый   ему          цый
SFX 48   ый   ем           цый
SFX 48   ый   ей           цый
SFX 48   ый   его          цый
SFX 48   ый   ее           цый
SFX 48   ый   ая           ый
SFX 48   ой   ыми          [^гхкжшщч]ой
SFX 48   ой   ым           [^гхкжшщч]ой
SFX 48   ой   ых           [^гхкжшщч]ой
SFX 48   ой   ые           [^гхкжшщч]ой
SFX 48   ой   ую           ой
SFX 48   ой   ому          ой
SFX 48   ой   ом           ой
SFX 48   ой   ого          ой
SFX 48   ой   ое           ой
SFX 48   ой   ими          [гхкжшщч]ой
SFX 48   ой   им           [гхкжшщч]ой
SFX 48   ой   их           [гхкжшщч]ой
SFX 48   ой   ие           [гхкжшщч]ой
SFX 48   ой   ая           ой
SFX 48   й    ми           ый
SFX 48   й    ми           [гхк]ий
SFX 48   й    ми           [енржшщч]ий
SFX 48   й    м            ый
SFX 48   й    м            [гхк]ий
SFX 48   й    м            [енржшщч]ий
SFX 48   й    х            ый
SFX 48   й    х            [гхк]ий
SFX 48   й    х            [енржшщч]ий
SFX 48   й    е            ый
SFX 48   й    е            [гхк]ий
SFX 48   й    е            [енржшщч]ий
SFX 48   й    ю            ой
SFX 48   ийся уюся         [шщ]ийся
SFX 48   ийся имся         [шщ]ийся
SFX 48   ийся имися        [шщ]ийся
SFX 48   ийся ихся         [шщ]ийся
SFX 48   ийся иеся         [шщ]ийся
SFX 48   ийся емуся        [шщ]ийся
SFX 48   ийся емся         [шщ]ийся
SFX 48   ийся ейся         [шщ]ийся
SFX 48   ийся егося        [шщ]ийся
SFX 48   ийся ееся         [шщ]ийся
SFX 48   ийся еюся         [шщ]ийся
SFX 48   ийся аяся         [шщ]ийся
SFX 48   ий   ую           [жшщч]ий
SFX 48   ий   ую           [гхк]ий
SFX 48   ий   яя           [ен]ий
SFX 48   ий   ому          [гхк]ий
SFX 48   ий   ом           [гхк]ий
SFX 48   ий   ой           [гхк]ий
SFX 48   ий   ого          [гхк]ий
SFX 48   ий   ое           [гхк]ий
SFX 48   ий   ою           [гхк]ий
SFX 48   ий   ему          [енржшщч]ий
SFX 48   ий   ем           [енржшщч]ий
SFX 48   ий   ей           [енжшщч]ий
SFX 48   ий   его          [енржшщч]ий
SFX 48   ий   ее           [енжшщч]ий
SFX 48   ий   ею           [енжшщч]ий
SFX 48   ий   ая           [жшщч]ий
SFX 48   ий   ая           [гхк]ий
SFX 48   ий   юю           [ен]ий
SFX 48   е    ми           [иы]е
SFX 48   е    м            [иы]е
SFX 48   е    х            [иы]е
SFX 48   0    ыми          в
SFX 48   0    ыми          ин
SFX 48   0    ым           в
SFX 48   0    ым           ин
SFX 48   0    ых           в
SFX 48   0    ых           ин
SFX 48   0    ы            в
SFX 48   0    ы            ин
SFX 48   0    у            в
SFX 48   0    у            ин
SFX 48   0    ому          ин
SFX 48   0    ом           в
SFX 48   0    ом           ин
SFX 48   0    ой           в
SFX 48   0    ой           ин
SFX 48   0    ого          ин
SFX 48   0    о            в
SFX 48   0    о            ин
SFX 48   0    а            в
SFX 48   0    а            ин

SFX 49 Y 90
SFX 49 ый ого [^ц]ый
SFX 49 ый его цый
SFX 49 ый ому [^ц]ый
SFX 49 ый ему цый
SFX 49 й м ый
SFX 49 ый ом [^ц]ый
SFX 49 ый ем цый
SFX 49 й е ый
SFX 49 й х ый
SFX 49 й ми ый
SFX 49 ый ая ый
SFX 49 ый ой [^ц]ый
SFX 49 ый ою [^ц]ый
SFX 49 ый ей цый
SFX 49 ый ую ый
SFX 49 ый ое [^ц]ый
SFX 49 ый ее цый
SFX 49 ий ого [гкх]ий
SFX 49 ий ому [гкх]ий
SFX 49 й м [гкх]ий
SFX 49 ий ом [гкх]ий
SFX 49 й е [гкх]ий
SFX 49 й х [гкх]ий
SFX 49 й ми [гкх]ий
SFX 49 ий ая [гкх]ий
SFX 49 ий ой [гкх]ий
SFX 49 ий ою [гкх]ий
SFX 49 ий ую [гкх]ий
SFX 49 ий ое [гкх]ий
SFX 49 ий его [жнршщч]ий
SFX 49 ий ему [жнршщч]ий
SFX 49 й м [жнршщч]ий
SFX 49 ий ем [жнршщч]ий
SFX 49 й е [жнршщч]ий
SFX 49 й х [жнршщч]ий
SFX 49 й ми [жнршщч]ий
SFX 49 ийся егося [шщ]ийся
SFX 49 ийся емуся [шщ]ийся
SFX 49 ийся имся [шщ]ийся
SFX 49 ийся емся [шщ]ийся
SFX 49 ийся иеся [шщ]ийся
SFX 49 ийся ихся [шщ]ийся
SFX 49 ийся имися [шщ]ийся
SFX 49 ий яя ний
SFX 49 ий ая [жшщч]ий
SFX 49 ий ей [жншщч]ий
SFX 49 ий ею [жншщч]ий
SFX 49 ий юю ний
SFX 49 ий ую [жшщч]ий
SFX 49 ий ее [жншщч]ий
SFX 49 ийся аяся [шщ]ийся
SFX 49 ийся ейся [шщ]ийся
SFX 49 ийся еюся [шщ]ийся
SFX 49 ийся уюся [шщ]ийся
SFX 49 ийся ееся [шщ]ийся
SFX 49 й ю ой
SFX 49 ой ого ой
SFX 49 ой ому ой
SFX 49 ой им [гжкхшщч]ой
SFX 49 ой ым [^гжкхшщч]ой
SFX 49 ой ом ой
SFX 49 ой ие [гжкхшщч]ой
SFX 49 ой ые [^гжкхшщч]ой
SFX 49 ой их [гжкхшщч]ой
SFX 49 ой ых [^гжкхшщч]ой
SFX 49 ой ими [гжкхшщч]ой
SFX 49 ой ыми [^гжкхшщч]ой
SFX 49 ой ая ой
SFX 49 ой ую ой
SFX 49 ой ое ой
SFX 49 0 ого ин
SFX 49 0 ому ин
SFX 49 0 ым ин
SFX 49 0 ом ин
SFX 49 0 а ин
SFX 49 0 ой ин
SFX 49 0 у ин
SFX 49 0 о ин
SFX 49 0 ы ин
SFX 49 0 ых ин
SFX 49 0 ыми ин
SFX 49 0 а в
SFX 49 0 о в
SFX 49 0 у в
SFX 49 0 ой в
SFX 49 0 ом в
SFX 49 0 ы в
SFX 49 0 ых в
SFX 49 0 ым в
SFX 49 0 ыми в

SFX 50 Y 48
SFX 50 e able [^acegilotu]e
SFX 50 0 able [acegilou]e
SFX 50 te ble ate
SFX 50 e able [^a]te
SFX 50 0 bable [^aeio][aeiou]b
SFX 50 0 kable [^aeio][aeiou]c
SFX 50 0 dable [^aeio][aeiou]d
SFX 50 0 fable [^aeio][aeiou]f
SFX 50 0 gable [^aeio][aeiou]g
SFX 50 0 kable [^aeio][aeiou]k
SFX 50 0 lable [^aeio][aeiou]l
SFX 50 0 mable [^aeio][aeiou]m
SFX 50 0 nable [^aeio][aeiou]n
SFX 50 0 pable [^aeio][aeiou]p
SFX 50 0 rable [^aeio][aeiou]r
SFX 50 0 sable [^aeio][aeiou]s
SFX 50 0 table [^aeio][aeiou]t
SFX 50 0 vable [^aeio][aeiou]v
SFX 50 0 zable [^aeio][aeiou]z
SFX 50 0 able [aeio][aeiou][bcdfgklmnprstvz]
SFX 50 0 able [^aeiou][bcdfgklmnprstvz]
SFX 50 y iable [^aeiou]y
SFX 50 0 able [aeiou]y
SFX 50 0 able [^ebcdfgklmnprstvzy]
SFX 50 e ability [^acegilotu]e
SFX 50 0 ability [acegilou]e
SFX 50 te bility ate
SFX 50 e ability [^a]te
SFX 50 0 bability [^aeio][aeiou]b
SFX 50 0 kability [^aeio][aeiou]c
SFX 50 0 dability [^aeio][aeiou]d
SFX 50 0 fability [^aeio][aeiou]f
SFX 50 0 gability [^aeio][aeiou]g
SFX 50 0 kability [^aeio][aeiou]k
SFX 50 0 lability [^aeio][aeiou]l
SFX 50 0 mability [^aeio][aeiou]m
SFX 50 0 nability [^aeio][aeiou]n
SFX 50 0 pability [^aeio][aeiou]p
SFX 50 0 rability [^aeio][aeiou]r
SFX 50 0 sability [^aeio][aeiou]s
SFX 50 0 tability [^aeio][aeiou]t
SFX 50 0 vability [^aeio][aeiou]v
SFX 50 0 zability [^aeio][aeiou]z
SFX 50 0 ability [aeio][aeiou][bcdfgklmnprstvz]
SFX 50 0 ability [^aeiou][bcdfgklmnprstvz]
SFX 50 y iability [^aeiou]y
SFX 50 0 ability [aeiou]y
SFX 50 0 ability [^ebcdfgklmnprstvzy]

SFX 51 Y 3
SFX 51   0     able       [^aeiou]
SFX 51   0     able       ee
SFX 51   e     able       [^aeiou]e

SFX 52 Y 25
SFX 52 ть й [аея]ть
SFX 52 ться йся [аея]ться
SFX 52 ть йте [аея]ть
SFX 52 ться йтесь [аея]ться
SFX 52 ить и ить
SFX 52 ь е ить
SFX 52 ться сь иться
SFX 52 ться тесь иться
SFX 52 оть и оть
SFX 52 оть ите оть
SFX 52 оться ись оться
SFX 52 оться итесь оться
SFX 52 уть и уть
SFX 52 уть ите уть
SFX 52 уться ись уться
SFX 52 уться итесь уться
SFX 52 ыть ой ыть
SFX 52 ыть ойте ыть
SFX 52 ыться ойся ыться
SFX 52 ыться ойтесь ыться
SFX 52 0 те [ий]
SFX 52 сь тесь ись
SFX 52 ся тесь йся
SFX 52 0 те [^ст]ь
SFX 52 ся тесь [^т]ься

SFX 53 Y 25
SFX 53   ыться ойтесь       ыться
SFX 53   ыться ойся         ыться
SFX 53   ыть  ойте         ыть
SFX 53   ыть  ой           ыть
SFX 53   ь    е            ить
SFX 53   уться итесь        уться
SFX 53   уться ись          уться
SFX 53   уть  ите          уть
SFX 53   уть  и            уть
SFX 53   ться тесь         иться
SFX 53   ться сь           иться
SFX 53   ться йтесь        [аея]ться
SFX 53   ться йся          [аея]ться
SFX 53   ть   йте          [аея]ть
SFX 53   ть   й            [аея]ть
SFX 53   сь   тесь         ись
SFX 53   ся   тесь         йся
SFX 53   ся   тесь         [^т]ься
SFX 53   оться итесь        оться
SFX 53   оться ись          оться
SFX 53   оть  ите          оть
SFX 53   оть  и            оть
SFX 53   ить  и            ить
SFX 53   0    те           [ий]
SFX 53   0    те           [^ст]ь

SFX 54 Y 25
SFX 54 ть й [аея]ть
SFX 54 ться йся [аея]ться
SFX 54 ть йте [аея]ть
SFX 54 ться йтесь [аея]ться
SFX 54 ить и ить
SFX 54 ь е ить
SFX 54 ться сь иться
SFX 54 ться тесь иться
SFX 54 оть и оть
SFX 54 оть ите оть
SFX 54 оться ись оться
SFX 54 оться итесь оться
SFX 54 уть и уть
SFX 54 уть ите уть
SFX 54 уться ись уться
SFX 54 уться итесь уться
SFX 54 ыть ой ыть
SFX 54 ыть ойте ыть
SFX 54 ыться ойся ыться
SFX 54 ыться ойтесь ыться
SFX 54 0 те [ий]
SFX 54 сь тесь ись
SFX 54 ся тесь йся
SFX 54 0 те [^ст]ь
SFX 54 ся тесь [^т]ься

SFX 55 Y 25
SFX 55 0 d [^e]e
SFX 55 e d ee
SFX 55 0 bed [^aeio][aeiou]b
SFX 55 0 ked [^aeio][aeiou]c
SFX 55 0 ded [^aeio][aeiou]d
SFX 55 0 fed [^aeio][aeiou]f
SFX 55 0 ged [^aeio][aeiou]g
SFX 55 0 ked [^aeio][aeiou]k
SFX 55 0 led [^aeio][eiou]l
SFX 55 0 ed [aeio][eiou]l
SFX 55 0 led [^aeo]al
SFX 55 0 ed [aeo]al
SFX 55 0 med [^aeio][aeiou]m
SFX 55 0 ned [^aeio][aeiou]n
SFX 55 0 ped [^aeio][aeiou]p
SFX 55 0 red [^aeio][aeiou]r
SFX 55 0 sed [^aeio][aeiou]s
SFX 55 0 ted [^aeio][aeiou]t
SFX 55 0 ved [^aeio][aeiou]v
SFX 55 0 zed [^aeio][aeiou]z
SFX 55 y ied [^aeiou]y
SFX 55 0 ed [aeiou]y
SFX 55 0 ed [aeio][aeiou][bcdfgkmnprstvz]
SFX 55 0 ed [^aeiou][bcdfgklmnprstvz]
SFX 55 0 ed [^ebcdfgklmnprstvyz]

SFX 56 Y 4
SFX 56   0     d          e
SFX 56   y     ied        [^aeiou]y
SFX 56   0     ed         [^ey]
SFX 56   0     ed         [aeiou]y

SFX 57 Y 5
SFX 57   ься  ся           иться
SFX 57   ться ется         [ая]ться
SFX 57   ться ются         [ая]ться
SFX 57   иться ятся         [^жшщч]иться
SFX 57   иться атся         [жшщч]иться

SFX 58 Y 12
SFX 58 ый ее ый
SFX 58 ый ей ый
SFX 58 е й ее
SFX 58 ь я ь
SFX 58 ь ю ь
SFX 58 ь ем ь
SFX 58 ь е ь
SFX 58 я и я
SFX 58 я е [^и]я
SFX 58 я ю я
SFX 58 я ей я
SFX 58 я ею я

SFX 59 Y 15
SFX 59   ый   ей           ый
SFX 59   ый   ее           ый
SFX 59   ь    я            ь
SFX 59   ь    ем           ь
SFX 59   ь    е            ь
SFX 59   ь    ю            ь
SFX 59   ь    ём           ь
SFX 59   я    и            я
SFX 59   я    ей           я
SFX 59   я    ею           я
SFX 59   я    е            [^и]я
SFX 59   я    ю            я
SFX 59   я    ёй           я
SFX 59   я    ёю           я
SFX 59   е    й            ее

SFX 60 Y 12
SFX 60 ый ее ый
SFX 60 ый ей ый
SFX 60 е й ее
SFX 60 ь я ь
SFX 60 ь ю ь
SFX 60 ь ём ь
SFX 60 ь е ь
SFX 60 я и я
SFX 60 я е [^и]я
SFX 60 я ю я
SFX 60 я ёй я
SFX 60 я ёю я

SFX 61 Y 20
SFX 61 ь и ь
SFX 61 0 ю ь
SFX 61 а ой а
SFX 61 а у а
SFX 61 ая ой ая
SFX 61 ая ую ая
SFX 61 ок ка нок
SFX 61 ок ку нок
SFX 61 ок ком нок
SFX 61 ок ке нок
SFX 61 енок ята енок
SFX 61 онок ата онок
SFX 61 енок ят енок
SFX 61 онок ат онок
SFX 61 енок ятам енок
SFX 61 онок атам онок
SFX 61 енок ятами енок
SFX 61 онок атами онок
SFX 61 енок ятах енок
SFX 61 онок атах онок

SFX 62 Y 25
SFX 62   ь    и            ь
SFX 62   онок атами        онок
SFX 62   онок атам         онок
SFX 62   онок атах         онок
SFX 62   онок ата          онок
SFX 62   онок ат           онок
SFX 62   ок   ку           нок
SFX 62   ок   ком          нок
SFX 62   ок   ке           нок
SFX 62   ок   ка           нок
SFX 62   енок ятами        енок
SFX 62   енок ятам         енок
SFX 62   енок ятах         енок
SFX 62   енок ята          енок
SFX 62   енок ят           енок
SFX 62   ая   ую           ая
SFX 62   ая   ой           ая
SFX 62   а    у            а
SFX 62   а    ой           а
SFX 62   ёнок ятами        ёнок
SFX 62   ёнок ятам         ёнок
SFX 62   ёнок ятах         ёнок
SFX 62   ёнок ята          ёнок
SFX 62   ёнок ят           ёнок
SFX 62   0    ю            ь

SFX 63 Y 20
SFX 63 ь и ь
SFX 63 0 ю ь
SFX 63 а ой а
SFX 63 а у а
SFX 63 ая ой ая
SFX 63 ая ую ая
SFX 63 ок ка нок
SFX 63 ок ку нок
SFX 63 ок ком нок
SFX 63 ок ке нок
SFX 63 ёнок ята ёнок
SFX 63 онок ата онок
SFX 63 ёнок ят ёнок
SFX 63 онок ат онок
SFX 63 ёнок ятам ёнок
SFX 63 онок атам онок
SFX 63 ёнок ятами ёнок
SFX 63 онок атами онок
SFX 63 ёнок ятах ёнок
SFX 63 онок атах онок

SFX 64 Y 24
SFX 64 e ing [^eioy]e
SFX 64 0 ing [eoy]e
SFX 64 ie ying ie
SFX 64 0 bing [^aeio][aeiou]b
SFX 64 0 king [^aeio][aeiou]c
SFX 64 0 ding [^aeio][aeiou]d
SFX 64 0 fing [^aeio][aeiou]f
SFX 64 0 ging [^aeio][aeiou]g
SFX 64 0 king [^aeio][aeiou]k
SFX 64 0 ling [^aeio][eiou]l
SFX 64 0 ing [aeio][eiou]l
SFX 64 0 ling [^aeo]al
SFX 64 0 ing [aeo]al
SFX 64 0 ming [^aeio][aeiou]m
SFX 64 0 ning [^aeio][aeiou]n
SFX 64 0 ping [^aeio][aeiou]p
SFX 64 0 ring [^aeio][aeiou]r
SFX 64 0 sing [^aeio][aeiou]s
SFX 64 0 ting [^aeio][aeiou]t
SFX 64 0 ving [^aeio][aeiou]v
SFX 64 0 zing [^aeio][aeiou]z
SFX 64 0 ing [aeio][aeiou][bcdfgkmnprstvz]
SFX 64 0 ing [^aeiou][bcdfgklmnprstvz]
SFX 64 0 ing [^ebcdfgklmnprstvz]

SFX 65 Y 2
SFX 65   e     ing        e
SFX 65   0     ing        [^e]

SFX 66 Y 46
SFX 66 0 а [^ейкоья]
SFX 66 0 у [^ейкоья]
SFX 66 0 ым [^ежйкоцчшщья]
SFX 66 0 е [^ейкоья]
SFX 66 й го ой
SFX 66 ий ого ий
SFX 66 ый ого ый
SFX 66 й му ой
SFX 66 ий ому ий
SFX 66 ый ому ый
SFX 66 ой им ой
SFX 66 й м ий
SFX 66 й м ый
SFX 66 й м ой
SFX 66 ий ом ий
SFX 66 ый ом ый
SFX 66 ек ка ек
SFX 66 ек ку ек
SFX 66 ек ком ек
SFX 66 ек ке ек
SFX 66 ок ка ок
SFX 66 ок ку ок
SFX 66 ок ком ок
SFX 66 ок ке ок
SFX 66 ь я ь
SFX 66 ь ю ь
SFX 66 ь ем ь
SFX 66 ь е ь
SFX 66 ь и ь
SFX 66 ь ей ь
SFX 66 ь ям ь
SFX 66 ь ями ь
SFX 66 ь ях ь
SFX 66 я и я
SFX 66 я е [^и]я
SFX 66 я ю я
SFX 66 я ей я
SFX 66 я ею я
SFX 66 я й [еиу]я
SFX 66 ня ен [^аезийоуыь]ня
SFX 66 я ь [аеиоуы]ня
SFX 66 йня ен йня
SFX 66 ьня ен ьня
SFX 66 0 м я
SFX 66 0 ми я
SFX 66 0 х я

SFX 67 Y 52
SFX 67   ый   ому          ый
SFX 67   ый   ом           ый
SFX 67   ый   ого          ый
SFX 67   ьня  ен           ьня
SFX 67   ь    ями          ь
SFX 67   ь    ям           ь
SFX 67   ь    ях           ь
SFX 67   ь    я            ь
SFX 67   ь    и            ь
SFX 67   ь    ем           ь
SFX 67   ь    ей           ь
SFX 67   ь    е            ь
SFX 67   ь    ю            ь
SFX 67   ь    ём           ь
SFX 67   я    ь            [аеиоуы]ня
SFX 67   я    й            [еиу]я
SFX 67   я    и            я
SFX 67   я    ей           я
SFX 67   я    ею           я
SFX 67   я    е            [^и]я
SFX 67   я    ю            я
SFX 67   я    ёй           я
SFX 67   я    ёю           я
SFX 67   ок   ку           ок
SFX 67   ок   ком          ок
SFX 67   ок   ке           ок
SFX 67   ок   ка           ок
SFX 67   ой   им           ой
SFX 67   ня   ен           [^аеийоуьыз]ня
SFX 67   йня  ен           йня
SFX 67   й    му           ой
SFX 67   й    м            ый
SFX 67   й    м            ой
SFX 67   й    м            ий
SFX 67   й    го           ой
SFX 67   ий   ому          ий
SFX 67   ий   ом           ий
SFX 67   ий   ого          ий
SFX 67   ек   ку           ек
SFX 67   ек   ком          ек
SFX 67   ек   ке           ек
SFX 67   ек   ка           ек
SFX 67   ец   цу           ец
SFX 67   ец   це           ец
SFX 67   ец   ца           ец
SFX 67   0    ым           [^цейкояжьшщч]
SFX 67   0    у            [^цейкояь]
SFX 67   0    ми           я
SFX 67   0    м            я
SFX 67   0    х            я
SFX 67   0    е            [^цейкояь]
SFX 67   0    а            [^цейкояь]

SFX 68 Y 46
SFX 68 0 а [^ейкоья]
SFX 68 0 у [^ейкоья]
SFX 68 0 ым [^ежйкоцчшщья]
SFX 68 0 е [^ейкоья]
SFX 68 й го ой
SFX 68 ий ого ий
SFX 68 ый ого ый
SFX 68 й му ой
SFX 68 ий ому ий
SFX 68 ый ому ый
SFX 68 ой им ой
SFX 68 й м ий
SFX 68 й м ый
SFX 68 й м ой
SFX 68 ий ом ий
SFX 68 ый ом ый
SFX 68 ек ка ек
SFX 68 ек ку ек
SFX 68 ек ком ек
SFX 68 ек ке ек
SFX 68 ок ка ок
SFX 68 ок ку ок
SFX 68 ок ком ок
SFX 68 ок ке ок
SFX 68 ь я ь
SFX 68 ь ю ь
SFX 68 ь ём ь
SFX 68 ь е ь
SFX 68 ь и ь
SFX 68 ь ей ь
SFX 68 ь ям ь
SFX 68 ь ями ь
SFX 68 ь ях ь
SFX 68 я и я
SFX 68 я е [^и]я
SFX 68 я ю я
SFX 68 я ёй я
SFX 68 я ёю я
SFX 68 я й [еиу]я
SFX 68 ня ен [^аезийоуыь]ня
SFX 68 я ь [аеиоуы]ня
SFX 68 йня ен йня
SFX 68 ьня ен ьня
SFX 68 0 м я
SFX 68 0 ми я
SFX 68 0 х я

SFX 69 N 13
SFX 69 y ieth y
SFX 69 ree ird ree
SFX 69 ve fth ve
SFX 69 e th [^ev]e
SFX 69 0 h t
SFX 69 0 th [^ety]
SFX 69 y ieths y
SFX 69 ree irds ree
SFX 69 ve fths ve
SFX 69 e ths [^ev]e
SFX 69 0 hs t
SFX 69 0 ths [^ety]
SFX 69 0 fold .

SFX 70 N 2
SFX 70   y     ieth       y
SFX 70   0     th         [^y]

SFX 71 Y 13
SFX 71 а ы [^гжкхчшщ]а
SFX 71 а и [гжкхчшщ]а
SFX 71 а е а
SFX 71 а у а
SFX 71 а ой [^жцчшщ]а
SFX 71 а ою [^жцчшщ]а
SFX 71 а ей ща
SFX 71 а ею ща
SFX 71 я и я
SFX 71 я е [^и]я
SFX 71 я ю я
SFX 71 я ей я
SFX 71 я ею я

SFX 72 Y 14
SFX 72   я    и            я
SFX 72   я    ей           я
SFX 72   я    ею           я
SFX 72   я    е            [^и]я
SFX 72   я    ю            я
SFX 72   й    ю            [ео]й
SFX 72   а    ы            [^гхкжшщч]а
SFX 72   а    у            а
SFX 72   а    ой           [^цжшщч]а
SFX 72   а    ою           [^цжшщч]а
SFX 72   а    и            [гхкжшщч]а
SFX 72   а    ей           ща
SFX 72   а    ею           ща
SFX 72   а    е            а

SFX 73 Y 13
SFX 73 а ы [^гжкхчшщ]а
SFX 73 а и [гжкхчшщ]а
SFX 73 а е а
SFX 73 а у а
SFX 73 а ой [^жцчшщ]а
SFX 73 а ою [^жцчшщ]а
SFX 73 а ей ща
SFX 73 а ею ща
SFX 73 я и я
SFX 73 я е [^и]я
SFX 73 я ю я
SFX 73 я ей я
SFX 73 я ею я

SFX 74 Y 30
SFX 74 а ы [^гжкхчшщ]а
SFX 74 а и [гжкхчшщ]а
SFX 74 а е а
SFX 74 а у а
SFX 74 а ой [^жцчшщ]а
SFX 74 а ою [^жцчшщ]а
SFX 74 а ей [цчшщ]а
SFX 74 а ею [цчшщ]а
SFX 74 а 0 [^к]а
SFX 74 ка ок [^аежийоуцчшьыюя]ка
SFX 74 ка к [аеиоуыюя]ка
SFX 74 ка ек [жцчш]ка
SFX 74 йка ек йка
SFX 74 ька ек ька
SFX 74 0 м а
SFX 74 0 ми а
SFX 74 0 х а
SFX 74 я и я
SFX 74 я е [^и]я
SFX 74 я ю я
SFX 74 я ей я
SFX 74 я ею я
SFX 74 я й [еиу]я
SFX 74 ня ен [^аезийоуыья]ня
SFX 74 я ь [аеиоуыя]ня
SFX 74 йня ен йня
SFX 74 ьня ен ьня
SFX 74 0 м я
SFX 74 0 ми я
SFX 74 0 х я

SFX 75 Y 30
SFX 75   ьня  ен           ьня
SFX 75   ька  ек           ька
SFX 75   я    ь            [аеиояуы]ня
SFX 75   я    й            [еиу]я
SFX 75   я    и            я
SFX 75   я    ей           я
SFX 75   я    ею           я
SFX 75   я    е            [^и]я
SFX 75   я    ю            я
SFX 75   ня   ен           [^аеийояуьыз]ня
SFX 75   ка   ок           [^юацеийояужьышч]ка
SFX 75   ка   к            [юаеиояуы]ка
SFX 75   ка   ек           [цжшч]ка
SFX 75   йня  ен           йня
SFX 75   йка  ек           йка
SFX 75   а    ы            [^гхкжшщч]а
SFX 75   а    у            а
SFX 75   а    ой           [^цжшщч]а
SFX 75   а    ою           [^цжшщч]а
SFX 75   а    и            [гхкжшщч]а
SFX 75   а    ей           [цшщч]а
SFX 75   а    ею           [цшщч]а
SFX 75   а    е            а
SFX 75   а    0            [^к]а
SFX 75   0    ми           я
SFX 75   0    ми           а
SFX 75   0    м            я
SFX 75   0    м            а
SFX 75   0    х            я
SFX 75   0    х            а

SFX 76 Y 30
SFX 76 а ы [^гжкхчшщ]а
SFX 76 а и [гжкхчшщ]а
SFX 76 а е а
SFX 76 а у а
SFX 76 а ой [^жцчшщ]а
SFX 76 а ою [^жцчшщ]а
SFX 76 а ей [цчшщ]а
SFX 76 а ею [цчшщ]а
SFX 76 а 0 [^к]а
SFX 76 ка ок [^аежийоуцчшьыюя]ка
SFX 76 ка к [аеиоуыюя]ка
SFX 76 ка ек [жцчш]ка
SFX 76 йка ек йка
SFX 76 ька ек ька
SFX 76 0 м а
SFX 76 0 ми а
SFX 76 0 х а
SFX 76 я и я
SFX 76 я е [^и]я
SFX 76 я ю я
SFX 76 я ей я
SFX 76 я ею я
SFX 76 я й [еиу]я
SFX 76 ня ен [^аезийоуыья]ня
SFX 76 я ь [аеиоуыя]ня
SFX 76 йня ен йня
SFX 76 ьня ен ьня
SFX 76 0 м я
SFX 76 0 ми я
SFX 76 0 х я

SFX 77 Y 25
SFX 77 e ings [^eioy]e
SFX 77 0 ings [eoy]e
SFX 77 ie yings ie
SFX 77 0 bings [^aeio][aeiou]b
SFX 77 0 king [^aeio][aeiou]c
SFX 77 0 dings [^aeio][aeiou]d
SFX 77 0 fings [^aeio][aeiou]f
SFX 77 0 gings [^aeio][aeiou]g
SFX 77 0 kings [^aeio][aeiou]k
SFX 77 0 lings [^aeio][eiou]l
SFX 77 0 ings [aeio][eiou]l
SFX 77 0 lings [^aeo]al
SFX 77 0 ings [aeo]al
SFX 77 0 mings [^aeio][aeiou]m
SFX 77 0 nings [^aeio][aiou]n
SFX 77 0 pings [^aeio][aeiou]p
SFX 77 0 rings [^aeio][aiou]r
SFX 77 0 sings [^aeio][aeiou]s
SFX 77 0 tings [^aeio][aiou]t
SFX 77 0 vings [^aeio][aeiou]v
SFX 77 0 zings [^aeio][aeiou]z
SFX 77 0 ings [^aeio]e[nrt]
SFX 77 0 ings [aeio][aeiou][bcdfgkmnprstvz]
SFX 77 0 ings [^aeiou][bcdfgklmnprstvz]
SFX 77 0 ings [^ebcdfgklmnprstvz]

SFX 78 Y 2
SFX 78   e     ings       e
SFX 78   0     ings       [^e]

SFX 79 Y 23
SFX 79 0 а [^ейоь]
SFX 79 0 у [^ейоь]
SFX 79 0 ом [^ежйоцчшщь]
SFX 79 0 е [^ейоь]
SFX 79 й я й
SFX 79 й ю й
SFX 79 й ем й
SFX 79 й е [^и]й
SFX 79 й и ий
SFX 79 ь я ь
SFX 79 ь ю ь
SFX 79 ь ем ь
SFX 79 ь е ь
SFX 79 е я [^жцшщ]е
SFX 79 е а [жцшщ]е
SFX 79 е ю [^жцшщ]е
SFX 79 е у [жцшщ]е
SFX 79 0 м е
SFX 79 е и ие
SFX 79 о а о
SFX 79 о у о
SFX 79 0 м о
SFX 79 о е о

SFX 80 Y 37
SFX 80   ь    я            ь
SFX 80   ь    ем           ь
SFX 80   ь    е            ь
SFX 80   ь    ю            ь
SFX 80   о    у            о
SFX 80   о    е            о
SFX 80   о    а            о
SFX 80   й    я            й
SFX 80   й    и            ий
SFX 80   й    ем           й
SFX 80   й    е            [^и]й
SFX 80   й    ю            й
SFX 80   е    у            [цжшщ]е
SFX 80   е    я            [^цжшщ]е
SFX 80   е    и            ие
SFX 80   е    а            [цжшщ]е
SFX 80   е    ю            [^цжшщ]е
SFX 80   ёж   ежу          ёж
SFX 80   ёж   еже          ёж
SFX 80   ёж   ежа          ёж
SFX 80   ё    я            ё
SFX 80   ё    е            ьё
SFX 80   ё    ю            ё
SFX 80   0    у            [^ейоь]
SFX 80   0    у            [^ёейожь]
SFX 80   0    у            [^ё]ж
SFX 80   0    ом           [^цейожьшщч]
SFX 80   0    ом           [^ёцейожьшщч]
SFX 80   0    м            о
SFX 80   0    м            е
SFX 80   0    м            [ёе]
SFX 80   0    е            [^ейоь]
SFX 80   0    е            [^ёейожь]
SFX 80   0    е            [^ё]ж
SFX 80   0    а            [^ейоь]
SFX 80   0    а            [^ёейожь]
SFX 80   0    а            [^ё]ж

SFX 81 Y 32
SFX 81 0 а [^еёжйоь]
SFX 81 0 а [^ё]ж
SFX 81 ёж ежа ёж
SFX 81 0 у [^еёжйоь]
SFX 81 0 у [^ё]ж
SFX 81 ёж ежу ёж
SFX 81 0 ом [^еёжйоцчшщь]
SFX 81 0 е [^еёжйоь]
SFX 81 0 е [^ё]ж
SFX 81 ёж еже ёж
SFX 81 й я й
SFX 81 й ю й
SFX 81 й ем й
SFX 81 й е [^и]й
SFX 81 й и ий
SFX 81 ь я ь
SFX 81 ь ю ь
SFX 81 ь ем ь
SFX 81 ь е ь
SFX 81 е я [^жцшщ]е
SFX 81 ё я ё
SFX 81 е а [жцшщ]е
SFX 81 е ю [^жцшщ]е
SFX 81 ё ю ё
SFX 81 е у [жцшщ]е
SFX 81 0 м [её]
SFX 81 е и ие
SFX 81 ё е ьё
SFX 81 о а о
SFX 81 о у о
SFX 81 0 м о
SFX 81 о е о

SFX 82 Y 55
SFX 82 0 а [^ейоь]
SFX 82 0 у [^ейоь]
SFX 82 0 ом [^ежйоцчшщь]
SFX 82 0 е [^ейоь]
SFX 82 0 ы [^гежйкохчшщь]
SFX 82 0 и [гжкхчшщ]
SFX 82 0 ей [жчшщ]
SFX 82 0 ов [^ежйоцчшщь]
SFX 82 0 ам [^ейоь]
SFX 82 0 ами [^ейоь]
SFX 82 0 ах [^ейоь]
SFX 82 й я й
SFX 82 й ю й
SFX 82 й ем й
SFX 82 й е [^и]й
SFX 82 й и ий
SFX 82 й и [аеоуюя]й
SFX 82 й ев й
SFX 82 й ям й
SFX 82 й ями й
SFX 82 й ях й
SFX 82 ь я ь
SFX 82 ь ю ь
SFX 82 ь ем ь
SFX 82 ь е ь
SFX 82 ь и ь
SFX 82 ь ей ь
SFX 82 ь ям ь
SFX 82 ь ями ь
SFX 82 ь ях ь
SFX 82 е я [^жцшщ]е
SFX 82 е а [жцшщ]е
SFX 82 е ю [^жцшщ]е
SFX 82 е у [жцшщ]е
SFX 82 0 м е
SFX 82 е и ие
SFX 82 е ей [^жицщь]е
SFX 82 ще щ ще
SFX 82 е й ие
SFX 82 ье ий ье
SFX 82 е ям [^жцшщ]е
SFX 82 е ам [жцшщ]е
SFX 82 е ями [^жцшщ]е
SFX 82 е ами [жцшщ]е
SFX 82 е ях [^жцшщ]е
SFX 82 е ах [жцшщ]е
SFX 82 о а о
SFX 82 о у о
SFX 82 0 м о
SFX 82 о е о
SFX 82 о и [ичш]ко
SFX 82 о 0 [вгдст]о
SFX 82 о ам о
SFX 82 о ами о
SFX 82 о ах о

SFX 83 Y 55
SFX 83   ще   щ            ще
SFX 83   ье   ий           ье
SFX 83   ь    ями          ь
SFX 83   ь    ям           ь
SFX 83   ь    ях           ь
SFX 83   ь    я            ь
SFX 83   ь    и            ь
SFX 83   ь    ем           ь
SFX 83   ь    ей           ь
SFX 83   ь    е            ь
SFX 83   ь    ю            ь
SFX 83   о    у            о
SFX 83   о    и            [ишч]ко
SFX 83   о    е            о
SFX 83   о    ами          о
SFX 83   о    ам           о
SFX 83   о    ах           о
SFX 83   о    а            о
SFX 83   о    0            [дгств]о
SFX 83   й    ями          й
SFX 83   й    ям           й
SFX 83   й    ях           й
SFX 83   й    я            й
SFX 83   й    и            ий
SFX 83   й    и            [юаеояу]й
SFX 83   й    ев           й
SFX 83   й    ем           й
SFX 83   й    е            [^и]й
SFX 83   й    ю            й
SFX 83   е    у            [цжшщ]е
SFX 83   е    ями          [^цжшщ]е
SFX 83   е    ям           [^цжшщ]е
SFX 83   е    ях           [^цжшщ]е
SFX 83   е    я            [^цжшщ]е
SFX 83   е    й            ие
SFX 83   е    и            ие
SFX 83   е    ей           [^цижьщ]е
SFX 83   е    ами          [цжшщ]е
SFX 83   е    ам           [цжшщ]е
SFX 83   е    ах           [цжшщ]е
SFX 83   е    а            [цжшщ]е
SFX 83   е    ю            [^цжшщ]е
SFX 83   0    ы            [^егхйкожьшщч]
SFX 83   0    у            [^ейоь]
SFX 83   0    ов           [^цейожьшщч]
SFX 83   0    ом           [^цейожьшщч]
SFX 83   0    м            о
SFX 83   0    м            е
SFX 83   0    и            [гхкжшщч]
SFX 83   0    ей           [жшщч]
SFX 83   0    е            [^ейоь]
SFX 83   0    ами          [^ейоь]
SFX 83   0    ам           [^ейоь]
SFX 83   0    ах           [^ейоь]
SFX 83   0    а            [^ейоь]

SFX 84 Y 55
SFX 84 0 а [^ейоь]
SFX 84 0 у [^ейоь]
SFX 84 0 ом [^ежйоцчшщь]
SFX 84 0 е [^ейоь]
SFX 84 0 ы [^гежйкохчшщь]
SFX 84 0 и [гжкхчшщ]
SFX 84 0 ей [жчшщ]
SFX 84 0 ов [^ежйоцчшщь]
SFX 84 0 ам [^ейоь]
SFX 84 0 ами [^ейоь]
SFX 84 0 ах [^ейоь]
SFX 84 й я й
SFX 84 й ю й
SFX 84 й ем й
SFX 84 й е [^и]й
SFX 84 й и ий
SFX 84 й и [аеоуюя]й
SFX 84 й ев й
SFX 84 й ям й
SFX 84 й ями й
SFX 84 й ях й
SFX 84 ь я ь
SFX 84 ь ю ь
SFX 84 ь ем ь
SFX 84 ь е ь
SFX 84 ь и ь
SFX 84 ь ей ь
SFX 84 ь ям ь
SFX 84 ь ями ь
SFX 84 ь ях ь
SFX 84 е я [^жцшщ]е
SFX 84 е а [жцшщ]е
SFX 84 е ю [^жцшщ]е
SFX 84 е у [жцшщ]е
SFX 84 0 м е
SFX 84 е и ие
SFX 84 е ей [^жицщь]е
SFX 84 ще щ ще
SFX 84 е й ие
SFX 84 ье ий ье
SFX 84 е ям [^жцшщ]е
SFX 84 е ам [жцшщ]е
SFX 84 е ями [^жцшщ]е
SFX 84 е ами [жцшщ]е
SFX 84 е ях [^жцшщ]е
SFX 84 е ах [жцшщ]е
SFX 84 о а о
SFX 84 о у о
SFX 84 0 м о
SFX 84 о е о
SFX 84 о и [ичш]ко
SFX 84 о 0 [вгдст]о
SFX 84 о ам о
SFX 84 о ами о
SFX 84 о ах о

SFX 85 Y 12
SFX 85 0 ament m
SFX 85 y iment [^aeiou]y
SFX 85 0 ment [aeiou]y
SFX 85 0 ment [^my]
SFX 85 0 aments m
SFX 85 y iments [^aeiou]y
SFX 85 0 ments [aeiou]y
SFX 85 0 ments [^my]
SFX 85 0 ament's m
SFX 85 y iment's [^aeiou]y
SFX 85 0 ment's [aeiou]y
SFX 85 0 ment's [^my]

SFX 86 Y 1
SFX 86   0     ment       .

SFX 87 Y 52
SFX 87 ть л [^зс]ть
SFX 87 ть ла [^с]ть
SFX 87 ть ло [^с]ть
SFX 87 ть ли [^с]ть
SFX 87 ться лся [^зс]ться
SFX 87 ться лась [^с]ться
SFX 87 ться лось [^с]ться
SFX 87 ться лись [^с]ться
SFX 87 сть л [^ч].сть
SFX 87 есть ел честь
SFX 87 сть ла [^ч].сть
SFX 87 есть ла честь
SFX 87 сть ло [^ч].сть
SFX 87 есть ло честь
SFX 87 сть ли [^ч].сть
SFX 87 есть ли честь
SFX 87 сться лся сться
SFX 87 сться лась сться
SFX 87 сться лось сться
SFX 87 сться лись сться
SFX 87 сти л сти
SFX 87 сти ла сти
SFX 87 сти ло сти
SFX 87 сти ли сти
SFX 87 стись лся стись
SFX 87 стись лась стись
SFX 87 стись лось стись
SFX 87 стись лись стись
SFX 87 зти з зти
SFX 87 ти ла зти
SFX 87 ти ли зти
SFX 87 ти ло зти
SFX 87 зть з зть
SFX 87 ться ся зться
SFX 87 чь к чь
SFX 87 чь кла чь
SFX 87 чь кло чь
SFX 87 чь кли чь
SFX 87 чься кся чься
SFX 87 чься клась чься
SFX 87 чься клось чься
SFX 87 чься клись чься
SFX 87 0 ла [^аиья]
SFX 87 0 ло [^аиья]
SFX 87 0 ли [^аиья]
SFX 87 ся лась [^аиья]ся
SFX 87 ся лось [^аиья]ся
SFX 87 ся лись [^аиья]ся
SFX 87 а о а
SFX 87 а и а
SFX 87 ась ось ась
SFX 87 ась ись ась

SFX 88 Y 63
SFX 88   чься кся          чься
SFX 88   чься кся          [^е]чься
SFX 88   чься клось        чься
SFX 88   чься клись        чься
SFX 88   чься клась        чься
SFX 88   чь   кло          чь
SFX 88   чь   кли          чь
SFX 88   чь   кла          чь
SFX 88   чь   к            чь
SFX 88   чь   к            [^е]чь
SFX 88   зть  з            зть
SFX 88   зти  з            зти
SFX 88   ться ся           зться
SFX 88   ться лся          [^сз]ться
SFX 88   ться лось         [^с]ться
SFX 88   ться лись         [^с]ться
SFX 88   ться лась         [^с]ться
SFX 88   ть   ло           [^с]ть
SFX 88   ть   ли           [^с]ть
SFX 88   ть   ла           [^с]ть
SFX 88   ть   л            [^сз]ть
SFX 88   ти   ло           зти
SFX 88   ти   ли           зти
SFX 88   ти   ла           зти
SFX 88   сться лся          сться
SFX 88   сться лось         сться
SFX 88   сться лись         сться
SFX 88   сться лась         сться
SFX 88   сть  ло           [^ч].сть
SFX 88   сть  ли           [^ч].сть
SFX 88   сть  ла           [^ч].сть
SFX 88   сть  л            [^ч].сть
SFX 88   стись лся          стись
SFX 88   стись лся          [^е]стись
SFX 88   стись лось         стись
SFX 88   стись лись         стись
SFX 88   стись лась         стись
SFX 88   сти  ло           сти
SFX 88   сти  ли           сти
SFX 88   сти  ла           сти
SFX 88   сти  л            сти
SFX 88   сти  л            [^е]сти
SFX 88   ся   лось         [^аияь]ся
SFX 88   ся   лись         [^аияь]ся
SFX 88   ся   лась         [^аияь]ся
SFX 88   лзти лз           лзти
SFX 88   ечься ёкся         ечься
SFX 88   ечь  ёк           ечь
SFX 88   езти ёз           езти
SFX 88   есть ло           честь
SFX 88   есть ли           честь
SFX 88   есть ла           честь
SFX 88   есть ел           честь
SFX 88   есть ёл           честь
SFX 88   естись ёлся         естись
SFX 88   ести ёл           ести
SFX 88   ась  ось          ась
SFX 88   ась  ись          ась
SFX 88   а    о            а
SFX 88   а    и            а
SFX 88   0    ло           [^аияь]
SFX 88   0    ли           [^аияь]
SFX 88   0    ла           [^аияь]

SFX 89 Y 56
SFX 89 ть л [^зс]ть
SFX 89 ть ла [^с]ть
SFX 89 ть ло [^с]ть
SFX 89 ть ли [^с]ть
SFX 89 ться лся [^зс]ться
SFX 89 ться лась [^с]ться
SFX 89 ться лось [^с]ться
SFX 89 ться лись [^с]ться
SFX 89 сть л [^ч].сть
SFX 89 есть ёл честь
SFX 89 сть ла [^ч].сть
SFX 89 есть ла честь
SFX 89 сть ло [^ч].сть
SFX 89 есть ло честь
SFX 89 сть ли [^ч].сть
SFX 89 есть ли честь
SFX 89 сться лся сться
SFX 89 сться лась сться
SFX 89 сться лось сться
SFX 89 сться лись сться
SFX 89 сти л [^е]сти
SFX 89 ести ёл ести
SFX 89 сти ла сти
SFX 89 сти ло сти
SFX 89 сти ли сти
SFX 89 стись лся [^е]стись
SFX 89 естись ёлся естись
SFX 89 стись лась стись
SFX 89 стись лось стись
SFX 89 стись лись стись
SFX 89 езти ёз зти
SFX 89 ти ла зти
SFX 89 ти ли зти
SFX 89 ти ло зти
SFX 89 зть з зть
SFX 89 ться ся зться
SFX 89 чь к [^е]чь
SFX 89 ечь ёк ечь
SFX 89 чь кла чь
SFX 89 чь кло чь
SFX 89 чь кли чь
SFX 89 чься кся [^е]чься
SFX 89 ечься ёкся ечься
SFX 89 чься клась чься
SFX 89 чься клось чься
SFX 89 чься клись чься
SFX 89 0 ла [^аиья]
SFX 89 0 ло [^аиья]
SFX 89 0 ли [^аиья]
SFX 89 ся лась [^аиья]ся
SFX 89 ся лось [^аиья]ся
SFX 89 ся лись [^аиья]ся
SFX 89 а о а
SFX 89 а и а
SFX 89 ась ось ась
SFX 89 ась ись ась

SFX 90 Y 1
SFX 90 0 's .

SFX 91 Y 1
SFX 91   0     's         .

SFX 92 Y 84
SFX 92 ть ю [ае]ть
SFX 92 ться юсь [ае]ться
SFX 92 ть ем [ае]ть
SFX 92 ться емся [ае]ться
SFX 92 ть ешь [ае]ть
SFX 92 ться ешься [ае]ться
SFX 92 ть ете [ае]ть
SFX 92 ться етесь [ае]ться
SFX 92 ть ет [ае]ть
SFX 92 ться ется [ае]ться
SFX 92 ть ют [ае]ть
SFX 92 ться ются [ае]ться
SFX 92 уть у уть
SFX 92 ться сь уться
SFX 92 уть ем уть
SFX 92 уться емся уться
SFX 92 уть ешь уть
SFX 92 уться ешься уться
SFX 92 уть ете уть
SFX 92 уться етесь уться
SFX 92 уть ет уть
SFX 92 уться ется уться
SFX 92 ть т уть
SFX 92 ься ся уться
SFX 92 оть ю оть
SFX 92 оться юсь оться
SFX 92 оть ем оть
SFX 92 оться емся оться
SFX 92 оть ешь оть
SFX 92 оться ешься оться
SFX 92 оть ете оть
SFX 92 оться етесь оться
SFX 92 оть ет оть
SFX 92 оться ется оться
SFX 92 оть ют оть
SFX 92 оться ются оться
SFX 92 ыть ою ыть
SFX 92 ыться оюсь ыться
SFX 92 ыть оем ыть
SFX 92 ыться оемся ыться
SFX 92 ыть оешь ыть
SFX 92 ыться оешься ыться
SFX 92 ыть оете ыть
SFX 92 ыться оетесь ыться
SFX 92 ыть оет ыть
SFX 92 ыться оется ыться
SFX 92 ыть оют ыть
SFX 92 ыться оются ыться
SFX 92 ти у [зс]ти
SFX 92 тись усь [зс]тись
SFX 92 ти ем [зс]ти
SFX 92 тись емся [зс]тись
SFX 92 ти ешь [зс]ти
SFX 92 тись ешься [зс]тись
SFX 92 ти ете [зс]ти
SFX 92 тись етесь [зс]тись
SFX 92 ти ет [зс]ти
SFX 92 тись ется [зс]тись
SFX 92 ти ут [зс]ти
SFX 92 тись утся [зс]тись
SFX 92 ти ду йти
SFX 92 тись дусь йтись
SFX 92 ти дем йти
SFX 92 тись демся йтись
SFX 92 ти дешь йти
SFX 92 тись дешься йтись
SFX 92 ти дете йти
SFX 92 тись детесь йтись
SFX 92 ти дет йти
SFX 92 тись дется йтись
SFX 92 ти дут йти
SFX 92 тись дутся йтись
SFX 92 чь ку чь
SFX 92 чься кусь чься
SFX 92 ь ем чь
SFX 92 ься емся чься
SFX 92 ь ешь чь
SFX 92 ься ешься чься
SFX 92 ь ете чь
SFX 92 ься етесь чься
SFX 92 ь ет чь
SFX 92 ься ется чься
SFX 92 чь кут чь
SFX 92 чься кутся чься

SFX 93 Y 108
SFX 93   чься кутся        чься
SFX 93   чься кусь         чься
SFX 93   чь   кут          чь
SFX 93   чь   ку           чь
SFX 93   ыться оешься       ыться
SFX 93   ыться оется        ыться
SFX 93   ыться оетесь       ыться
SFX 93   ыться оемся        ыться
SFX 93   ыться оются        ыться
SFX 93   ыться оюсь         ыться
SFX 93   ыть  оешь         ыть
SFX 93   ыть  оете         ыть
SFX 93   ыть  оет          ыть
SFX 93   ыть  оем          ыть
SFX 93   ыть  оют          ыть
SFX 93   ыть  ою           ыть
SFX 93   ься  ся           уться
SFX 93   ься  ешься        чься
SFX 93   ься  ется         чься
SFX 93   ься  етесь        чься
SFX 93   ься  емся         чься
SFX 93   ься  ёшься        чься
SFX 93   ься  ётся         чься
SFX 93   ься  ётесь        чься
SFX 93   ься  ёмся         чься
SFX 93   ь    ешь          чь
SFX 93   ь    ете          чь
SFX 93   ь    ет           чь
SFX 93   ь    ем           чь
SFX 93   ь    ёшь          чь
SFX 93   ь    ёте          чь
SFX 93   ь    ёт           чь
SFX 93   ь    ём           чь
SFX 93   уться ешься        уться
SFX 93   уться ется         уться
SFX 93   уться етесь        уться
SFX 93   уться емся         уться
SFX 93   уть  у            уть
SFX 93   уть  ешь          уть
SFX 93   уть  ете          уть
SFX 93   уть  ет           уть
SFX 93   уть  ем           уть
SFX 93   ться сь           уться
SFX 93   ться ешься        [ае]ться
SFX 93   ться ется         [ае]ться
SFX 93   ться етесь        [ае]ться
SFX 93   ться емся         [ае]ться
SFX 93   ться ются         [ае]ться
SFX 93   ться юсь          [ае]ться
SFX 93   ть   т            уть
SFX 93   ть   ешь          [ае]ть
SFX 93   ть   ете          [ае]ть
SFX 93   ть   ет           [ае]ть
SFX 93   ть   ем           [ае]ть
SFX 93   ть   ют           [ае]ть
SFX 93   ть   ю            [ае]ть
SFX 93   тись утся         [сз]тись
SFX 93   тись усь          [сз]тись
SFX 93   тись ешься        [сз]тись
SFX 93   тись ется         [сз]тись
SFX 93   тись етесь        [сз]тись
SFX 93   тись емся         [сз]тись
SFX 93   тись дутся        йтись
SFX 93   тись дусь         йтись
SFX 93   тись дешься       йтись
SFX 93   тись дется        йтись
SFX 93   тись детесь       йтись
SFX 93   тись демся        йтись
SFX 93   тись дёшься       йтись
SFX 93   тись дётся        йтись
SFX 93   тись дётесь       йтись
SFX 93   тись дёмся        йтись
SFX 93   тись ёшься        [сз]тись
SFX 93   тись ётся         [сз]тись
SFX 93   тись ётесь        [сз]тись
SFX 93   тись ёмся         [сз]тись
SFX 93   ти   ут           [сз]ти
SFX 93   ти   у            [сз]ти
SFX 93   ти   ешь          [сз]ти
SFX 93   ти   ете          [сз]ти
SFX 93   ти   ет           [сз]ти
SFX 93   ти   ем           [сз]ти
SFX 93   ти   дут          йти
SFX 93   ти   ду           йти
SFX 93   ти   дешь         йти
SFX 93   ти   дете         йти
SFX 93   ти   дет          йти
SFX 93   ти   дем          йти
SFX 93   ти   дёшь         йти
SFX 93   ти   дёте         йти
SFX 93   ти   дёт          йти
SFX 93   ти   дём          йти
SFX 93   ти   ёшь          [сз]ти
SFX 93   ти   ёте          [сз]ти
SFX 93   ти   ёт           [сз]ти
SFX 93   ти   ём           [сз]ти
SFX 93   оться ешься        оться
SFX 93   оться ется         оться
SFX 93   оться етесь        оться
SFX 93   оться емся         оться
SFX 93   оться ются         оться
SFX 93   оться юсь          оться
SFX 93   оть  ешь          оть
SFX 93   оть  ете          оть
SFX 93   оть  ет           оть
SFX 93   оть  ем           оть
SFX 93   оть  ют           оть
SFX 93   оть  ю            оть

SFX 94 Y 84
SFX 94 ть ю [ае]ть
SFX 94 ться юсь [ае]ться
SFX 94 ть ем [ае]ть
SFX 94 ться емся [ае]ться
SFX 94 ть ешь [ае]ть
SFX 94 ться ешься [ае]ться
SFX 94 ть ете [ае]ть
SFX 94 ться етесь [ае]ться
SFX 94 ть ет [ае]ть
SFX 94 ться ется [ае]ться
SFX 94 ть ют [ае]ть
SFX 94 ться ются [ае]ться
SFX 94 уть у уть
SFX 94 ться сь уться
SFX 94 уть ем уть
SFX 94 уться емся уться
SFX 94 уть ешь уть
SFX 94 уться ешься уться
SFX 94 уть ете уть
SFX 94 уться етесь уться
SFX 94 уть ет уть
SFX 94 уться ется уться
SFX 94 ть т уть
SFX 94 ься ся уться
SFX 94 оть ю оть
SFX 94 оться юсь оться
SFX 94 оть ем оть
SFX 94 оться емся оться
SFX 94 оть ешь оть
SFX 94 оться ешься оться
SFX 94 оть ете оть
SFX 94 оться етесь оться
SFX 94 оть ет оть
SFX 94 оться ется оться
SFX 94 оть ют оть
SFX 94 оться ются оться
SFX 94 ыть ою ыть
SFX 94 ыться оюсь ыться
SFX 94 ыть оем ыть
SFX 94 ыться оемся ыться
SFX 94 ыть оешь ыть
SFX 94 ыться оешься ыться
SFX 94 ыть оете ыть
SFX 94 ыться оетесь ыться
SFX 94 ыть оет ыть
SFX 94 ыться оется ыться
SFX 94 ыть оют ыть
SFX 94 ыться оются ыться
SFX 94 ти у [зс]ти
SFX 94 тись усь [зс]тись
SFX 94 ти ём [зс]ти
SFX 94 тись ёмся [зс]тись
SFX 94 ти ёшь [зс]ти
SFX 94 тись ёшься [зс]тись
SFX 94 ти ёте [зс]ти
SFX 94 тись ётесь [зс]тись
SFX 94 ти ёт [зс]ти
SFX 94 тись ётся [зс]тись
SFX 94 ти ут [зс]ти
SFX 94 тись утся [зс]тись
SFX 94 ти ду йти
SFX 94 тись дусь йтись
SFX 94 ти дём йти
SFX 94 тись дёмся йтись
SFX 94 ти дёшь йти
SFX 94 тись дёшься йтись
SFX 94 ти дёте йти
SFX 94 тись дётесь йтись
SFX 94 ти дёт йти
SFX 94 тись дётся йтись
SFX 94 ти дут йти
SFX 94 тись дутся йтись
SFX 94 чь ку чь
SFX 94 чься кусь чься
SFX 94 ь ём чь
SFX 94 ься ёмся чься
SFX 94 ь ёшь чь
SFX 94 ься ёшься чься
SFX 94 ь ёте чь
SFX 94 ься ётесь чься
SFX 94 ь ёт чь
SFX 94 ься ётся чься
SFX 94 чь кут чь
SFX 94 чься кутся чься

SFX 95 Y 26
SFX 95 b ption b
SFX 95 d sion d
SFX 95 be ption be
SFX 95 e tion ce
SFX 95 de sion de
SFX 95 ke cation ke
SFX 95 e ption ume
SFX 95 e mation [^u]me
SFX 95 e ion [^o]se
SFX 95 e ition ose
SFX 95 e ation [iou]te
SFX 95 e ion [^iou]te
SFX 95 e ation [^bcdkmst]e
SFX 95 el ulsion el
SFX 95 0 lation [aiou]l
SFX 95 0 ation [^aeiou]l
SFX 95 0 mation [aeiou]m
SFX 95 0 ation [^aeiou]m
SFX 95 er ration er
SFX 95 0 ation [^e]r
SFX 95 0 ion [sx]
SFX 95 t ssion mit
SFX 95 0 ion [^m]it
SFX 95 0 ation [^i]t
SFX 95 y ication y
SFX 95 0 ation [^bdelmrstxy]

SFX 96 Y 3
SFX 96   e     ion        e
SFX 96   y     ication    y
SFX 96   0     en         [^ey]

SFX 97 Y 17
SFX 97 ь и ь
SFX 97 0 ю ь
SFX 97 ь ей ь
SFX 97 ь ам [жчшщ]ь
SFX 97 ь ям [^жчшщ]ь
SFX 97 ь ами [жчшщ]ь
SFX 97 ь ями [^жчшщ]ь
SFX 97 ь ах [жчшщ]ь
SFX 97 ь ях [^жчшщ]ь
SFX 97 0 а [^ь]
SFX 97 0 у [^ь]
SFX 97 0 ом [^жцчшщь]
SFX 97 0 е [^ь]
SFX 97 0 ов [^жцчшщь]
SFX 97 0 ам [^ь]
SFX 97 0 ами [^ь]
SFX 97 0 ах [^ь]

SFX 98 Y 17
SFX 98   ь    ями          [^жшщч]ь
SFX 98   ь    ям           [^жшщч]ь
SFX 98   ь    ях           [^жшщч]ь
SFX 98   ь    и            ь
SFX 98   ь    ей           ь
SFX 98   ь    ами          [жшщч]ь
SFX 98   ь    ам           [жшщч]ь
SFX 98   ь    ах           [жшщч]ь
SFX 98   0    у            [^ь]
SFX 98   0    ов           [^цжьшщч]
SFX 98   0    ом           [^цжьшщч]
SFX 98   0    е            [^ь]
SFX 98   0    ами          [^ь]
SFX 98   0    ам           [^ь]
SFX 98   0    ах           [^ь]
SFX 98   0    а            [^ь]
SFX 98   0    ю            ь

SFX 99 Y 17
SFX 99 ь и ь
SFX 99 0 ю ь
SFX 99 ь ей ь
SFX 99 ь ам [жчшщ]ь
SFX 99 ь ям [^жчшщ]ь
SFX 99 ь ами [жчшщ]ь
SFX 99 ь ями [^жчшщ]ь
SFX 99 ь ах [жчшщ]ь
SFX 99 ь ях [^жчшщ]ь
SFX 99 0 а [^ь]
SFX 99 0 у [^ь]
SFX 99 0 ом [^жцчшщь]
SFX 99 0 е [^ь]
SFX 99 0 ов [^жцчшщь]
SFX 99 0 ам [^ь]
SFX 99 0 ами [^ь]
SFX 99 0 ах [^ь]

SFX 100 Y 12
SFX 100 0 l a
SFX 100 e al [^bcgv]e
SFX 100 e ial [bcgv]e
SFX 100 0 ial [bcrx]
SFX 100 um al um
SFX 100 0 al [^u]m
SFX 100 y al ty
SFX 100 y ial [^t]y
SFX 100 0 ual [px]t
SFX 100 0 tal [iu]t
SFX 100 0 al [^ipux]t
SFX 100 0 al [^aebcrtxmy]

SFX 101 Y 113
SFX 101 ий ьего ий
SFX 101 ий ьему ий
SFX 101 ий ьим ий
SFX 101 ий ьем ий
SFX 101 ий ья ий
SFX 101 ий ьей ий
SFX 101 ий ью ий
SFX 101 ий ье ий
SFX 101 ий ьи ий
SFX 101 ий ьих ий
SFX 101 ий ьими ий
SFX 101 ень ня ень
SFX 101 ень ню ень
SFX 101 ень нем ень
SFX 101 ень не ень
SFX 101 ень ни ень
SFX 101 ень ней ень
SFX 101 ень ням ень
SFX 101 ень нями ень
SFX 101 ень нях ень
SFX 101 ок ка ок
SFX 101 ок ку ок
SFX 101 ок ком ок
SFX 101 ок ке ок
SFX 101 ок ки ок
SFX 101 ок ков ок
SFX 101 ок кам ок
SFX 101 ок ками ок
SFX 101 ок ках ок
SFX 101 оть тя оть
SFX 101 оть тю оть
SFX 101 оть тем оть
SFX 101 оть те оть
SFX 101 оть ти оть
SFX 101 оть тей оть
SFX 101 оть тям оть
SFX 101 оть тями оть
SFX 101 оть тях оть
SFX 101 ец ца [^аеиол]ец
SFX 101 ец йца [аеио]ец
SFX 101 ец ьца лец
SFX 101 ец цу [^аеиол]ец
SFX 101 ец йцу [аеио]ец
SFX 101 ец ьцу лец
SFX 101 ец йцем [аеи]ец
SFX 101 ец це [^аеиол]ец
SFX 101 ец йце [аеио]ец
SFX 101 ец ьце лец
SFX 101 ец цы [^аеиол]ец
SFX 101 ец йцы [аеио]ец
SFX 101 ец ьцы лец
SFX 101 0 ев [анря]ц
SFX 101 ец йцев [аеи]ец
SFX 101 ец цам [^аеиол]ец
SFX 101 ец йцам [аеио]ец
SFX 101 ец ьцам лец
SFX 101 ец цами [^аеиол]ец
SFX 101 ец йцами [аеио]ец
SFX 101 ец ьцами лец
SFX 101 ец цах [^аеиол]ец
SFX 101 ец йцах [аеио]ец
SFX 101 ец ьцах лец
SFX 101 ек ка [жчш]ек
SFX 101 ек ька [лнрс]ек
SFX 101 ек ку [жчш]ек
SFX 101 ек ьку [лнрс]ек
SFX 101 ек ком [жчш]ек
SFX 101 ек ьком [лнрс]ек
SFX 101 ек ке [жчш]ек
SFX 101 ек ьке [лнрс]ек
SFX 101 ек ки [жчш]ек
SFX 101 ек ьки [лнрс]ек
SFX 101 ек ков [жчш]ек
SFX 101 ек ьков [лнрс]ек
SFX 101 ек кам [жчш]ек
SFX 101 ек ькам [лнрс]ек
SFX 101 ек ками [жчш]ек
SFX 101 ек ьками [лнрс]ек
SFX 101 ек ках [жчш]ек
SFX 101 ек ьках [лнрс]ек
SFX 101 ел ла ел
SFX 101 ел лу ел
SFX 101 ел лом ел
SFX 101 ел ле ел
SFX 101 ел лы ел
SFX 101 ел лов ел
SFX 101 ел лам ел
SFX 101 ел лами ел
SFX 101 ел лах ел
SFX 101 и ям [абдеилнорсть]и
SFX 101 и ам [^абдеилнорсть]и
SFX 101 и ями [абеилнорсь]и
SFX 101 и ями [арс]ти
SFX 101 и ами [^абдеилнорсть]и
SFX 101 и ях [абдеилнорсть]и
SFX 101 и ах [^абдеилнорсть]и
SFX 101 ы ам ы
SFX 101 ы ами ы
SFX 101 ы ах ы
SFX 101 0 м [ая]
SFX 101 0 ми [ая]
SFX 101 0 х [ая]
SFX 101 0 а ин
SFX 101 0 у ин
SFX 101 0 ом ин
SFX 101 0 е ин
SFX 101 ин е нин
SFX 101 ин ы рин
SFX 101 нин н нин
SFX 101 рин р рин
SFX 101 ин ам ин
SFX 101 ин ами ин
SFX 101 ин ах ин

SFX 102 Y 131
SFX 102   ы    ами          ы
SFX 102   ы    ам           ы
SFX 102   ы    ах           ы
SFX 102   рин  р            рин
SFX 102   оть  тями         оть
SFX 102   оть  тям          оть
SFX 102   оть  тях          оть
SFX 102   оть  тя           оть
SFX 102   оть  ти           оть
SFX 102   оть  тем          оть
SFX 102   оть  тей          оть
SFX 102   оть  те           оть
SFX 102   оть  тю           оть
SFX 102   ок   ку           ок
SFX 102   ок   ков          ок
SFX 102   ок   ком          ок
SFX 102   ок   ки           ок
SFX 102   ок   ке           ок
SFX 102   ок   ками         ок
SFX 102   ок   кам          ок
SFX 102   ок   ках          ок
SFX 102   ок   ка           ок
SFX 102   нин  н            нин
SFX 102   ин   ы            рин
SFX 102   ин   е            нин
SFX 102   ин   ами          ин
SFX 102   ин   ам           ин
SFX 102   ин   ах           ин
SFX 102   ий   ья           ий
SFX 102   ий   ьими         ий
SFX 102   ий   ьим          ий
SFX 102   ий   ьих          ий
SFX 102   ий   ьи           ий
SFX 102   ий   ьему         ий
SFX 102   ий   ьем          ий
SFX 102   ий   ьей          ий
SFX 102   ий   ьего         ий
SFX 102   ий   ье           ий
SFX 102   ий   ью           ий
SFX 102   и    ями          [арс]ти
SFX 102   и    ями          [абеилнорсь]и
SFX 102   и    ям           [абдеилнорсть]и
SFX 102   и    ях           [абдеилнорсть]и
SFX 102   и    ами          [^абдеилнорсть]и
SFX 102   и    ам           [^абдеилнорсть]и
SFX 102   и    ах           [^абдеилнорсть]и
SFX 102   ень  нями         ень
SFX 102   ень  ням          ень
SFX 102   ень  нях          ень
SFX 102   ень  ня           ень
SFX 102   ень  ни           ень
SFX 102   ень  нем          ень
SFX 102   ень  ней          ень
SFX 102   ень  не           ень
SFX 102   ень  ню           ень
SFX 102   ел   лы           ел
SFX 102   ел   лу           ел
SFX 102   ел   лов          ел
SFX 102   ел   лом          ел
SFX 102   ел   ле           ел
SFX 102   ел   лами         ел
SFX 102   ел   лам          ел
SFX 102   ел   лах          ел
SFX 102   ел   ла           ел
SFX 102   ек   ьку          [лнрс]ек
SFX 102   ек   ьков         [лнрс]ек
SFX 102   ек   ьком         [лнрс]ек
SFX 102   ек   ьки          [лнрс]ек
SFX 102   ек   ьке          [лнрс]ек
SFX 102   ек   ьками        [лнрс]ек
SFX 102   ек   ькам         [лнрс]ек
SFX 102   ек   ьках         [лнрс]ек
SFX 102   ек   ька          [лнрс]ек
SFX 102   ек   ку           [жшч]ек
SFX 102   ек   ков          [жшч]ек
SFX 102   ек   ком          [жшч]ек
SFX 102   ек   ки           [жшч]ек
SFX 102   ек   ке           [жшч]ек
SFX 102   ек   ками         [жшч]ек
SFX 102   ек   кам          [жшч]ек
SFX 102   ек   ках          [жшч]ек
SFX 102   ек   ка           [жшч]ек
SFX 102   ец   ьцы          лец
SFX 102   ец   ьцу          лец
SFX 102   ец   ьце          лец
SFX 102   ец   ьцами        лец
SFX 102   ец   ьцам         лец
SFX 102   ец   ьцах         лец
SFX 102   ец   ьца          лец
SFX 102   ец   йцы          [аеио]ец
SFX 102   ец   йцу          [аеио]ец
SFX 102   ец   йцев         [аеи]ец
SFX 102   ец   йцем         [аеи]ец
SFX 102   ец   йце          [аеио]ец
SFX 102   ец   йцами        [аеио]ец
SFX 102   ец   йцам         [аеио]ец
SFX 102   ец   йцах         [аеио]ец
SFX 102   ец   йца          [аеио]ец
SFX 102   ец   цы           [^аеило]ец
SFX 102   ец   цу           [^аеило]ец
SFX 102   ец   це           [^аеило]ец
SFX 102   ец   цами         [^аеило]ец
SFX 102   ец   цам          [^аеило]ец
SFX 102   ец   цах          [^аеило]ец
SFX 102   ец   ца           [^аеило]ец
SFX 102   ёл   лы           ёл
SFX 102   ёл   лу           ёл
SFX 102   ёл   лов          ёл
SFX 102   ёл   лом          ёл
SFX 102   ёл   ле           ёл
SFX 102   ёл   лами         ёл
SFX 102   ёл   лам          ёл
SFX 102   ёл   лах          ёл
SFX 102   ёл   ла           ёл
SFX 102   ёк   ьку          [лнрс]ёк
SFX 102   ёк   ьков         [лнрс]ёк
SFX 102   ёк   ьком         [лнрс]ёк
SFX 102   ёк   ьки          [лнрс]ёк
SFX 102   ёк   ьке          [лнрс]ёк
SFX 102   ёк   ьками        [лнрс]ёк
SFX 102   ёк   ькам         [лнрс]ёк
SFX 102   ёк   ьках         [лнрс]ёк
SFX 102   ёк   ька          [лнрс]ёк
SFX 102   0    у            ин
SFX 102   0    ом           ин
SFX 102   0    ми           [ая]
SFX 102   0    м            [ая]
SFX 102   0    х            [ая]
SFX 102   0    ев           [аняр]ц
SFX 102   0    е            ин
SFX 102   0    а            ин

SFX 103 Y 122
SFX 103 ий ьего ий
SFX 103 ий ьему ий
SFX 103 ий ьим ий
SFX 103 ий ьем ий
SFX 103 ий ья ий
SFX 103 ий ьей ий
SFX 103 ий ью ий
SFX 103 ий ье ий
SFX 103 ий ьи ий
SFX 103 ий ьих ий
SFX 103 ий ьими ий
SFX 103 ень ня ень
SFX 103 ень ню ень
SFX 103 ень нем ень
SFX 103 ень не ень
SFX 103 ень ни ень
SFX 103 ень ней ень
SFX 103 ень ням ень
SFX 103 ень нями ень
SFX 103 ень нях ень
SFX 103 ок ка ок
SFX 103 ок ку ок
SFX 103 ок ком ок
SFX 103 ок ке ок
SFX 103 ок ки ок
SFX 103 ок ков ок
SFX 103 ок кам ок
SFX 103 ок ками ок
SFX 103 ок ках ок
SFX 103 оть тя оть
SFX 103 оть тю оть
SFX 103 оть тем оть
SFX 103 оть те оть
SFX 103 оть ти оть
SFX 103 оть тей оть
SFX 103 оть тям оть
SFX 103 оть тями оть
SFX 103 оть тях оть
SFX 103 ец ца [^аеиол]ец
SFX 103 ец йца [аеио]ец
SFX 103 ец ьца лец
SFX 103 ец цу [^аеиол]ец
SFX 103 ец йцу [аеио]ец
SFX 103 ец ьцу лец
SFX 103 ец йцем [аеи]ец
SFX 103 ец це [^аеиол]ец
SFX 103 ец йце [аеио]ец
SFX 103 ец ьце лец
SFX 103 ец цы [^аеиол]ец
SFX 103 ец йцы [аеио]ец
SFX 103 ец ьцы лец
SFX 103 0 ев [анря]ц
SFX 103 ец йцев [аеи]ец
SFX 103 ец цам [^аеиол]ец
SFX 103 ец йцам [аеио]ец
SFX 103 ец ьцам лец
SFX 103 ец цами [^аеиол]ец
SFX 103 ец йцами [аеио]ец
SFX 103 ец ьцами лец
SFX 103 ец цах [^аеиол]ец
SFX 103 ец йцах [аеио]ец
SFX 103 ец ьцах лец
SFX 103 ек ка [жчш]ек
SFX 103 ёк ька [лнрс]ёк
SFX 103 ек ку [жчш]ек
SFX 103 ёк ьку [лнрс]ёк
SFX 103 ек ком [жчш]ек
SFX 103 ёк ьком [лнрс]ёк
SFX 103 ек ке [жчш]ек
SFX 103 ёк ьке [лнрс]ёк
SFX 103 ек ки [жчш]ек
SFX 103 ёк ьки [лнрс]ёк
SFX 103 ек ков [жчш]ек
SFX 103 ёк ьков [лнрс]ёк
SFX 103 ек кам [жчш]ек
SFX 103 ёк ькам [лнрс]ёк
SFX 103 ек ками [жчш]ек
SFX 103 ёк ьками [лнрс]ёк
SFX 103 ек ках [жчш]ек
SFX 103 ёк ьках [лнрс]ёк
SFX 103 ел ла ел
SFX 103 ел лу ел
SFX 103 ел лом ел
SFX 103 ел ле ел
SFX 103 ел лы ел
SFX 103 ел лов ел
SFX 103 ел лам ел
SFX 103 ел лами ел
SFX 103 ел лах ел
SFX 103 ёл ла ёл
SFX 103 ёл лу ёл
SFX 103 ёл лом ёл
SFX 103 ёл ле ёл
SFX 103 ёл лы ёл
SFX 103 ёл лов ёл
SFX 103 ёл лам ёл
SFX 103 ёл лами ёл
SFX 103 ёл лах ёл
SFX 103 и ям [абдеилнорсть]и
SFX 103 и ам [^абдеилнорсть]и
SFX 103 и ями [абеилнорсь]и
SFX 103 и ями [арс]ти
SFX 103 и ами [^абдеилнорсть]и
SFX 103 и ях [абдеилнорсть]и
SFX 103 и ах [^абдеилнорсть]и
SFX 103 ы ам ы
SFX 103 ы ами ы
SFX 103 ы ах ы
SFX 103 0 м [ая]
SFX 103 0 ми [ая]
SFX 103 0 х [ая]
SFX 103 0 а ин
SFX 103 0 у ин
SFX 103 0 ом ин
SFX 103 0 е ин
SFX 103 ин е нин
SFX 103 ин ы рин
SFX 103 нин н нин
SFX 103 рин р рин
SFX 103 ин ам ин
SFX 103 ин ами ин
SFX 103 ин ах ин

SFX 104 Y 6
SFX 104 y iness [^aeiou]y
SFX 104 0 ness [aeiou]y
SFX 104 0 ness [^y]
SFX 104 y iness's [^aeiou]y
SFX 104 0 ness's [aeiou]y
SFX 104 0 ness's [^y]

SFX 105 Y 3
SFX 105   y     iness      [^aeiou]y
SFX 105   0     ness       [aeiou]y
SFX 105   0     ness       [^y]

SFX 106 Y 12
SFX 106 ть я [ае]ть
SFX 106 ться ясь [ае]ться
SFX 106 ть я [^аеоу]ять
SFX 106 ться ясь [^аеоу]яться
SFX 106 ять я [аеоу]ять
SFX 106 ться сь [аеоу]яться
SFX 106 ить я [^жчшщ]ить
SFX 106 иться ясь [^жчшщ]иться
SFX 106 ить а [жчшщ]ить
SFX 106 иться ась [жчшщ]иться
SFX 106 ыть оя ыть
SFX 106 ыться оясь ыться

SFX 107 Y 12
SFX 107   ыться оясь         ыться
SFX 107   ыть  оя           ыть
SFX 107   ться сь           [аеоу]яться
SFX 107   ться ясь          [ае]ться
SFX 107   ться ясь          [^аеоу]яться
SFX 107   ть   я            [ае]ть
SFX 107   ть   я            [^аеоу]ять
SFX 107   ять  я            [аеоу]ять
SFX 107   иться ясь          [^жшщч]иться
SFX 107   иться ась          [жшщч]иться
SFX 107   ить  я            [^жшщч]ить
SFX 107   ить  а            [жшщч]ить

SFX 108 Y 12
SFX 108 ть я [ае]ть
SFX 108 ться ясь [ае]ться
SFX 108 ть я [^аеоу]ять
SFX 108 ться ясь [^аеоу]яться
SFX 108 ять я [аеоу]ять
SFX 108 ться сь [аеоу]яться
SFX 108 ить я [^жчшщ]ить
SFX 108 иться ясь [^жчшщ]иться
SFX 108 ить а [жчшщ]ить
SFX 108 иться ась [жчшщ]иться
SFX 108 ыть оя ыть
SFX 108 ыться оясь ыться

SFX 109 Y 44
SFX 109 0 tise a
SFX 109 e ise [^l]e
SFX 109 le ilise [^aeiou]le
SFX 109 e ise [aeiou]le
SFX 109 um ise um
SFX 109 0 ise [^u]m
SFX 109 s se is
SFX 109 0 ise [^i]s
SFX 109 y ise [^aeiou]y
SFX 109 0 ise [aeiou]y
SFX 109 0 ise [^aemsy]
SFX 109 0 tises a
SFX 109 e ises [^l]e
SFX 109 le ilises [^aeiou]le
SFX 109 e ises [aeiou]le
SFX 109 um ises um
SFX 109 0 ises [^u]m
SFX 109 s ses is
SFX 109 0 ises [^i]s
SFX 109 y ises [^aeiou]y
SFX 109 0 ises [aeiou]y
SFX 109 0 ises [^aemsy]
SFX 109 0 tised a
SFX 109 e ised [^l]e
SFX 109 le ilised [^aeiou]le
SFX 109 e ised [aeiou]le
SFX 109 um ised um
SFX 109 0 ised [^u]m
SFX 109 s sed is
SFX 109 0 ised [^i]s
SFX 109 y ised [^aeiou]y
SFX 109 0 ised [aeiou]y
SFX 109 0 ised [^aemsy]
SFX 109 0 tising a
SFX 109 e ising [^l]e
SFX 109 le ilising [^aeiou]le
SFX 109 e ising [aeiou]le
SFX 109 um ising um
SFX 109 0 ising [^u]m
SFX 109 s sing is
SFX 109 0 ising [^i]s
SFX 109 y ising [^aeiou]y
SFX 109 0 ising [aeiou]y
SFX 109 0 ising [^aemsy]

SFX 110 Y 6
SFX 110 евать уя [жшщчц]евать
SFX 110 еваться уясь [жшщчц]еваться
SFX 110 евать юя [^жшщчц]евать
SFX 110 еваться юясь [^жшщчц]еваться
SFX 110 овать уя овать
SFX 110 оваться уясь оваться

SFX 111 Y 6
SFX 111   оваться уясь         оваться
SFX 111   овать уя           овать
SFX 111   еваться уясь         [цжшщч]еваться
SFX 111   еваться юясь         [^цжшщч]еваться
SFX 111   евать уя           [цжшщч]евать
SFX 111   евать юя           [^цжшщч]евать

SFX 112 Y 6
SFX 112 евать уя [жшщчц]евать
SFX 112 еваться уясь [жшщчц]еваться
SFX 112 евать юя [^жшщчц]евать
SFX 112 еваться юясь [^жшщчц]еваться
SFX 112 овать уя овать
SFX 112 оваться уясь оваться

SFX 113 Y 72
SFX 113 0 r e
SFX 113 0 rs e
SFX 113 0 ber [^aeio][aeiou]b
SFX 113 0 bers [^aeio][aeiou]b
SFX 113 0 ker [^aeio][aeiou]c
SFX 113 0 kers [^aeio][aeiou]c
SFX 113 0 der [^aeio][aeiou]d
SFX 113 0 ders [^aeio][aeiou]d
SFX 113 0 fer [^aeio][aeiou]f
SFX 113 0 fers [^aeio][aeiou]f
SFX 113 0 ger [^aeio][aeiou]g
SFX 113 0 gers [^aeio][aeiou]g
SFX 113 0 ker [^aeio][aeiou]k
SFX 113 0 kers [^aeio][aeiou]k
SFX 113 0 ler [^aeio][eiou]l
SFX 113 0 er [aeio][eiou]l
SFX 113 0 ler [^aeo]al
SFX 113 0 er [aeo]al
SFX 113 0 lers [^aeio][eiou]l
SFX 113 0 ers [aeio][eiou]l
SFX 113 0 lers [^aeo]al
SFX 113 0 ers [aeo]al
SFX 113 0 mer [^aeio][aeiou]m
SFX 113 0 mers [^aeio][aeiou]m
SFX 113 0 ner [^aeio][aeiou]n
SFX 113 0 ners [^aeio][aeiou]n
SFX 113 0 per [^aeio][aeiou]p
SFX 113 0 pers [^aeio][aeiou]p
SFX 113 0 rer [^aeio][aeiou]r
SFX 113 0 rers [^aeio][aeiou]r
SFX 113 0 ser [^aeio][aeiou]s
SFX 113 0 sers [^aeio][aeiou]s
SFX 113 0 ter [^aeio][aeiou]t
SFX 113 0 ters [^aeio][aeiou]t
SFX 113 0 ver [^aeio][aeiou]v
SFX 113 0 vers [^aeio][aeiou]v
SFX 113 0 zer [^aeio][aeiou]z
SFX 113 0 zers [^aeio][aeiou]z
SFX 113 y ier [^aeiou]y
SFX 113 y iers [^aeiou]y
SFX 113 0 er [aeiou]y
SFX 113 0 ers [aeiou]y
SFX 113 0 er [aeio][aeiou][bcdfgkmnprstvz]
SFX 113 0 ers [aeio][aeiou][bcdfgkmnprstvz]
SFX 113 0 er [^aeiou][bcdfgklmnprstvz]
SFX 113 0 ers [^aeiou][bcdfgklmnprstvz]
SFX 113 0 er [^ebcdfgklmnprstvyz]
SFX 113 0 ers [^ebcdfgklmnprstvyz]
SFX 113 0 r's e
SFX 113 0 ber's [^aeio][aeiou]b
SFX 113 0 ker's [^aeio][aeiou]c
SFX 113 0 der's [^aeio][aeiou]d
SFX 113 0 fer's [^aeio][aeiou]f
SFX 113 0 ger's [^aeio][aeiou]g
SFX 113 0 ker's [^aeio][aeiou]k
SFX 113 0 ler's [^aeio][eiou]l
SFX 113 0 er's [aeio][eiou]l
SFX 113 0 ler's [^aeo]al
SFX 113 0 er's [aeo]al
SFX 113 0 mer's [^aeio][aeiou]m
SFX 113 0 ner's [^aeio][aeiou]n
SFX 113 0 per's [^aeio][aeiou]p
SFX 113 0 rer's [^aeio][aeiou]r
SFX 113 0 ser's [^aeio][aeiou]s
SFX 113 0 ter's [^aeio][aeiou]t
SFX 113 0 ver's [^aeio][aeiou]v
SFX 113 0 zer's [^aeio][aeiou]z
SFX 113 y ier's [^aeiou]y
SFX 113 0 er's [aeiou]y
SFX 113 0 er's [aeio][aeiou][bcdfgkmnprstvz]
SFX 113 0 er's [^aeiou][bcdfgklmnprstvz]
SFX 113 0 er's [^ebcdfgklmnprstvyz]

SFX 114 Y 4
SFX 114   0     r          e
SFX 114   y     ier        [^aeiou]y
SFX 114   0     er         [aeiou]y
SFX 114   0     er         [^ey]

SFX 115 Y 4
SFX 115 ть в [аеиоуыя]ть
SFX 115 ться вшись [аеиоуыя]ться
SFX 115 сть в сть
SFX 115 сться вшись сться

SFX 116 Y 4
SFX 116   ться вшись        [аеиояуы]ться
SFX 116   ть   в            [аеиояуы]ть
SFX 116   сться вшись        сться
SFX 116   сть  в            сть

SFX 117 Y 4
SFX 117 ть в [аеиоуыя]ть
SFX 117 ться вшись [аеиоуыя]ться
SFX 117 сть в сть
SFX 117 сться вшись сться

SFX 118 Y 9
SFX 118 y ies [^aeiou]y
SFX 118 0 s [aeiou]y
SFX 118 0 es [sxz]
SFX 118 0 es [cs]h
SFX 118 0 s [^cs]h
SFX 118 0 s [ae]u
SFX 118 0 x [ae]u
SFX 118 0 s [^ae]u
SFX 118 0 s [^hsuxyz]

SFX 119 Y 4
SFX 119   y     ies        [^aeiou]y
SFX 119   0     s          [aeiou]y
SFX 119   0     es         [sxzh]
SFX 119   0     s          [^sxzhy]

SFX 120 Y 30
SFX 120 ый 0 [^н]ый
SFX 120 ый а [^н]ый
SFX 120 ый о [^н]ый
SFX 120 ый ы [^н]ый
SFX 120 ный ен [^ейлнь]ный
SFX 120 ный н еный
SFX 120 йный ен йный
SFX 120 ный он лный
SFX 120 ьный ен ьный
SFX 120 ный на [^н]ный
SFX 120 ный но [^н]ный
SFX 120 ный ны [^н]ный
SFX 120 кий ок [^аеийоуыь]кий
SFX 120 кий к [аеиоуы]кий
SFX 120 йкий ек йкий
SFX 120 ький ек ький
SFX 120 ий 0 [гжчхщ]ий
SFX 120 ий а [гжкхчщ]ий
SFX 120 ий о [гкх]ий
SFX 120 ий е [жчщ]ий
SFX 120 ий и [гжкхчщ]ий
SFX 120 ой 0 ой
SFX 120 ой а ой
SFX 120 ой о ой
SFX 120 ой ы [^гх]ой
SFX 120 ой и [гх]ой
SFX 120 нный н нный
SFX 120 ный а нный
SFX 120 ный о нный
SFX 120 ный ы нный

SFX 121 Y 40
SFX 121   ый   ы            [^н]ый
SFX 121   ый   о            [^н]ый
SFX 121   ый   а            [^н]ый
SFX 121   ый   0            [^н]ый
SFX 121   ьный ен           ьный
SFX 121   ький ек           ький
SFX 121   ой   ы            [^гх]ой
SFX 121   ой   о            ой
SFX 121   ой   и            [гх]ой
SFX 121   ой   а            ой
SFX 121   ой   0            ой
SFX 121   ный  ы            нный
SFX 121   ный  ы            [^ё]нный
SFX 121   ный  он           лный
SFX 121   ный  о            нный
SFX 121   ный  о            [^ё]нный
SFX 121   ный  ны           [^н]ный
SFX 121   ный  но           [^н]ный
SFX 121   ный  на           [^н]ный
SFX 121   ный  н            еный
SFX 121   ный  н            [ёе]ный
SFX 121   ный  ен           [^ейлнь]ный
SFX 121   ный  ен           [^ёейлнь]ный
SFX 121   ный  а            нный
SFX 121   ный  а            [^ё]нный
SFX 121   нный н            нный
SFX 121   кий  ок           [^аеийоуьы]кий
SFX 121   кий  ок           [^ёаеийоуьы]кий
SFX 121   кий  к            [аеиоуы]кий
SFX 121   кий  к            [ёаеиоуы]кий
SFX 121   йный ен           йный
SFX 121   йкий ек           йкий
SFX 121   ий   о            [гхк]ий
SFX 121   ий   и            [гхкжщч]ий
SFX 121   ий   е            [жщч]ий
SFX 121   ий   а            [гхкжщч]ий
SFX 121   ий   0            [гхжщч]ий
SFX 121   ённый ены          ённый
SFX 121   ённый ено          ённый
SFX 121   ённый ена          ённый

SFX 122 Y 33
SFX 122 ый 0 [^н]ый
SFX 122 ый а [^н]ый
SFX 122 ый о [^н]ый
SFX 122 ый ы [^н]ый
SFX 122 ный ен [^еёйлнь]ный
SFX 122 ный н [её]ный
SFX 122 йный ен йный
SFX 122 ный он лный
SFX 122 ьный ен ьный
SFX 122 ный на [^н]ный
SFX 122 ный но [^н]ный
SFX 122 ный ны [^н]ный
SFX 122 кий ок [^аеёийоуыь]кий
SFX 122 кий к [аеёиоуы]кий
SFX 122 йкий ек йкий
SFX 122 ький ек ький
SFX 122 ий 0 [гжчхщ]ий
SFX 122 ий а [гжкхчщ]ий
SFX 122 ий о [гкх]ий
SFX 122 ий е [жчщ]ий
SFX 122 ий и [гжкхчщ]ий
SFX 122 ой 0 ой
SFX 122 ой а ой
SFX 122 ой о ой
SFX 122 ой ы [^гх]ой
SFX 122 ой и [гх]ой
SFX 122 нный н нный
SFX 122 ный а [^ё]нный
SFX 122 ённый ена ённый
SFX 122 ный о [^ё]нный
SFX 122 ённый ено ённый
SFX 122 ный ы [^ё]нный
SFX 122 ённый ены ённый

SFX 123 Y 42
SFX 123 0 r e
SFX 123 0 st e
SFX 123 0 ber [^aeio][aeiou]b
SFX 123 0 best [^aeio][aeiou]b
SFX 123 0 ker [^aeio][aeiou]c
SFX 123 0 kest [^aeio][aeiou]c
SFX 123 0 der [^aeio][aeiou]d
SFX 123 0 dest [^aeio][aeiou]d
SFX 123 0 fer [^aeio][aeiou]f
SFX 123 0 fest [^aeio][aeiou]f
SFX 123 0 ger [^aeio][aeiou]g
SFX 123 0 gest [^aeio][aeiou]g
SFX 123 0 ker [^aeio][aeiou]k
SFX 123 0 kest [^aeio][aeiou]k
SFX 123 0 ler [^aeio][aeiou]l
SFX 123 0 lest [^aeio][aeiou]l
SFX 123 0 mer [^aeio][aeiou]m
SFX 123 0 mest [^aeio][aeiou]m
SFX 123 0 ner [^aeio][aeiou]n
SFX 123 0 nest [^aeio][aeiou]n
SFX 123 0 per [^aeio][aeiou]p
SFX 123 0 pest [^aeio][aeiou]p
SFX 123 0 rer [^aeio][aeiou]r
SFX 123 0 rest [^aeio][aeiou]r
SFX 123 0 ser [^aeio][aeiou]s
SFX 123 0 sest [^aeio][aeiou]s
SFX 123 0 ter [^aeio][aeiou]t
SFX 123 0 test [^aeio][aeiou]t
SFX 123 0 ver [^aeio][aeiou]v
SFX 123 0 vest [^aeio][aeiou]v
SFX 123 0 zer [^aeio][aeiou]z
SFX 123 0 zest [^aeio][aeiou]z
SFX 123 y ier [^aeiou]y
SFX 123 y iest [^aeiou]y
SFX 123 0 er [aeiou]y
SFX 123 0 est [aeiou]y
SFX 123 0 er [aeio][aeiou][bcdfgklmnprstvz]
SFX 123 0 er [^aeiou][bcdfgklmnprstvz]
SFX 123 0 er [^ebcdfgklmnprstvyz]
SFX 123 0 est [aeio][aeiou][bcdfgklmnprstvz]
SFX 123 0 est [^aeiou][bcdfgklmnprstvz]
SFX 123 0 est [^ebcdfgklmnprstvyz]

SFX 124 N 4
SFX 124   0     st         e
SFX 124   y     iest       [^aeiou]y
SFX 124   0     est        [aeiou]y
SFX 124   0     est        [^ey]

SFX 125 Y 38
SFX 125 овать уй овать
SFX 125 оваться уйся оваться
SFX 125 овать уйте овать
SFX 125 оваться уйтесь оваться
SFX 125 евать уй [жшщчц]евать
SFX 125 евать уйте [жшщчц]евать
SFX 125 еваться уйся [жшщчц]еваться
SFX 125 еваться уйтесь [жшщчц]еваться
SFX 125 евать юй [^жшщчц]евать
SFX 125 евать юйте [^жшщчц]евать
SFX 125 еваться юйся [^жшщчц]еваться
SFX 125 еваться юйтесь [^жшщчц]еваться
SFX 125 ать и [жч]ать
SFX 125 аться ись [жч]аться
SFX 125 сать ши сать
SFX 125 сать шите сать
SFX 125 саться шись саться
SFX 125 саться шитесь саться
SFX 125 ить й [аео]ить
SFX 125 ить йте [аео]ить
SFX 125 иться йся [аео]иться
SFX 125 иться йтесь [аео]иться
SFX 125 ить ь [^аео]ить
SFX 125 ить ьте [^аео]ить
SFX 125 иться ься [^аео]иться
SFX 125 иться ьтесь [^аео]иться
SFX 125 уть ь уть
SFX 125 уть ьте уть
SFX 125 уться ься уться
SFX 125 уться ьтесь уться
SFX 125 ять й [аеоу]ять
SFX 125 ять йте [аеоу]ять
SFX 125 яться йся [аеоу]яться
SFX 125 яться йтесь [аеоу]яться
SFX 125 еть и еть
SFX 125 еться ись еться
SFX 125 еть ите еть
SFX 125 еться итесь еться

SFX 126 Y 38
SFX 126   уться ьтесь        уться
SFX 126   уться ься          уться
SFX 126   уть  ьте          уть
SFX 126   уть  ь            уть
SFX 126   саться шитесь       саться
SFX 126   саться шись         саться
SFX 126   сать шите         сать
SFX 126   сать ши           сать
SFX 126   яться йтесь        [аеоу]яться
SFX 126   яться йся          [аеоу]яться
SFX 126   ять  йте          [аеоу]ять
SFX 126   ять  й            [аеоу]ять
SFX 126   оваться уйтесь       оваться
SFX 126   оваться уйся         оваться
SFX 126   овать уйте         овать
SFX 126   овать уй           овать
SFX 126   иться ьтесь        [^аео]иться
SFX 126   иться ься          [^аео]иться
SFX 126   иться йтесь        [аео]иться
SFX 126   иться йся          [аео]иться
SFX 126   ить  ьте          [^аео]ить
SFX 126   ить  ь            [^аео]ить
SFX 126   ить  йте          [аео]ить
SFX 126   ить  й            [аео]ить
SFX 126   еваться уйтесь       [цжшщч]еваться
SFX 126   еваться уйся         [цжшщч]еваться
SFX 126   еваться юйтесь       [^цжшщч]еваться
SFX 126   еваться юйся         [^цжшщч]еваться
SFX 126   евать уйте         [цжшщч]евать
SFX 126   евать уй           [цжшщч]евать
SFX 126   евать юйте         [^цжшщч]евать
SFX 126   евать юй           [^цжшщч]евать
SFX 126   еться итесь        еться
SFX 126   еться ись          еться
SFX 126   еть  ите          еть
SFX 126   еть  и            еть
SFX 126   аться ись          [жч]аться
SFX 126   ать  и            [жч]ать

SFX 127 Y 38
SFX 127 овать уй овать
SFX 127 оваться уйся оваться
SFX 127 овать уйте овать
SFX 127 оваться уйтесь оваться
SFX 127 евать уй [жшщчц]евать
SFX 127 евать уйте [жшщчц]евать
SFX 127 еваться уйся [жшщчц]еваться
SFX 127 еваться уйтесь [жшщчц]еваться
SFX 127 евать юй [^жшщчц]евать
SFX 127 евать юйте [^жшщчц]евать
SFX 127 еваться юйся [^жшщчц]еваться
SFX 127 еваться юйтесь [^жшщчц]еваться
SFX 127 ать и [жч]ать
SFX 127 аться ись [жч]аться
SFX 127 сать ши сать
SFX 127 сать шите сать
SFX 127 саться шись саться
SFX 127 саться шитесь саться
SFX 127 ить й [аео]ить
SFX 127 ить йте [аео]ить
SFX 127 иться йся [аео]иться
SFX 127 иться йтесь [аео]иться
SFX 127 ить ь [^аео]ить
SFX 127 ить ьте [^аео]ить
SFX 127 иться ься [^аео]иться
SFX 127 иться ьтесь [^аео]иться
SFX 127 уть ь уть
SFX 127 уть ьте уть
SFX 127 уться ься уться
SFX 127 уться ьтесь уться
SFX 127 ять й [аеоу]ять
SFX 127 ять йте [аеоу]ять
SFX 127 яться йся [аеоу]яться
SFX 127 яться йтесь [аеоу]яться
SFX 127 еть и еть
SFX 127 еться ись еться
SFX 127 еть ите еть
SFX 127 еться итесь еться

SFX 128 Y 130
SFX 128 вать ю авать
SFX 128 вать ем авать
SFX 128 вать ешь авать
SFX 128 вать ете авать
SFX 128 вать ет авать
SFX 128 вать ют авать
SFX 128 ваться юсь аваться
SFX 128 ваться емся аваться
SFX 128 ваться ешься аваться
SFX 128 ваться етесь аваться
SFX 128 ваться ется аваться
SFX 128 ваться ются аваться
SFX 128 евать ую [жшщчц]евать
SFX 128 евать уем [жшщчц]евать
SFX 128 евать уешь [жшщчц]евать
SFX 128 евать уете [жшщчц]евать
SFX 128 евать ует [жшщчц]евать
SFX 128 евать уют [жшщчц]евать
SFX 128 еваться уюсь [жшщчц]еваться
SFX 128 еваться уемся [жшщчц]еваться
SFX 128 еваться уешься [жшщчц]еваться
SFX 128 еваться уетесь [жшщчц]еваться
SFX 128 еваться уется [жшщчц]еваться
SFX 128 еваться уются [жшщчц]еваться
SFX 128 евать юю [^жшщчц]евать
SFX 128 евать юем [^жшщчц]евать
SFX 128 евать юешь [^жшщчц]евать
SFX 128 евать юете [^жшщчц]евать
SFX 128 евать юет [^жшщчц]евать
SFX 128 евать юют [^жшщчц]евать
SFX 128 еваться ююсь [^жшщчц]еваться
SFX 128 еваться юемся [^жшщчц]еваться
SFX 128 еваться юешься [^жшщчц]еваться
SFX 128 еваться юетесь [^жшщчц]еваться
SFX 128 еваться юется [^жшщчц]еваться
SFX 128 еваться юются [^жшщчц]еваться
SFX 128 овать ую овать
SFX 128 овать уем овать
SFX 128 овать уешь овать
SFX 128 овать уете овать
SFX 128 овать ует овать
SFX 128 овать уют овать
SFX 128 оваться уюсь оваться
SFX 128 оваться уемся оваться
SFX 128 оваться уешься оваться
SFX 128 оваться уетесь оваться
SFX 128 оваться уется оваться
SFX 128 оваться уются оваться
SFX 128 ть ю [^аеоу]ять
SFX 128 ять ю [аеоу]ять
SFX 128 ть ем [^аеоу]ять
SFX 128 ять ем [аеу]ять
SFX 128 ять им оять
SFX 128 ть ешь [^аеоу]ять
SFX 128 ять ешь [аеу]ять
SFX 128 ять ишь оять
SFX 128 ть ете [^аеоу]ять
SFX 128 ять ете [аеу]ять
SFX 128 ять ите оять
SFX 128 ть ет [^аеоу]ять
SFX 128 ять ет [аеу]ять
SFX 128 ять ит оять
SFX 128 ть ют [^аеоу]ять
SFX 128 ять ют [аеу]ять
SFX 128 ть т оять
SFX 128 ться юсь [^аеоу]яться
SFX 128 яться юсь [аеоу]яться
SFX 128 ться емся [^аеоу]яться
SFX 128 яться емся [аеу]яться
SFX 128 яться имся ояться
SFX 128 ться ешься [^аеоу]яться
SFX 128 яться ешься [аеу]яться
SFX 128 яться ишься ояться
SFX 128 ться етесь [^аеоу]яться
SFX 128 яться етесь [аеу]яться
SFX 128 яться итесь ояться
SFX 128 ться ется [^аеоу]яться
SFX 128 яться ется [аеу]яться
SFX 128 яться ится ояться
SFX 128 ться ются [^аеоу]яться
SFX 128 яться ются [аеу]яться
SFX 128 ься ся ояться
SFX 128 ать у [жшщч]ать
SFX 128 аться усь [жшщч]аться
SFX 128 ать им [жшщч]ать
SFX 128 аться имся [жшщч]аться
SFX 128 ать ишь [жшщч]ать
SFX 128 аться ишься [жшщч]аться
SFX 128 ать ите [жшщч]ать
SFX 128 аться итесь [жшщч]аться
SFX 128 ать ит [жшщч]ать
SFX 128 аться ится [жшщч]аться
SFX 128 ть т [жшщч]ать
SFX 128 ься ся [жшщч]аться
SFX 128 ать у дать
SFX 128 аться усь даться
SFX 128 ать ем дать
SFX 128 аться емся даться
SFX 128 ать ешь дать
SFX 128 аться ешься даться
SFX 128 ать ете дать
SFX 128 аться етесь даться
SFX 128 ать ет дать
SFX 128 аться ется даться
SFX 128 ать ут дать
SFX 128 аться утся даться
SFX 128 чь гу чь
SFX 128 чься гусь чься
SFX 128 чь жем чь
SFX 128 чься жемся чься
SFX 128 чь жешь чь
SFX 128 чься жешься чься
SFX 128 чь жете чь
SFX 128 чься жетесь чься
SFX 128 чь жет чь
SFX 128 чься жется чься
SFX 128 чь гут чь
SFX 128 чься гутся чься
SFX 128 уть у уть
SFX 128 ться сь уться
SFX 128 уть ем уть
SFX 128 уться емся уться
SFX 128 уть ешь уть
SFX 128 уться ешься уться
SFX 128 уть ете уть
SFX 128 уться етесь уться
SFX 128 уть ет уть
SFX 128 уться ется уться
SFX 128 ть т уть
SFX 128 ься ся уться

SFX 129 Y 162
SFX 129   чься жешься       чься
SFX 129   чься жется        чься
SFX 129   чься жетесь       чься
SFX 129   чься жемся        чься
SFX 129   чься жёшься       чься
SFX 129   чься жётся        чься
SFX 129   чься жётесь       чься
SFX 129   чься жёмся        чься
SFX 129   чься гутся        чься
SFX 129   чься гусь         чься
SFX 129   чь   жешь         чь
SFX 129   чь   жете         чь
SFX 129   чь   жет          чь
SFX 129   чь   жем          чь
SFX 129   чь   жёшь         чь
SFX 129   чь   жёте         чь
SFX 129   чь   жёт          чь
SFX 129   чь   жём          чь
SFX 129   чь   гут          чь
SFX 129   чь   гу           чь
SFX 129   ься  ся           уться
SFX 129   ься  ся           ояться
SFX 129   ься  ся           [жшщч]аться
SFX 129   ваться ешься        аваться
SFX 129   ваться ется         аваться
SFX 129   ваться етесь        аваться
SFX 129   ваться емся         аваться
SFX 129   ваться ются         аваться
SFX 129   ваться юсь          аваться
SFX 129   ваться ёшься        аваться
SFX 129   ваться ётся         аваться
SFX 129   ваться ётесь        аваться
SFX 129   ваться ёмся         аваться
SFX 129   вать ешь          авать
SFX 129   вать ете          авать
SFX 129   вать ет           авать
SFX 129   вать ем           авать
SFX 129   вать ют           авать
SFX 129   вать ю            авать
SFX 129   вать ёшь          авать
SFX 129   вать ёте          авать
SFX 129   вать ёт           авать
SFX 129   вать ём           авать
SFX 129   уться ешься        уться
SFX 129   уться ется         уться
SFX 129   уться етесь        уться
SFX 129   уться емся         уться
SFX 129   уться ёшься        уться
SFX 129   уться ётся         уться
SFX 129   уться ётесь        уться
SFX 129   уться ёмся         уться
SFX 129   уть  у            уть
SFX 129   уть  ешь          уть
SFX 129   уть  ете          уть
SFX 129   уть  ет           уть
SFX 129   уть  ем           уть
SFX 129   уть  ёшь          уть
SFX 129   уть  ёте          уть
SFX 129   уть  ёт           уть
SFX 129   уть  ём           уть
SFX 129   ться сь           уться
SFX 129   ться ешься        [^аеоу]яться
SFX 129   ться ется         [^аеоу]яться
SFX 129   ться етесь        [^аеоу]яться
SFX 129   ться емся         [^аеоу]яться
SFX 129   ться ются         [^аеоу]яться
SFX 129   ться юсь          [^аеоу]яться
SFX 129   ть   т            уть
SFX 129   ть   т            оять
SFX 129   ть   т            [жшщч]ать
SFX 129   ть   ешь          [^аеоу]ять
SFX 129   ть   ете          [^аеоу]ять
SFX 129   ть   ет           [^аеоу]ять
SFX 129   ть   ем           [^аеоу]ять
SFX 129   ть   ют           [^аеоу]ять
SFX 129   ть   ю            [^аеоу]ять
SFX 129   яться ишься        ояться
SFX 129   яться ится         ояться
SFX 129   яться итесь        ояться
SFX 129   яться имся         ояться
SFX 129   яться ешься        [аеу]яться
SFX 129   яться ется         [аеу]яться
SFX 129   яться етесь        [аеу]яться
SFX 129   яться емся         [аеу]яться
SFX 129   яться ются         [аеу]яться
SFX 129   яться юсь          [аеоу]яться
SFX 129   ять  ишь          оять
SFX 129   ять  ите          оять
SFX 129   ять  ит           оять
SFX 129   ять  им           оять
SFX 129   ять  ешь          [аеу]ять
SFX 129   ять  ете          [аеу]ять
SFX 129   ять  ет           [аеу]ять
SFX 129   ять  ем           [аеу]ять
SFX 129   ять  ют           [аеу]ять
SFX 129   ять  ю            [аеоу]ять
SFX 129   оваться уешься       оваться
SFX 129   оваться уется        оваться
SFX 129   оваться уетесь       оваться
SFX 129   оваться уемся        оваться
SFX 129   оваться уются        оваться
SFX 129   оваться уюсь         оваться
SFX 129   овать уешь         овать
SFX 129   овать уете         овать
SFX 129   овать ует          овать
SFX 129   овать уем          овать
SFX 129   овать уют          овать
SFX 129   овать ую           овать
SFX 129   еваться уешься       [цжшщч]еваться
SFX 129   еваться уется        [цжшщч]еваться
SFX 129   еваться уетесь       [цжшщч]еваться
SFX 129   еваться уемся        [цжшщч]еваться
SFX 129   еваться уются        [цжшщч]еваться
SFX 129   еваться уюсь         [цжшщч]еваться
SFX 129   еваться юешься       [^цжшщч]еваться
SFX 129   еваться юется        [^цжшщч]еваться
SFX 129   еваться юетесь       [^цжшщч]еваться
SFX 129   еваться юемся        [^цжшщч]еваться
SFX 129   еваться юются        [^цжшщч]еваться
SFX 129   еваться ююсь         [^цжшщч]еваться
SFX 129   евать уешь         [цжшщч]евать
SFX 129   евать уете         [цжшщч]евать
SFX 129   евать ует          [цжшщч]евать
SFX 129   евать уем          [цжшщч]евать
SFX 129   евать уют          [цжшщч]евать
SFX 129   евать ую           [цжшщч]евать
SFX 129   евать юешь         [^цжшщч]евать
SFX 129   евать юете         [^цжшщч]евать
SFX 129   евать юет          [^цжшщч]евать
SFX 129   евать юем          [^цжшщч]евать
SFX 129   евать юют          [^цжшщч]евать
SFX 129   евать юю           [^цжшщч]евать
SFX 129   аться утся         даться
SFX 129   аться усь          даться
SFX 129   аться усь          [жшщч]аться
SFX 129   аться ишься        [жшщч]аться
SFX 129   аться ится         [жшщч]аться
SFX 129   аться итесь        [жшщч]аться
SFX 129   аться имся         [жшщч]аться
SFX 129   аться ешься        даться
SFX 129   аться ется         даться
SFX 129   аться етесь        даться
SFX 129   аться емся         даться
SFX 129   аться ёшься        даться
SFX 129   аться ётся         даться
SFX 129   аться ётесь        даться
SFX 129   аться ёмся         даться
SFX 129   ать  ут           дать
SFX 129   ать  у            дать
SFX 129   ать  у            [жшщч]ать
SFX 129   ать  ишь          [жшщч]ать
SFX 129   ать  ите          [жшщч]ать
SFX 129   ать  ит           [жшщч]ать
SFX 129   ать  им           [жшщч]ать
SFX 129   ать  ешь          дать
SFX 129   ать  ете          дать
SFX 129   ать  ет           дать
SFX 129   ать  ем           дать
SFX 129   ать  ёшь          дать
SFX 129   ать  ёте          дать
SFX 129   ать  ёт           дать
SFX 129   ать  ём           дать

SFX 130 Y 130
SFX 130 вать ю авать
SFX 130 вать ём авать
SFX 130 вать ёшь авать
SFX 130 вать ёте авать
SFX 130 вать ёт авать
SFX 130 вать ют авать
SFX 130 ваться юсь аваться
SFX 130 ваться ёмся аваться
SFX 130 ваться ёшься аваться
SFX 130 ваться ётесь аваться
SFX 130 ваться ётся аваться
SFX 130 ваться ются аваться
SFX 130 евать ую [жшщчц]евать
SFX 130 евать уем [жшщчц]евать
SFX 130 евать уешь [жшщчц]евать
SFX 130 евать уете [жшщчц]евать
SFX 130 евать ует [жшщчц]евать
SFX 130 евать уют [жшщчц]евать
SFX 130 еваться уюсь [жшщчц]еваться
SFX 130 еваться уемся [жшщчц]еваться
SFX 130 еваться уешься [жшщчц]еваться
SFX 130 еваться уетесь [жшщчц]еваться
SFX 130 еваться уется [жшщчц]еваться
SFX 130 еваться уются [жшщчц]еваться
SFX 130 евать юю [^жшщчц]евать
SFX 130 евать юем [^жшщчц]евать
SFX 130 евать юешь [^жшщчц]евать
SFX 130 евать юете [^жшщчц]евать
SFX 130 евать юет [^жшщчц]евать
SFX 130 евать юют [^жшщчц]евать
SFX 130 еваться ююсь [^жшщчц]еваться
SFX 130 еваться юемся [^жшщчц]еваться
SFX 130 еваться юешься [^жшщчц]еваться
SFX 130 еваться юетесь [^жшщчц]еваться
SFX 130 еваться юется [^жшщчц]еваться
SFX 130 еваться юются [^жшщчц]еваться
SFX 130 овать ую овать
SFX 130 овать уем овать
SFX 130 овать уешь овать
SFX 130 овать уете овать
SFX 130 овать ует овать
SFX 130 овать уют овать
SFX 130 оваться уюсь оваться
SFX 130 оваться уемся оваться
SFX 130 оваться уешься оваться
SFX 130 оваться уетесь оваться
SFX 130 оваться уется оваться
SFX 130 оваться уются оваться
SFX 130 ть ю [^аеоу]ять
SFX 130 ять ю [аеоу]ять
SFX 130 ть ем [^аеоу]ять
SFX 130 ять ем [аеу]ять
SFX 130 ять им оять
SFX 130 ть ешь [^аеоу]ять
SFX 130 ять ешь [аеу]ять
SFX 130 ять ишь оять
SFX 130 ть ете [^аеоу]ять
SFX 130 ять ете [аеу]ять
SFX 130 ять ите оять
SFX 130 ть ет [^аеоу]ять
SFX 130 ять ет [аеу]ять
SFX 130 ять ит оять
SFX 130 ть ют [^аеоу]ять
SFX 130 ять ют [аеу]ять
SFX 130 ть т оять
SFX 130 ться юсь [^аеоу]яться
SFX 130 яться юсь [аеоу]яться
SFX 130 ться емся [^аеоу]яться
SFX 130 яться емся [аеу]яться
SFX 130 яться имся ояться
SFX 130 ться ешься [^аеоу]яться
SFX 130 яться ешься [аеу]яться
SFX 130 яться ишься ояться
SFX 130 ться етесь [^аеоу]яться
SFX 130 яться етесь [аеу]яться
SFX 130 яться итесь ояться
SFX 130 ться ется [^аеоу]яться
SFX 130 яться ется [аеу]яться
SFX 130 яться ится ояться
SFX 130 ться ются [^аеоу]яться
SFX 130 яться ются [аеу]яться
SFX 130 ься ся ояться
SFX 130 ать у [жшщч]ать
SFX 130 аться усь [жшщч]аться
SFX 130 ать им [жшщч]ать
SFX 130 аться имся [жшщч]аться
SFX 130 ать ишь [жшщч]ать
SFX 130 аться ишься [жшщч]аться
SFX 130 ать ите [жшщч]ать
SFX 130 аться итесь [жшщч]аться
SFX 130 ать ит [жшщч]ать
SFX 130 аться ится [жшщч]аться
SFX 130 ть т [жшщч]ать
SFX 130 ься ся [жшщч]аться
SFX 130 ать у дать
SFX 130 аться усь даться
SFX 130 ать ём дать
SFX 130 аться ёмся даться
SFX 130 ать ёшь дать
SFX 130 аться ёшься даться
SFX 130 ать ёте дать
SFX 130 аться ётесь даться
SFX 130 ать ёт дать
SFX 130 аться ётся даться
SFX 130 ать ут дать
SFX 130 аться утся даться
SFX 130 чь гу чь
SFX 130 чься гусь чься
SFX 130 чь жём чь
SFX 130 чься жёмся чься
SFX 130 чь жёшь чь
SFX 130 чься жёшься чься
SFX 130 чь жёте чь
SFX 130 чься жётесь чься
SFX 130 чь жёт чь
SFX 130 чься жётся чься
SFX 130 чь гут чь
SFX 130 чься гутся чься
SFX 130 уть у уть
SFX 130 ться сь уться
SFX 130 уть ём уть
SFX 130 уться ёмся уться
SFX 130 уть ёшь уть
SFX 130 уться ёшься уться
SFX 130 уть ёте уть
SFX 130 уться ётесь уться
SFX 130 уть ёт уть
SFX 130 уться ётся уться
SFX 130 ть т уть
SFX 130 ься ся уться

SFX 131 Y 15
SFX 131 0 tive [aio]
SFX 131 b ptive b
SFX 131 d sive d
SFX 131 be ptive be
SFX 131 e tive ce
SFX 131 de sive de
SFX 131 ke cative ke
SFX 131 e ptive me
SFX 131 e ive [st]e
SFX 131 e ative [^bcdkmst]e
SFX 131 0 lative [aeiou]l
SFX 131 0 ative [^aeiou]l
SFX 131 0 ive [st]
SFX 131 y icative y
SFX 131 0 ative [^abdeilosty]

SFX 132 N 2
SFX 132   e     ive        e
SFX 132   0     ive        [^e]

SFX 133 Y 138
SFX 133 ить ью [бвлп]ить
SFX 133 иться ьюсь [бвлп]иться
SFX 133 ить ьем [бвлп]ить
SFX 133 иться ьемся [бвлп]иться
SFX 133 ить ьешь [бвлп]ить
SFX 133 иться ьешься [бвлп]иться
SFX 133 ить ьете [бвлп]ить
SFX 133 иться ьетесь [бвлп]иться
SFX 133 ить ьет [бвлп]ить
SFX 133 иться ьется [бвлп]иться
SFX 133 ить ьют [бвлп]ить
SFX 133 иться ьются [бвлп]иться
SFX 133 ть ву жить
SFX 133 ться вусь житься
SFX 133 ть вем жить
SFX 133 ться вемся житься
SFX 133 ть вешь жить
SFX 133 ться вешься житься
SFX 133 ть вете жить
SFX 133 ться ветесь житься
SFX 133 ть вет жить
SFX 133 ться вется житься
SFX 133 ть вут жить
SFX 133 ться вутся житься
SFX 133 евать ую [жшщчц]евать
SFX 133 евать уем [жшщчц]евать
SFX 133 евать уешь [жшщчц]евать
SFX 133 евать уете [жшщчц]евать
SFX 133 евать ует [жшщчц]евать
SFX 133 евать уют [жшщчц]евать
SFX 133 еваться уюсь [жшщчц]еваться
SFX 133 еваться уется [жшщчц]еваться
SFX 133 еваться уешься [жшщчц]еваться
SFX 133 еваться уетесь [жшщчц]еваться
SFX 133 еваться уется [жшщчц]еваться
SFX 133 еваться уются [жшщчц]еваться
SFX 133 евать юю [^жшщчц]евать
SFX 133 евать юем [^жшщчц]евать
SFX 133 евать юешь [^жшщчц]евать
SFX 133 евать юете [^жшщчц]евать
SFX 133 евать юет [^жшщчц]евать
SFX 133 евать юют [^жшщчц]евать
SFX 133 еваться ююсь [^жшщчц]еваться
SFX 133 еваться юемся [^жшщчц]еваться
SFX 133 еваться юешься [^жшщчц]еваться
SFX 133 еваться юетесь [^жшщчц]еваться
SFX 133 еваться юется [^жшщчц]еваться
SFX 133 еваться юются [^жшщчц]еваться
SFX 133 овать ую овать
SFX 133 овать уем овать
SFX 133 овать уешь овать
SFX 133 овать уете овать
SFX 133 овать ует овать
SFX 133 овать уют овать
SFX 133 оваться уюсь оваться
SFX 133 оваться уемся оваться
SFX 133 оваться уешься оваться
SFX 133 оваться уетесь оваться
SFX 133 оваться уется оваться
SFX 133 оваться уются оваться
SFX 133 ть ну деть
SFX 133 ться нусь деться
SFX 133 ть нем деть
SFX 133 ться немся деться
SFX 133 ть нешь деть
SFX 133 ться нешься деться
SFX 133 ть нете деть
SFX 133 ться нетесь деться
SFX 133 ть нет деть
SFX 133 ться нется деться
SFX 133 ть нут деть
SFX 133 ться нутся деться
SFX 133 ть ю уть
SFX 133 ться юсь уться
SFX 133 ть ем уть
SFX 133 ться емся уться
SFX 133 ть ешь уть
SFX 133 ться ешься уться
SFX 133 ть ете уть
SFX 133 ться етесь уться
SFX 133 ть ет уть
SFX 133 ться ется уться
SFX 133 ть ют уть
SFX 133 ться ются уться
SFX 133 хать ду хать
SFX 133 хаться дусь хаться
SFX 133 хать дем хать
SFX 133 хаться демся хаться
SFX 133 хать дешь хать
SFX 133 хаться дешься хаться
SFX 133 хать дете хать
SFX 133 хаться детесь хаться
SFX 133 хать дет хать
SFX 133 хаться дется хаться
SFX 133 хать дут хать
SFX 133 хаться дутся хаться
SFX 133 ать лю пать
SFX 133 аться люсь паться
SFX 133 ать лем пать
SFX 133 аться лемся паться
SFX 133 ать лешь пать
SFX 133 аться лешься паться
SFX 133 ать лете пать
SFX 133 аться летесь паться
SFX 133 ать лет пать
SFX 133 аться лется паться
SFX 133 ать лют пать
SFX 133 аться лются паться
SFX 133 ечь ягу лечь
SFX 133 ечься ягусь лечься
SFX 133 ечь яжем лечь
SFX 133 ечься яжемся лечься
SFX 133 ечь яжешь лечь
SFX 133 ечься яжешься лечься
SFX 133 ечь яжете лечь
SFX 133 ечься яжетесь лечься
SFX 133 ечь яжет лечь
SFX 133 ечься яжется лечься
SFX 133 ечь ягут лечь
SFX 133 ечься ягутся лечься
SFX 133 ять ю ять
SFX 133 ять ем ять
SFX 133 ять ешь ять
SFX 133 ять ете ять
SFX 133 ять ет ять
SFX 133 ять ют ять
SFX 133 яться юсь яться
SFX 133 яться емся яться
SFX 133 яться ешься яться
SFX 133 яться етесь яться
SFX 133 яться ется яться
SFX 133 яться ются яться
SFX 133 ать у дать
SFX 133 ать ем дать
SFX 133 ать ешь дать
SFX 133 ать ете дать
SFX 133 ать ет дать
SFX 133 ать ут дать

SFX 134 Y 179
SFX 134   ться вутся        житься
SFX 134   ться вусь         житься
SFX 134   ться вешься       житься
SFX 134   ться вется        житься
SFX 134   ться ветесь       житься
SFX 134   ться вемся        житься
SFX 134   ться вёшься       житься
SFX 134   ться вётся        житься
SFX 134   ться вётесь       житься
SFX 134   ться вёмся        житься
SFX 134   ться нутся        деться
SFX 134   ться нусь         деться
SFX 134   ться нешься       деться
SFX 134   ться нется        деться
SFX 134   ться нетесь       деться
SFX 134   ться немся        деться
SFX 134   ться ешься        уться
SFX 134   ться ется         уться
SFX 134   ться етесь        уться
SFX 134   ться емся         уться
SFX 134   ться ются         уться
SFX 134   ться юсь          уться
SFX 134   ть   вут          жить
SFX 134   ть   ву           жить
SFX 134   ть   вешь         жить
SFX 134   ть   вете         жить
SFX 134   ть   вет          жить
SFX 134   ть   вем          жить
SFX 134   ть   вёшь         жить
SFX 134   ть   вёте         жить
SFX 134   ть   вёт          жить
SFX 134   ть   вём          жить
SFX 134   ть   нут          деть
SFX 134   ть   ну           деть
SFX 134   ть   нешь         деть
SFX 134   ть   нете         деть
SFX 134   ть   нет          деть
SFX 134   ть   нем          деть
SFX 134   ть   ешь          уть
SFX 134   ть   ете          уть
SFX 134   ть   ет           уть
SFX 134   ть   ем           уть
SFX 134   ть   ют           уть
SFX 134   ть   ю            уть
SFX 134   яться ешься        яться
SFX 134   яться ется         яться
SFX 134   яться етесь        яться
SFX 134   яться емся         яться
SFX 134   яться ются         яться
SFX 134   яться юсь          яться
SFX 134   яться ёшься        яться
SFX 134   яться ётся         яться
SFX 134   яться ётесь        яться
SFX 134   яться ёмся         яться
SFX 134   ять  ешь          ять
SFX 134   ять  ете          ять
SFX 134   ять  ет           ять
SFX 134   ять  ем           ять
SFX 134   ять  ют           ять
SFX 134   ять  ю            ять
SFX 134   ять  ёшь          ять
SFX 134   ять  ёте          ять
SFX 134   ять  ёт           ять
SFX 134   ять  ём           ять
SFX 134   оваться уешься       оваться
SFX 134   оваться уется        оваться
SFX 134   оваться уетесь       оваться
SFX 134   оваться уемся        оваться
SFX 134   оваться уются        оваться
SFX 134   оваться уюсь         оваться
SFX 134   оваться уёшься       оваться
SFX 134   оваться уётся        оваться
SFX 134   оваться уётесь       оваться
SFX 134   оваться уёмся        оваться
SFX 134   овать уешь         овать
SFX 134   овать уете         овать
SFX 134   овать ует          овать
SFX 134   овать уем          овать
SFX 134   овать уют          овать
SFX 134   овать ую           овать
SFX 134   овать уёшь         овать
SFX 134   овать уёте         овать
SFX 134   овать уёт          овать
SFX 134   овать уём          овать
SFX 134   иться ьешься       [блпв]иться
SFX 134   иться ьется        [блпв]иться
SFX 134   иться ьетесь       [блпв]иться
SFX 134   иться ьемся        [блпв]иться
SFX 134   иться ьются        [блпв]иться
SFX 134   иться ьюсь         [блпв]иться
SFX 134   иться ьёшься       [блпв]иться
SFX 134   иться ьётся        [блпв]иться
SFX 134   иться ьётесь       [блпв]иться
SFX 134   иться ьёмся        [блпв]иться
SFX 134   ить  ьешь         [блпв]ить
SFX 134   ить  ьете         [блпв]ить
SFX 134   ить  ьет          [блпв]ить
SFX 134   ить  ьем          [блпв]ить
SFX 134   ить  ьют          [блпв]ить
SFX 134   ить  ью           [блпв]ить
SFX 134   ить  ьёшь         [блпв]ить
SFX 134   ить  ьёте         [блпв]ить
SFX 134   ить  ьёт          [блпв]ить
SFX 134   ить  ьём          [блпв]ить
SFX 134   хаться дутся        хаться
SFX 134   хаться дусь         хаться
SFX 134   хаться дешься       хаться
SFX 134   хаться дется        хаться
SFX 134   хаться детесь       хаться
SFX 134   хаться демся        хаться
SFX 134   хать дут          хать
SFX 134   хать ду           хать
SFX 134   хать дешь         хать
SFX 134   хать дете         хать
SFX 134   хать дет          хать
SFX 134   хать дем          хать
SFX 134   ечься яжешься      лечься
SFX 134   ечься яжется       лечься
SFX 134   ечься яжетесь      лечься
SFX 134   ечься яжемся       лечься
SFX 134   ечься ягутся       лечься
SFX 134   ечься ягусь        лечься
SFX 134   ечь  яжешь        лечь
SFX 134   ечь  яжете        лечь
SFX 134   ечь  яжет         лечь
SFX 134   ечь  яжем         лечь
SFX 134   ечь  ягут         лечь
SFX 134   ечь  ягу          лечь
SFX 134   еваться уется        [цжшщч]еваться
SFX 134   еваться уются        [цжшщч]еваться
SFX 134   еваться уётся        [цжшщч]еваться
SFX 134   еваться юешься       [^цжшщч]еваться
SFX 134   еваться юется        [^цжшщч]еваться
SFX 134   еваться юетесь       [^цжшщч]еваться
SFX 134   еваться юемся        [^цжшщч]еваться
SFX 134   еваться юются        [^цжшщч]еваться
SFX 134   еваться ююсь         [^цжшщч]еваться
SFX 134   еваться юёшься       [^цжшщч]еваться
SFX 134   еваться юётся        [^цжшщч]еваться
SFX 134   еваться юётесь       [^цжшщч]еваться
SFX 134   еваться юёмся        [^цжшщч]еваться
SFX 134   евать уешь         [цжшщч]евать
SFX 134   евать уете         [цжшщч]евать
SFX 134   евать ует          [цжшщч]евать
SFX 134   евать уем          [цжшщч]евать
SFX 134   евать уют          [цжшщч]евать
SFX 134   евать ую           [цжшщч]евать
SFX 134   евать уёшь         [цжшщч]евать
SFX 134   евать уёте         [цжшщч]евать
SFX 134   евать уёт          [цжшщч]евать
SFX 134   евать уём          [цжшщч]евать
SFX 134   евать юешь         [^цжшщч]евать
SFX 134   евать юете         [^цжшщч]евать
SFX 134   евать юет          [^цжшщч]евать
SFX 134   евать юем          [^цжшщч]евать
SFX 134   евать юют          [^цжшщч]евать
SFX 134   евать юю           [^цжшщч]евать
SFX 134   евать юёшь         [^цжшщч]евать
SFX 134   евать юёте         [^цжшщч]евать
SFX 134   евать юёт          [^цжшщч]евать
SFX 134   евать юём          [^цжшщч]евать
SFX 134   аться лешься       паться
SFX 134   аться лется        паться
SFX 134   аться летесь       паться
SFX 134   аться лемся        паться
SFX 134   аться лются        паться
SFX 134   аться люсь         паться
SFX 134   ать  ут           дать
SFX 134   ать  у            дать
SFX 134   ать  лешь         пать
SFX 134   ать  лете         пать
SFX 134   ать  лет          пать
SFX 134   ать  лем          пать
SFX 134   ать  лют          пать
SFX 134   ать  лю           пать
SFX 134   ать  ешь          дать
SFX 134   ать  ете          дать
SFX 134   ать  ет           дать
SFX 134   ать  ем           дать

SFX 135 Y 138
SFX 135 ить ью [бвлп]ить
SFX 135 иться ьюсь [бвлп]иться
SFX 135 ить ьём [бвлп]ить
SFX 135 иться ьёмся [бвлп]иться
SFX 135 ить ьёшь [бвлп]ить
SFX 135 иться ьёшься [бвлп]иться
SFX 135 ить ьёте [бвлп]ить
SFX 135 иться ьётесь [бвлп]иться
SFX 135 ить ьёт [бвлп]ить
SFX 135 иться ьётся [бвлп]иться
SFX 135 ить ьют [бвлп]ить
SFX 135 иться ьются [бвлп]иться
SFX 135 ть ву жить
SFX 135 ться вусь житься
SFX 135 ть вём жить
SFX 135 ться вёмся житься
SFX 135 ть вёшь жить
SFX 135 ться вёшься житься
SFX 135 ть вёте жить
SFX 135 ться вётесь житься
SFX 135 ть вёт жить
SFX 135 ться вётся житься
SFX 135 ть вут жить
SFX 135 ться вутся житься
SFX 135 евать ую [жшщчц]евать
SFX 135 евать уём [жшщчц]евать
SFX 135 евать уёшь [жшщчц]евать
SFX 135 евать уёте [жшщчц]евать
SFX 135 евать уёт [жшщчц]евать
SFX 135 евать уют [жшщчц]евать
SFX 135 еваться уюсь [жшщчц]еваться
SFX 135 еваться уётся [жшщчц]еваться
SFX 135 еваться уёшься [жшщчц]еваться
SFX 135 еваться уётесь [жшщчц]еваться
SFX 135 еваться уётся [жшщчц]еваться
SFX 135 еваться уются [жшщчц]еваться
SFX 135 евать юю [^жшщчц]евать
SFX 135 евать юём [^жшщчц]евать
SFX 135 евать юёшь [^жшщчц]евать
SFX 135 евать юёте [^жшщчц]евать
SFX 135 евать юёт [^жшщчц]евать
SFX 135 евать юют [^жшщчц]евать
SFX 135 еваться ююсь [^жшщчц]еваться
SFX 135 еваться юёмся [^жшщчц]еваться
SFX 135 еваться юёшься [^жшщчц]еваться
SFX 135 еваться юётесь [^жшщчц]еваться
SFX 135 еваться юётся [^жшщчц]еваться
SFX 135 еваться юются [^жшщчц]еваться
SFX 135 овать ую овать
SFX 135 овать уём овать
SFX 135 овать уёшь овать
SFX 135 овать уёте овать
SFX 135 овать уёт овать
SFX 135 овать уют овать
SFX 135 оваться уюсь оваться
SFX 135 оваться уёмся оваться
SFX 135 оваться уёшься оваться
SFX 135 оваться уётесь оваться
SFX 135 оваться уётся оваться
SFX 135 оваться уются оваться
SFX 135 ть ну деть
SFX 135 ться нусь деться
SFX 135 ть нем деть
SFX 135 ться немся деться
SFX 135 ть нешь деть
SFX 135 ться нешься деться
SFX 135 ть нете деть
SFX 135 ться нетесь деться
SFX 135 ть нет деть
SFX 135 ться нется деться
SFX 135 ть нут деть
SFX 135 ться нутся деться
SFX 135 ть ю уть
SFX 135 ться юсь уться
SFX 135 ть ем уть
SFX 135 ться емся уться
SFX 135 ть ешь уть
SFX 135 ться ешься уться
SFX 135 ть ете уть
SFX 135 ться етесь уться
SFX 135 ть ет уть
SFX 135 ться ется уться
SFX 135 ть ют уть
SFX 135 ться ются уться
SFX 135 хать ду хать
SFX 135 хаться дусь хаться
SFX 135 хать дем хать
SFX 135 хаться демся хаться
SFX 135 хать дешь хать
SFX 135 хаться дешься хаться
SFX 135 хать дете хать
SFX 135 хаться детесь хаться
SFX 135 хать дет хать
SFX 135 хаться дется хаться
SFX 135 хать дут хать
SFX 135 хаться дутся хаться
SFX 135 ать лю пать
SFX 135 аться люсь паться
SFX 135 ать лем пать
SFX 135 аться лемся паться
SFX 135 ать лешь пать
SFX 135 аться лешься паться
SFX 135 ать лете пать
SFX 135 аться летесь паться
SFX 135 ать лет пать
SFX 135 аться лется паться
SFX 135 ать лют пать
SFX 135 аться лются паться
SFX 135 ечь ягу лечь
SFX 135 ечься ягусь лечься
SFX 135 ечь яжем лечь
SFX 135 ечься яжемся лечься
SFX 135 ечь яжешь лечь
SFX 135 ечься яжешься лечься
SFX 135 ечь яжете лечь
SFX 135 ечься яжетесь лечься
SFX 135 ечь яжет лечь
SFX 135 ечься яжется лечься
SFX 135 ечь ягут лечь
SFX 135 ечься ягутся лечься
SFX 135 ять ю ять
SFX 135 ять ём ять
SFX 135 ять ёшь ять
SFX 135 ять ёте ять
SFX 135 ять ёт ять
SFX 135 ять ют ять
SFX 135 яться юсь яться
SFX 135 яться ёмся яться
SFX 135 яться ёшься яться
SFX 135 яться ётесь яться
SFX 135 яться ётся яться
SFX 135 яться ются яться
SFX 135 ать у дать
SFX 135 ать ем дать
SFX 135 ать ешь дать
SFX 135 ать ете дать
SFX 135 ать ет дать
SFX 135 ать ут дать

SFX 136 Y 21
SFX 136 ce tific ce
SFX 136 e atic me
SFX 136 se tic se
SFX 136 le ic ble
SFX 136 e ic [^b]le
SFX 136 e ic [^clms]e
SFX 136 0 lic [ay]l
SFX 136 0 ic [^ay]l
SFX 136 us ic us
SFX 136 0 tic [^u]s
SFX 136 er ric er
SFX 136 0 ic [^e]r
SFX 136 0 atic [aeiou]m
SFX 136 0 ic [^aeiou]m
SFX 136 0 tic ma
SFX 136 a ic [^m]a
SFX 136 y etic thy
SFX 136 y ic [^t]hy
SFX 136 y tic sy
SFX 136 y ic [^hs]y
SFX 136 0 ic [^aelmrsy]

SFX 137 Y 28
SFX 137 ить лю [бвмпф]ить
SFX 137 иться люсь [бвмпф]иться
SFX 137 дить жу дить
SFX 137 диться жусь диться
SFX 137 ить ю [аелнору]ить
SFX 137 иться юсь [аелнору]иться
SFX 137 ить у [жчшщ]ить
SFX 137 иться усь [жчшщ]иться
SFX 137 зить жу зить
SFX 137 зиться жусь зиться
SFX 137 сить шу сить
SFX 137 ситься шусь ситься
SFX 137 тить чу [^аеиоуыэюясч]тить
SFX 137 стить щу стить
SFX 137 титься чусь [^аеиоуыэюясч]титься
SFX 137 ститься щусь ститься
SFX 137 ть м ить
SFX 137 ться мся иться
SFX 137 ть шь ить
SFX 137 ться шься иться
SFX 137 ь е ить
SFX 137 ься есь иться
SFX 137 ть т ить
SFX 137 ься ся иться
SFX 137 ить ят [^жчшщ]ить
SFX 137 иться ятся [^жчшщ]иться
SFX 137 ить ат [жчшщ]ить
SFX 137 иться атся [жчшщ]иться

SFX 138 Y 28
SFX 138   зиться жусь         зиться
SFX 138   зить жу           зить
SFX 138   ься  ся           иться
SFX 138   ься  есь          иться
SFX 138   ь    е            ить
SFX 138   ться шься         иться
SFX 138   ться мся          иться
SFX 138   ть   шь           ить
SFX 138   ть   т            ить
SFX 138   ть   м            ить
SFX 138   титься чусь         [^юаеиоясуыэч]титься
SFX 138   тить чу           [^юаеиоясуыэч]тить
SFX 138   ститься щусь         ститься
SFX 138   стить щу           стить
SFX 138   ситься шусь         ситься
SFX 138   сить шу           сить
SFX 138   иться усь          [жшщч]иться
SFX 138   иться ятся         [^жшщч]иться
SFX 138   иться люсь         [бфмпв]иться
SFX 138   иться атся         [жшщч]иться
SFX 138   иться юсь          [аелнору]иться
SFX 138   ить  у            [жшщч]ить
SFX 138   ить  ят           [^жшщч]ить
SFX 138   ить  лю           [бфмпв]ить
SFX 138   ить  ат           [жшщч]ить
SFX 138   ить  ю            [аелнору]ить
SFX 138   диться жусь         диться
SFX 138   дить жу           дить

SFX 139 Y 28
SFX 139 ить лю [бвмпф]ить
SFX 139 иться люсь [бвмпф]иться
SFX 139 дить жу дить
SFX 139 диться жусь диться
SFX 139 ить ю [аелнору]ить
SFX 139 иться юсь [аелнору]иться
SFX 139 ить у [жчшщ]ить
SFX 139 иться усь [жчшщ]иться
SFX 139 зить жу зить
SFX 139 зиться жусь зиться
SFX 139 сить шу сить
SFX 139 ситься шусь ситься
SFX 139 тить чу [^аеиоуыэюясч]тить
SFX 139 стить щу стить
SFX 139 титься чусь [^аеиоуыэюясч]титься
SFX 139 ститься щусь ститься
SFX 139 ть м ить
SFX 139 ться мся иться
SFX 139 ть шь ить
SFX 139 ться шься иться
SFX 139 ь е ить
SFX 139 ься есь иться
SFX 139 ть т ить
SFX 139 ься ся иться
SFX 139 ить ят [^жчшщ]ить
SFX 139 иться ятся [^жчшщ]иться
SFX 139 ить ат [жчшщ]ить
SFX 139 иться атся [жчшщ]иться

SFX 140 Y 26
SFX 140 b ptions b
SFX 140 d sions d
SFX 140 be ptions be
SFX 140 e tions ce
SFX 140 ke cations ke
SFX 140 de sions de
SFX 140 e ptions ume
SFX 140 e mations [^u]me
SFX 140 e ions [^o]se
SFX 140 e itions ose
SFX 140 e ations [iou]te
SFX 140 e ions [^iou]te
SFX 140 e ations [^bcdkmst]e
SFX 140 el ulsions el
SFX 140 0 lations [aiou]l
SFX 140 0 ations [^aeiou]l
SFX 140 0 mations [aeiou]m
SFX 140 0 ations [^aeiou]m
SFX 140 er rations er
SFX 140 0 ations [^e]r
SFX 140 0 ions [sx]
SFX 140 t ssions mit
SFX 140 0 ions [^m]it
SFX 140 0 ations [^i]t
SFX 140 y ications y
SFX 140 0 ations [^bdelmrstxy]

SFX 141 Y 3
SFX 141   e     ions       e
SFX 141   y     ications   y
SFX 141   0     ens        [^ey]

SFX 142 Y 3
SFX 142 ый а нный
SFX 142 ый о нный
SFX 142 ый ы нный

SFX 143 Y 3
SFX 143   ый   ы            нный
SFX 143   ый   о            нный
SFX 143   ый   а            нный

SFX 144 Y 3
SFX 144 ый а нный
SFX 144 ый о нный
SFX 144 ый ы нный

SFX 145 Y 9
SFX 145 0 ally ic
SFX 145 0 ly [^i]c
SFX 145 e y [^aeiou]le
SFX 145 0 ly [aeiou]le
SFX 145 0 ly [^l]e
SFX 145 0 y [^aeiou]l
SFX 145 y ily [^aeiou]y
SFX 145 0 ly [aeiou][ly]
SFX 145 0 ly [^cely]

SFX 146 Y 1
SFX 146   0     ly         .

SFX 147 Y 335
SFX 147 деть жу деть
SFX 147 деться жусь деться
SFX 147 еть лю петь
SFX 147 еться люсь петься
SFX 147 еть ю реть
SFX 147 еться юсь реться
SFX 147 сеть шу сеть
SFX 147 еть им [дмнпрст]еть
SFX 147 еться имся [дрт]еться
SFX 147 еть ишь [дмнпрст]еть
SFX 147 еться ишься [дрт]еться
SFX 147 еть ите [дмнпрст]еть
SFX 147 еться итесь [дрт]еться
SFX 147 еть ит [дмнпрст]еть
SFX 147 еться ится [дрт]еться
SFX 147 еть ят [дмнпрст]еть
SFX 147 еться ятся [дрт]еться
SFX 147 ыть уду быть
SFX 147 ыться удусь быться
SFX 147 ыть удем быть
SFX 147 ыться удемся быться
SFX 147 ыть удешь быть
SFX 147 ыться удешься быться
SFX 147 ыть удете быть
SFX 147 ыться удетесь быться
SFX 147 ыть удет быть
SFX 147 ыться удется быться
SFX 147 ыть удут быть
SFX 147 ыться удутся быться
SFX 147 ть ву лыть
SFX 147 ться вусь лыться
SFX 147 ть вем лыть
SFX 147 ться вемся лыться
SFX 147 ть вешь лыть
SFX 147 ться вешься лыться
SFX 147 ть вете лыть
SFX 147 ться ветесь лыться
SFX 147 ть вет лыть
SFX 147 ться вется лыться
SFX 147 ть вут лыть
SFX 147 ться вутся лыться
SFX 147 зать жу зать
SFX 147 заться жусь заться
SFX 147 зать жем зать
SFX 147 заться жемся заться
SFX 147 зать жешь зать
SFX 147 заться жешься заться
SFX 147 зать жете зать
SFX 147 заться жетесь заться
SFX 147 зать жет зать
SFX 147 заться жется заться
SFX 147 зать жут зать
SFX 147 заться жутся заться
SFX 147 сать шу [^о]сать
SFX 147 саться шусь [^о]саться
SFX 147 сать шем [^о]сать
SFX 147 саться шемся [^о]саться
SFX 147 сать шешь [^о]сать
SFX 147 саться шешься [^о]саться
SFX 147 сать шете [^о]сать
SFX 147 саться шетесь [^о]саться
SFX 147 сать шет [^о]сать
SFX 147 саться шется [^о]саться
SFX 147 сать шут [^о]сать
SFX 147 саться шутся [^о]саться
SFX 147 ать у осать
SFX 147 аться усь осаться
SFX 147 ать ем осать
SFX 147 аться емся осаться
SFX 147 ать ешь осать
SFX 147 аться ешься осаться
SFX 147 ать ете осать
SFX 147 аться етесь осаться
SFX 147 ать ет осать
SFX 147 аться ется осаться
SFX 147 ать ут осать
SFX 147 аться утся осаться
SFX 147 жать гу жать
SFX 147 жаться гусь жаться
SFX 147 ать им жать
SFX 147 аться имся жаться
SFX 147 ать ишь жать
SFX 147 аться ишься жаться
SFX 147 ать ите жать
SFX 147 аться итесь жаться
SFX 147 ать ит жать
SFX 147 аться ится жаться
SFX 147 жать гут жать
SFX 147 жаться гутся жаться
SFX 147 ить ю лить
SFX 147 ить ем лить
SFX 147 ить ешь лить
SFX 147 ить ете лить
SFX 147 ить ет лить
SFX 147 ить ют лить
SFX 147 ть м дать
SFX 147 ться мся даться
SFX 147 ть дим дать
SFX 147 ться димся даться
SFX 147 ть шь дать
SFX 147 ться шься даться
SFX 147 ть дите дать
SFX 147 ться дитесь даться
SFX 147 ть ст дать
SFX 147 ться стся даться
SFX 147 ть дут дать
SFX 147 ться дутся даться
SFX 147 кать чу [^с]кать
SFX 147 каться чусь [^с]каться
SFX 147 кать чем [^с]кать
SFX 147 каться чемся [^с]каться
SFX 147 кать чешь [^с]кать
SFX 147 каться чешься [^с]каться
SFX 147 кать чете [^с]кать
SFX 147 каться четесь [^с]каться
SFX 147 кать чет [^с]кать
SFX 147 каться чется [^с]каться
SFX 147 кать чут [^с]кать
SFX 147 каться чутся [^с]каться
SFX 147 скать щу скать
SFX 147 скаться щусь скаться
SFX 147 скать щем скать
SFX 147 скаться щемся скаться
SFX 147 скать щешь скать
SFX 147 скаться щешься скаться
SFX 147 скать щете скать
SFX 147 скаться щетесь скаться
SFX 147 скать щет скать
SFX 147 скаться щется скаться
SFX 147 скать щут скать
SFX 147 скаться щутся скаться
SFX 147 рать еру [бд]рать
SFX 147 раться ерусь [бд]раться
SFX 147 рать ерем [бд]рать
SFX 147 раться еремся [бд]раться
SFX 147 рать ерешь [бд]рать
SFX 147 раться ерешься [бд]раться
SFX 147 рать ерете [бд]рать
SFX 147 раться еретесь [бд]раться
SFX 147 рать ерет [бд]рать
SFX 147 раться ерется [бд]раться
SFX 147 рать ерут [бд]рать
SFX 147 раться ерутся [бд]раться
SFX 147 рать ру [^бд]рать
SFX 147 раться русь [^бд]раться
SFX 147 рать рем [^бд]рать
SFX 147 раться ремся [^бд]раться
SFX 147 рать решь [^бд]рать
SFX 147 раться решься [^бд]раться
SFX 147 рать рете [^бд]рать
SFX 147 раться ретесь [^бд]раться
SFX 147 рать рет [^бд]рать
SFX 147 раться рется [^бд]раться
SFX 147 рать рут [^бд]рать
SFX 147 раться рутся [^бд]раться
SFX 147 тать чу [^с]тать
SFX 147 таться чусь [^с]таться
SFX 147 тать чем [^с]тать
SFX 147 таться чемся [^с]таться
SFX 147 тать чешь [^с]тать
SFX 147 таться чешься [^с]таться
SFX 147 тать чете [^с]тать
SFX 147 таться четесь [^с]таться
SFX 147 тать чет [^с]тать
SFX 147 таться чется [^с]таться
SFX 147 тать чут [^с]тать
SFX 147 таться чутся [^с]таться
SFX 147 ть ну стать
SFX 147 ться нусь статься
SFX 147 ть нем стать
SFX 147 ться немся статься
SFX 147 ть нешь стать
SFX 147 ться нешься статься
SFX 147 ть нете стать
SFX 147 ться нетесь статься
SFX 147 ть нет стать
SFX 147 ться нется статься
SFX 147 ть нут стать
SFX 147 ться нутся статься
SFX 147 ать лю спать
SFX 147 аться люсь спаться
SFX 147 ать им спать
SFX 147 аться имся спаться
SFX 147 ать ишь спать
SFX 147 аться ишься спаться
SFX 147 ать ите спать
SFX 147 аться итесь спаться
SFX 147 ать ит спать
SFX 147 аться ится спаться
SFX 147 ать ят спать
SFX 147 аться ятся спаться
SFX 147 слать шлю слать
SFX 147 слаться шлюсь слаться
SFX 147 слать шлем слать
SFX 147 слаться шлемся слаться
SFX 147 слать шлешь слать
SFX 147 слаться шлешься слаться
SFX 147 слать шлете слать
SFX 147 слаться шлетесь слаться
SFX 147 слать шлет слать
SFX 147 слаться шлется слаться
SFX 147 слать шлют слать
SFX 147 слаться шлются слаться
SFX 147 ать у рвать
SFX 147 аться усь рваться
SFX 147 ать ем рвать
SFX 147 аться емся рваться
SFX 147 ать ешь рвать
SFX 147 аться ешься рваться
SFX 147 ать ете рвать
SFX 147 аться етесь рваться
SFX 147 ать ет рвать
SFX 147 аться ется рваться
SFX 147 ать ут рвать
SFX 147 аться утся рваться
SFX 147 вать ову звать
SFX 147 ваться овусь зваться
SFX 147 вать овем звать
SFX 147 ваться овемся зваться
SFX 147 вать овешь звать
SFX 147 ваться овешься зваться
SFX 147 вать овете звать
SFX 147 ваться оветесь зваться
SFX 147 вать овет звать
SFX 147 ваться овется зваться
SFX 147 вать овут звать
SFX 147 ваться овутся зваться
SFX 147 нать оню гнать
SFX 147 наться онюсь гнаться
SFX 147 нать оним гнать
SFX 147 наться онимся гнаться
SFX 147 нать онишь гнать
SFX 147 наться онишься гнаться
SFX 147 нать оните гнать
SFX 147 наться онитесь гнаться
SFX 147 нать онит гнать
SFX 147 наться онится гнаться
SFX 147 нать онят гнать
SFX 147 наться онятся гнаться
SFX 147 хать шу хать
SFX 147 хаться шусь хаться
SFX 147 хать шем хать
SFX 147 хаться шемся хаться
SFX 147 хать шешь хать
SFX 147 хаться шешься хаться
SFX 147 хать шете хать
SFX 147 хаться шетесь хаться
SFX 147 хать шет хать
SFX 147 хаться шется хаться
SFX 147 хать шут хать
SFX 147 хаться шутся хаться
SFX 147 есть ту честь
SFX 147 есть тем честь
SFX 147 есть тешь честь
SFX 147 есть тете честь
SFX 147 есть тет честь
SFX 147 есть тут честь
SFX 147 есть яду сесть
SFX 147 есть ядем сесть
SFX 147 есть ядешь сесть
SFX 147 есть ядете сесть
SFX 147 есть ядет сесть
SFX 147 есть ядут сесть
SFX 147 ть у лезть
SFX 147 ть ем лезть
SFX 147 ть ешь лезть
SFX 147 ть ете лезть
SFX 147 ть ет лезть
SFX 147 ть ут лезть
SFX 147 сть ду асть
SFX 147 сться дусь асться
SFX 147 сть дем асть
SFX 147 сться демся асться
SFX 147 сть дешь асть
SFX 147 сться дешься асться
SFX 147 сть дете асть
SFX 147 сться детесь асться
SFX 147 сть дет асть
SFX 147 сться дется асться
SFX 147 сть дут асть
SFX 147 сться дутся асться
SFX 147 ять ну мять
SFX 147 яться нусь мяться
SFX 147 ять нем мять
SFX 147 яться немся мяться
SFX 147 ять нешь мять
SFX 147 яться нешься мяться
SFX 147 ять нете мять
SFX 147 яться нетесь мяться
SFX 147 ять нет мять
SFX 147 яться нется мяться
SFX 147 ять нут мять
SFX 147 яться нутся мяться
SFX 147 и у расти
SFX 147 и ем расти
SFX 147 и ешь расти
SFX 147 и ете расти
SFX 147 и ет расти
SFX 147 и ут расти
SFX 147 сти ду вести
SFX 147 стись дусь вестись
SFX 147 сти дем вести
SFX 147 стись демся вестись
SFX 147 сти дешь вести
SFX 147 стись дешься вестись
SFX 147 сти дете вести
SFX 147 стись детесь вестись
SFX 147 сти дет вести
SFX 147 стись дется вестись
SFX 147 сти дут вести
SFX 147 стись дутся вестись
SFX 147 сти ту лести
SFX 147 стись тусь лестись
SFX 147 сти тем лести
SFX 147 стись темся лестись
SFX 147 сти тешь лести
SFX 147 стись тешься лестись
SFX 147 сти тете лести
SFX 147 стись тетесь лестись
SFX 147 сти тет лести
SFX 147 стись тется лестись
SFX 147 сти тут лести
SFX 147 стись тутся лестись
SFX 147 сти бу рести
SFX 147 сти бем рести
SFX 147 сти бешь рести
SFX 147 сти бете рести
SFX 147 сти бет рести
SFX 147 сти бут рести
SFX 147 чь гу чь
SFX 147 чь жем чь
SFX 147 чь жешь чь
SFX 147 чь жете чь
SFX 147 чь жет чь
SFX 147 чь гут чь

SFX 148 Y 435
SFX 148   чь   жешь         чь
SFX 148   чь   жете         чь
SFX 148   чь   жет          чь
SFX 148   чь   жем          чь
SFX 148   чь   гут          чь
SFX 148   чь   гу           чь
SFX 148   заться жутся        заться
SFX 148   заться жусь         заться
SFX 148   заться жешься       заться
SFX 148   заться жется        заться
SFX 148   заться жетесь       заться
SFX 148   заться жемся        заться
SFX 148   зать жут          зать
SFX 148   зать жу           зать
SFX 148   зать жешь         зать
SFX 148   зать жете         зать
SFX 148   зать жет          зать
SFX 148   зать жем          зать
SFX 148   ыться удутся       быться
SFX 148   ыться удусь        быться
SFX 148   ыться удешься      быться
SFX 148   ыться удется       быться
SFX 148   ыться удетесь      быться
SFX 148   ыться удемся       быться
SFX 148   ыть  удут         быть
SFX 148   ыть  уду          быть
SFX 148   ыть  удешь        быть
SFX 148   ыть  удете        быть
SFX 148   ыть  удет         быть
SFX 148   ыть  удем         быть
SFX 148   ваться овутся       зваться
SFX 148   ваться овусь        зваться
SFX 148   ваться овешься      зваться
SFX 148   ваться овется       зваться
SFX 148   ваться оветесь      зваться
SFX 148   ваться овемся       зваться
SFX 148   ваться овёшься      зваться
SFX 148   ваться овётся       зваться
SFX 148   ваться овётесь      зваться
SFX 148   ваться овёмся       зваться
SFX 148   вать овут         звать
SFX 148   вать ову          звать
SFX 148   вать овешь        звать
SFX 148   вать овете        звать
SFX 148   вать овет         звать
SFX 148   вать овем         звать
SFX 148   вать овёшь        звать
SFX 148   вать овёте        звать
SFX 148   вать овёт         звать
SFX 148   вать овём         звать
SFX 148   жаться гутся        жаться
SFX 148   жаться гусь         жаться
SFX 148   жать гут          жать
SFX 148   жать гу           жать
SFX 148   ться шься         даться
SFX 148   ться вутся        лыться
SFX 148   ться вусь         лыться
SFX 148   ться вешься       лыться
SFX 148   ться вется        лыться
SFX 148   ться ветесь       лыться
SFX 148   ться вемся        лыться
SFX 148   ться вёшься       лыться
SFX 148   ться вётся        лыться
SFX 148   ться вётесь       лыться
SFX 148   ться вёмся        лыться
SFX 148   ться стся         даться
SFX 148   ться нутся        статься
SFX 148   ться нусь         статься
SFX 148   ться нешься       статься
SFX 148   ться нется        статься
SFX 148   ться нетесь       статься
SFX 148   ться немся        статься
SFX 148   ться мся          даться
SFX 148   ться дутся        даться
SFX 148   ться дитесь       даться
SFX 148   ться димся        даться
SFX 148   ть   шь           дать
SFX 148   ть   вут          лыть
SFX 148   ть   ву           лыть
SFX 148   ть   вешь         лыть
SFX 148   ть   вете         лыть
SFX 148   ть   вет          лыть
SFX 148   ть   вем          лыть
SFX 148   ть   вёшь         лыть
SFX 148   ть   вёте         лыть
SFX 148   ть   вёт          лыть
SFX 148   ть   вём          лыть
SFX 148   ть   ут           лезть
SFX 148   ть   у            лезть
SFX 148   ть   ст           дать
SFX 148   ть   нут          стать
SFX 148   ть   ну           стать
SFX 148   ть   нешь         стать
SFX 148   ть   нете         стать
SFX 148   ть   нет          стать
SFX 148   ть   нем          стать
SFX 148   ть   м            дать
SFX 148   ть   ешь          лезть
SFX 148   ть   ете          лезть
SFX 148   ть   ет           лезть
SFX 148   ть   ем           лезть
SFX 148   ть   дут          дать
SFX 148   ть   дите         дать
SFX 148   ть   дим          дать
SFX 148   таться чутся        [^с]таться
SFX 148   таться чусь         [^с]таться
SFX 148   таться чешься       [^с]таться
SFX 148   таться чется        [^с]таться
SFX 148   таться четесь       [^с]таться
SFX 148   таться чемся        [^с]таться
SFX 148   тать чут          [^с]тать
SFX 148   тать чу           [^с]тать
SFX 148   тать чешь         [^с]тать
SFX 148   тать чете         [^с]тать
SFX 148   тать чет          [^с]тать
SFX 148   тать чем          [^с]тать
SFX 148   сться дутся        асться
SFX 148   сться дусь         асться
SFX 148   сться дешься       асться
SFX 148   сться дется        асться
SFX 148   сться детесь       асться
SFX 148   сться демся        асться
SFX 148   сться дёшься       асться
SFX 148   сться дётся        асться
SFX 148   сться дётесь       асться
SFX 148   сться дёмся        асться
SFX 148   сть  дут          асть
SFX 148   сть  ду           асть
SFX 148   сть  дешь         асть
SFX 148   сть  дете         асть
SFX 148   сть  дет          асть
SFX 148   сть  дем          асть
SFX 148   сть  дёшь         асть
SFX 148   сть  дёте         асть
SFX 148   сть  дёт          асть
SFX 148   сть  дём          асть
SFX 148   стись тутся        лестись
SFX 148   стись тусь         лестись
SFX 148   стись тешься       лестись
SFX 148   стись тется        лестись
SFX 148   стись тетесь       лестись
SFX 148   стись темся        лестись
SFX 148   стись тёшься       лестись
SFX 148   стись тётся        лестись
SFX 148   стись тётесь       лестись
SFX 148   стись тёмся        лестись
SFX 148   стись дутся        вестись
SFX 148   стись дусь         вестись
SFX 148   стись дешься       вестись
SFX 148   стись дется        вестись
SFX 148   стись детесь       вестись
SFX 148   стись демся        вестись
SFX 148   стись дёшься       вестись
SFX 148   стись дётся        вестись
SFX 148   стись дётесь       вестись
SFX 148   стись дёмся        вестись
SFX 148   сти  тут          лести
SFX 148   сти  ту           лести
SFX 148   сти  тешь         лести
SFX 148   сти  тете         лести
SFX 148   сти  тет          лести
SFX 148   сти  тем          лести
SFX 148   сти  тёшь         лести
SFX 148   сти  тёте         лести
SFX 148   сти  тёт          лести
SFX 148   сти  тём          лести
SFX 148   сти  дут          вести
SFX 148   сти  ду           вести
SFX 148   сти  дешь         вести
SFX 148   сти  дете         вести
SFX 148   сти  дет          вести
SFX 148   сти  дем          вести
SFX 148   сти  дёшь         вести
SFX 148   сти  дёте         вести
SFX 148   сти  дёт          вести
SFX 148   сти  дём          вести
SFX 148   сти  бут          рести
SFX 148   сти  бу           рести
SFX 148   сти  бешь         рести
SFX 148   сти  бете         рести
SFX 148   сти  бет          рести
SFX 148   сти  бем          рести
SFX 148   сти  бёшь         рести
SFX 148   сти  бёте         рести
SFX 148   сти  бёт          рести
SFX 148   сти  бём          рести
SFX 148   слаться шлешься      слаться
SFX 148   слаться шлется       слаться
SFX 148   слаться шлетесь      слаться
SFX 148   слаться шлемся       слаться
SFX 148   слаться шлются       слаться
SFX 148   слаться шлюсь        слаться
SFX 148   слаться шлёшься      слаться
SFX 148   слаться шлётся       слаться
SFX 148   слаться шлётесь      слаться
SFX 148   слаться шлёмся       слаться
SFX 148   слать шлешь        слать
SFX 148   слать шлете        слать
SFX 148   слать шлет         слать
SFX 148   слать шлем         слать
SFX 148   слать шлют         слать
SFX 148   слать шлю          слать
SFX 148   слать шлёшь        слать
SFX 148   слать шлёте        слать
SFX 148   слать шлёт         слать
SFX 148   слать шлём         слать
SFX 148   скаться щутся        скаться
SFX 148   скаться щусь         скаться
SFX 148   скаться щешься       скаться
SFX 148   скаться щется        скаться
SFX 148   скаться щетесь       скаться
SFX 148   скаться щемся        скаться
SFX 148   скать щут          скать
SFX 148   скать щу           скать
SFX 148   скать щешь         скать
SFX 148   скать щете         скать
SFX 148   скать щет          скать
SFX 148   скать щем          скать
SFX 148   сеть шу           сеть
SFX 148   саться шутся        [^о]саться
SFX 148   саться шусь         [^о]саться
SFX 148   саться шешься       [^о]саться
SFX 148   саться шется        [^о]саться
SFX 148   саться шетесь       [^о]саться
SFX 148   саться шемся        [^о]саться
SFX 148   сать шут          [^о]сать
SFX 148   сать шу           [^о]сать
SFX 148   сать шешь         [^о]сать
SFX 148   сать шете         [^о]сать
SFX 148   сать шет          [^о]сать
SFX 148   сать шем          [^о]сать
SFX 148   раться рутся        [^бд]раться
SFX 148   раться русь         [^бд]раться
SFX 148   раться решься       [^бд]раться
SFX 148   раться рется        [^бд]раться
SFX 148   раться ретесь       [^бд]раться
SFX 148   раться ремся        [^бд]раться
SFX 148   раться рёшься       [^бд]раться
SFX 148   раться рётся        [^бд]раться
SFX 148   раться рётесь       [^бд]раться
SFX 148   раться рёмся        [^бд]раться
SFX 148   раться ерутся       [бд]раться
SFX 148   раться ерусь        [бд]раться
SFX 148   раться ерешься      [бд]раться
SFX 148   раться ерется       [бд]раться
SFX 148   раться еретесь      [бд]раться
SFX 148   раться еремся       [бд]раться
SFX 148   раться ерёшься      [бд]раться
SFX 148   раться ерётся       [бд]раться
SFX 148   раться ерётесь      [бд]раться
SFX 148   раться ерёмся       [бд]раться
SFX 148   рать рут          [^бд]рать
SFX 148   рать ру           [^бд]рать
SFX 148   рать решь         [^бд]рать
SFX 148   рать рете         [^бд]рать
SFX 148   рать рет          [^бд]рать
SFX 148   рать рем          [^бд]рать
SFX 148   рать рёшь         [^бд]рать
SFX 148   рать рёте         [^бд]рать
SFX 148   рать рёт          [^бд]рать
SFX 148   рать рём          [^бд]рать
SFX 148   рать ерут         [бд]рать
SFX 148   рать еру          [бд]рать
SFX 148   рать ерешь        [бд]рать
SFX 148   рать ерете        [бд]рать
SFX 148   рать ерет         [бд]рать
SFX 148   рать ерем         [бд]рать
SFX 148   рать ерёшь        [бд]рать
SFX 148   рать ерёте        [бд]рать
SFX 148   рать ерёт         [бд]рать
SFX 148   рать ерём         [бд]рать
SFX 148   яться нутся        мяться
SFX 148   яться нусь         мяться
SFX 148   яться нешься       мяться
SFX 148   яться нется        мяться
SFX 148   яться нетесь       мяться
SFX 148   яться немся        мяться
SFX 148   яться нёшься       мяться
SFX 148   яться нётся        мяться
SFX 148   яться нётесь       мяться
SFX 148   яться нёмся        мяться
SFX 148   ять  нут          мять
SFX 148   ять  ну           мять
SFX 148   ять  нешь         мять
SFX 148   ять  нете         мять
SFX 148   ять  нет          мять
SFX 148   ять  нем          мять
SFX 148   ять  нёшь         мять
SFX 148   ять  нёте         мять
SFX 148   ять  нёт          мять
SFX 148   ять  нём          мять
SFX 148   наться онятся       гнаться
SFX 148   наться онишься      гнаться
SFX 148   наться онится       гнаться
SFX 148   наться онитесь      гнаться
SFX 148   наться онимся       гнаться
SFX 148   наться онюсь        гнаться
SFX 148   нать онят         гнать
SFX 148   нать онишь        гнать
SFX 148   нать оните        гнать
SFX 148   нать онит         гнать
SFX 148   нать оним         гнать
SFX 148   нать оню          гнать
SFX 148   каться чутся        [^с]каться
SFX 148   каться чусь         [^с]каться
SFX 148   каться чешься       [^с]каться
SFX 148   каться чется        [^с]каться
SFX 148   каться четесь       [^с]каться
SFX 148   каться чемся        [^с]каться
SFX 148   кать чут          [^с]кать
SFX 148   кать чу           [^с]кать
SFX 148   кать чешь         [^с]кать
SFX 148   кать чете         [^с]кать
SFX 148   кать чет          [^с]кать
SFX 148   кать чем          [^с]кать
SFX 148   ить  ешь          лить
SFX 148   ить  ете          лить
SFX 148   ить  ет           лить
SFX 148   ить  ем           лить
SFX 148   ить  ют           лить
SFX 148   ить  ю            лить
SFX 148   и    ут           расти
SFX 148   и    у            расти
SFX 148   и    ешь          расти
SFX 148   и    ете          расти
SFX 148   и    ет           расти
SFX 148   и    ем           расти
SFX 148   и    ёшь          расти
SFX 148   и    ёте          расти
SFX 148   и    ёт           расти
SFX 148   и    ём           расти
SFX 148   хаться шутся        хаться
SFX 148   хаться шусь         хаться
SFX 148   хаться шешься       хаться
SFX 148   хаться шется        хаться
SFX 148   хаться шетесь       хаться
SFX 148   хаться шемся        хаться
SFX 148   хать шут          хать
SFX 148   хать шу           хать
SFX 148   хать шешь         хать
SFX 148   хать шете         хать
SFX 148   хать шет          хать
SFX 148   хать шем          хать
SFX 148   еться ятся         [дрт]еться
SFX 148   еться люсь         петься
SFX 148   еться ишься        [дрт]еться
SFX 148   еться ится         [дрт]еться
SFX 148   еться итесь        [дрт]еться
SFX 148   еться имся         [дрт]еться
SFX 148   еться юсь          реться
SFX 148   еть  ят           [дмнпрст]еть
SFX 148   еть  лю           петь
SFX 148   еть  ишь          [дмнпрст]еть
SFX 148   еть  ите          [дмнпрст]еть
SFX 148   еть  ит           [дмнпрст]еть
SFX 148   еть  им           [дмнпрст]еть
SFX 148   еть  ю            реть
SFX 148   есть тут          честь
SFX 148   есть ту           честь
SFX 148   есть тешь         честь
SFX 148   есть тете         честь
SFX 148   есть тет          честь
SFX 148   есть тем          честь
SFX 148   есть тёшь         честь
SFX 148   есть тёте         честь
SFX 148   есть тёт          честь
SFX 148   есть тём          честь
SFX 148   есть ядут         сесть
SFX 148   есть яду          сесть
SFX 148   есть ядешь        сесть
SFX 148   есть ядете        сесть
SFX 148   есть ядет         сесть
SFX 148   есть ядем         сесть
SFX 148   деться жусь         деться
SFX 148   деть жу           деть
SFX 148   аться утся         рваться
SFX 148   аться утся         осаться
SFX 148   аться усь          рваться
SFX 148   аться усь          осаться
SFX 148   аться ятся         спаться
SFX 148   аться люсь         спаться
SFX 148   аться ишься        жаться
SFX 148   аться ишься        спаться
SFX 148   аться ится         жаться
SFX 148   аться ится         спаться
SFX 148   аться итесь        жаться
SFX 148   аться итесь        спаться
SFX 148   аться имся         жаться
SFX 148   аться имся         спаться
SFX 148   аться ешься        рваться
SFX 148   аться ешься        осаться
SFX 148   аться ется         рваться
SFX 148   аться ется         осаться
SFX 148   аться етесь        рваться
SFX 148   аться етесь        осаться
SFX 148   аться емся         рваться
SFX 148   аться емся         осаться
SFX 148   аться ёшься        рваться
SFX 148   аться ёшься        осаться
SFX 148   аться ётся         рваться
SFX 148   аться ётся         осаться
SFX 148   аться ётесь        рваться
SFX 148   аться ётесь        осаться
SFX 148   аться ёмся         рваться
SFX 148   аться ёмся         осаться
SFX 148   ать  ут           рвать
SFX 148   ать  ут           осать
SFX 148   ать  у            рвать
SFX 148   ать  у            осать
SFX 148   ать  ят           спать
SFX 148   ать  лю           спать
SFX 148   ать  ишь          жать
SFX 148   ать  ишь          спать
SFX 148   ать  ите          жать
SFX 148   ать  ите          спать
SFX 148   ать  ит           жать
SFX 148   ать  ит           спать
SFX 148   ать  им           жать
SFX 148   ать  им           спать
SFX 148   ать  ешь          рвать
SFX 148   ать  ешь          осать
SFX 148   ать  ете          рвать
SFX 148   ать  ете          осать
SFX 148   ать  ет           рвать
SFX 148   ать  ет           осать
SFX 148   ать  ем           рвать
SFX 148   ать  ем           осать
SFX 148   ать  ёшь          рвать
SFX 148   ать  ёшь          осать
SFX 148   ать  ёте          рвать
SFX 148   ать  ёте          осать
SFX 148   ать  ёт           рвать
SFX 148   ать  ёт           осать
SFX 148   ать  ём           рвать
SFX 148   ать  ём           осать

SFX 149 Y 335
SFX 149 деть жу деть
SFX 149 деться жусь деться
SFX 149 еть лю петь
SFX 149 еться люсь петься
SFX 149 еть ю реть
SFX 149 еться юсь реться
SFX 149 сеть шу сеть
SFX 149 еть им [дмнпрст]еть
SFX 149 еться имся [дрт]еться
SFX 149 еть ишь [дмнпрст]еть
SFX 149 еться ишься [дрт]еться
SFX 149 еть ите [дмнпрст]еть
SFX 149 еться итесь [дрт]еться
SFX 149 еть ит [дмнпрст]еть
SFX 149 еться ится [дрт]еться
SFX 149 еть ят [дмнпрст]еть
SFX 149 еться ятся [дрт]еться
SFX 149 ыть уду быть
SFX 149 ыться удусь быться
SFX 149 ыть удем быть
SFX 149 ыться удемся быться
SFX 149 ыть удешь быть
SFX 149 ыться удешься быться
SFX 149 ыть удете быть
SFX 149 ыться удетесь быться
SFX 149 ыть удет быть
SFX 149 ыться удется быться
SFX 149 ыть удут быть
SFX 149 ыться удутся быться
SFX 149 ть ву лыть
SFX 149 ться вусь лыться
SFX 149 ть вём лыть
SFX 149 ться вёмся лыться
SFX 149 ть вёшь лыть
SFX 149 ться вёшься лыться
SFX 149 ть вёте лыть
SFX 149 ться вётесь лыться
SFX 149 ть вёт лыть
SFX 149 ться вётся лыться
SFX 149 ть вут лыть
SFX 149 ться вутся лыться
SFX 149 зать жу зать
SFX 149 заться жусь заться
SFX 149 зать жем зать
SFX 149 заться жемся заться
SFX 149 зать жешь зать
SFX 149 заться жешься заться
SFX 149 зать жете зать
SFX 149 заться жетесь заться
SFX 149 зать жет зать
SFX 149 заться жется заться
SFX 149 зать жут зать
SFX 149 заться жутся заться
SFX 149 сать шу [^о]сать
SFX 149 саться шусь [^о]саться
SFX 149 сать шем [^о]сать
SFX 149 саться шемся [^о]саться
SFX 149 сать шешь [^о]сать
SFX 149 саться шешься [^о]саться
SFX 149 сать шете [^о]сать
SFX 149 саться шетесь [^о]саться
SFX 149 сать шет [^о]сать
SFX 149 саться шется [^о]саться
SFX 149 сать шут [^о]сать
SFX 149 саться шутся [^о]саться
SFX 149 ать у осать
SFX 149 аться усь осаться
SFX 149 ать ём осать
SFX 149 аться ёмся осаться
SFX 149 ать ёшь осать
SFX 149 аться ёшься осаться
SFX 149 ать ёте осать
SFX 149 аться ётесь осаться
SFX 149 ать ёт осать
SFX 149 аться ётся осаться
SFX 149 ать ут осать
SFX 149 аться утся осаться
SFX 149 жать гу жать
SFX 149 жаться гусь жаться
SFX 149 ать им жать
SFX 149 аться имся жаться
SFX 149 ать ишь жать
SFX 149 аться ишься жаться
SFX 149 ать ите жать
SFX 149 аться итесь жаться
SFX 149 ать ит жать
SFX 149 аться ится жаться
SFX 149 жать гут жать
SFX 149 жаться гутся жаться
SFX 149 ить ю лить
SFX 149 ить ем лить
SFX 149 ить ешь лить
SFX 149 ить ете лить
SFX 149 ить ет лить
SFX 149 ить ют лить
SFX 149 ть м дать
SFX 149 ться мся даться
SFX 149 ть дим дать
SFX 149 ться димся даться
SFX 149 ть шь дать
SFX 149 ться шься даться
SFX 149 ть дите дать
SFX 149 ться дитесь даться
SFX 149 ть ст дать
SFX 149 ться стся даться
SFX 149 ть дут дать
SFX 149 ться дутся даться
SFX 149 кать чу [^с]кать
SFX 149 каться чусь [^с]каться
SFX 149 кать чем [^с]кать
SFX 149 каться чемся [^с]каться
SFX 149 кать чешь [^с]кать
SFX 149 каться чешься [^с]каться
SFX 149 кать чете [^с]кать
SFX 149 каться четесь [^с]каться
SFX 149 кать чет [^с]кать
SFX 149 каться чется [^с]каться
SFX 149 кать чут [^с]кать
SFX 149 каться чутся [^с]каться
SFX 149 скать щу скать
SFX 149 скаться щусь скаться
SFX 149 скать щем скать
SFX 149 скаться щемся скаться
SFX 149 скать щешь скать
SFX 149 скаться щешься скаться
SFX 149 скать щете скать
SFX 149 скаться щетесь скаться
SFX 149 скать щет скать
SFX 149 скаться щется скаться
SFX 149 скать щут скать
SFX 149 скаться щутся скаться
SFX 149 рать еру [бд]рать
SFX 149 раться ерусь [бд]раться
SFX 149 рать ерём [бд]рать
SFX 149 раться ерёмся [бд]раться
SFX 149 рать ерёшь [бд]рать
SFX 149 раться ерёшься [бд]раться
SFX 149 рать ерёте [бд]рать
SFX 149 раться ерётесь [бд]раться
SFX 149 рать ерёт [бд]рать
SFX 149 раться ерётся [бд]раться
SFX 149 рать ерут [бд]рать
SFX 149 раться ерутся [бд]раться
SFX 149 рать ру [^бд]рать
SFX 149 раться русь [^бд]раться
SFX 149 рать рём [^бд]рать
SFX 149 раться рёмся [^бд]раться
SFX 149 рать рёшь [^бд]рать
SFX 149 раться рёшься [^бд]раться
SFX 149 рать рёте [^бд]рать
SFX 149 раться рётесь [^бд]раться
SFX 149 рать рёт [^бд]рать
SFX 149 раться рётся [^бд]раться
SFX 149 рать рут [^бд]рать
SFX 149 раться рутся [^бд]раться
SFX 149 тать чу [^с]тать
SFX 149 таться чусь [^с]таться
SFX 149 тать чем [^с]тать
SFX 149 таться чемся [^с]таться
SFX 149 тать чешь [^с]тать
SFX 149 таться чешься [^с]таться
SFX 149 тать чете [^с]тать
SFX 149 таться четесь [^с]таться
SFX 149 тать чет [^с]тать
SFX 149 таться чется [^с]таться
SFX 149 тать чут [^с]тать
SFX 149 таться чутся [^с]таться
SFX 149 ть ну стать
SFX 149 ться нусь статься
SFX 149 ть нем стать
SFX 149 ться немся статься
SFX 149 ть нешь стать
SFX 149 ться нешься статься
SFX 149 ть нете стать
SFX 149 ться нетесь статься
SFX 149 ть нет стать
SFX 149 ться нется статься
SFX 149 ть нут стать
SFX 149 ться нутся статься
SFX 149 ать лю спать
SFX 149 аться люсь спаться
SFX 149 ать им спать
SFX 149 аться имся спаться
SFX 149 ать ишь спать
SFX 149 аться ишься спаться
SFX 149 ать ите спать
SFX 149 аться итесь спаться
SFX 149 ать ит спать
SFX 149 аться ится спаться
SFX 149 ать ят спать
SFX 149 аться ятся спаться
SFX 149 слать шлю слать
SFX 149 слаться шлюсь слаться
SFX 149 слать шлём слать
SFX 149 слаться шлёмся слаться
SFX 149 слать шлёшь слать
SFX 149 слаться шлёшься слаться
SFX 149 слать шлёте слать
SFX 149 слаться шлётесь слаться
SFX 149 слать шлёт слать
SFX 149 слаться шлётся слаться
SFX 149 слать шлют слать
SFX 149 слаться шлются слаться
SFX 149 ать у рвать
SFX 149 аться усь рваться
SFX 149 ать ём рвать
SFX 149 аться ёмся рваться
SFX 149 ать ёшь рвать
SFX 149 аться ёшься рваться
SFX 149 ать ёте рвать
SFX 149 аться ётесь рваться
SFX 149 ать ёт рвать
SFX 149 аться ётся рваться
SFX 149 ать ут рвать
SFX 149 аться утся рваться
SFX 149 вать ову звать
SFX 149 ваться овусь зваться
SFX 149 вать овём звать
SFX 149 ваться овёмся зваться
SFX 149 вать овёшь звать
SFX 149 ваться овёшься зваться
SFX 149 вать овёте звать
SFX 149 ваться овётесь зваться
SFX 149 вать овёт звать
SFX 149 ваться овётся зваться
SFX 149 вать овут звать
SFX 149 ваться овутся зваться
SFX 149 нать оню гнать
SFX 149 наться онюсь гнаться
SFX 149 нать оним гнать
SFX 149 наться онимся гнаться
SFX 149 нать онишь гнать
SFX 149 наться онишься гнаться
SFX 149 нать оните гнать
SFX 149 наться онитесь гнаться
SFX 149 нать онит гнать
SFX 149 наться онится гнаться
SFX 149 нать онят гнать
SFX 149 наться онятся гнаться
SFX 149 хать шу хать
SFX 149 хаться шусь хаться
SFX 149 хать шем хать
SFX 149 хаться шемся хаться
SFX 149 хать шешь хать
SFX 149 хаться шешься хаться
SFX 149 хать шете хать
SFX 149 хаться шетесь хаться
SFX 149 хать шет хать
SFX 149 хаться шется хаться
SFX 149 хать шут хать
SFX 149 хаться шутся хаться
SFX 149 есть ту честь
SFX 149 есть тём честь
SFX 149 есть тёшь честь
SFX 149 есть тёте честь
SFX 149 есть тёт честь
SFX 149 есть тут честь
SFX 149 есть яду сесть
SFX 149 есть ядем сесть
SFX 149 есть ядешь сесть
SFX 149 есть ядете сесть
SFX 149 есть ядет сесть
SFX 149 есть ядут сесть
SFX 149 ть у лезть
SFX 149 ть ем лезть
SFX 149 ть ешь лезть
SFX 149 ть ете лезть
SFX 149 ть ет лезть
SFX 149 ть ут лезть
SFX 149 сть ду асть
SFX 149 сться дусь асться
SFX 149 сть дём асть
SFX 149 сться дёмся асться
SFX 149 сть дёшь асть
SFX 149 сться дёшься асться
SFX 149 сть дёте асть
SFX 149 сться дётесь асться
SFX 149 сть дёт асть
SFX 149 сться дётся асться
SFX 149 сть дут асть
SFX 149 сться дутся асться
SFX 149 ять ну мять
SFX 149 яться нусь мяться
SFX 149 ять нём мять
SFX 149 яться нёмся мяться
SFX 149 ять нёшь мять
SFX 149 яться нёшься мяться
SFX 149 ять нёте мять
SFX 149 яться нётесь мяться
SFX 149 ять нёт мять
SFX 149 яться нётся мяться
SFX 149 ять нут мять
SFX 149 яться нутся мяться
SFX 149 и у расти
SFX 149 и ём расти
SFX 149 и ёшь расти
SFX 149 и ёте расти
SFX 149 и ёт расти
SFX 149 и ут расти
SFX 149 сти ду вести
SFX 149 стись дусь вестись
SFX 149 сти дём вести
SFX 149 стись дёмся вестись
SFX 149 сти дёшь вести
SFX 149 стись дёшься вестись
SFX 149 сти дёте вести
SFX 149 стись дётесь вестись
SFX 149 сти дёт вести
SFX 149 стись дётся вестись
SFX 149 сти дут вести
SFX 149 стись дутся вестись
SFX 149 сти ту лести
SFX 149 стись тусь лестись
SFX 149 сти тём лести
SFX 149 стись тёмся лестись
SFX 149 сти тёшь лести
SFX 149 стись тёшься лестись
SFX 149 сти тёте лести
SFX 149 стись тётесь лестись
SFX 149 сти тёт лести
SFX 149 стись тётся лестись
SFX 149 сти тут лести
SFX 149 стись тутся лестись
SFX 149 сти бу рести
SFX 149 сти бём рести
SFX 149 сти бёшь рести
SFX 149 сти бёте рести
SFX 149 сти бёт рести
SFX 149 сти бут рести
SFX 149 чь гу чь
SFX 149 чь жем чь
SFX 149 чь жешь чь
SFX 149 чь жете чь
SFX 149 чь жет чь
SFX 149 чь гут чь

SFX 150 Y 22
SFX 150 e y [^aeiouy]e
SFX 150 0 y [aeiouy]e
SFX 150 0 ey [aiouy]
SFX 150 0 by [^aeio][aeiou]b
SFX 150 0 ky [^aeio][aeiou]c
SFX 150 0 dy [^aeio][aeiou]d
SFX 150 0 fy [^aeio][aeiou]f
SFX 150 0 gy [^aeio][aeiou]g
SFX 150 0 ky [^aeio][aeiou]k
SFX 150 0 ly [^aeio][aeiou]l
SFX 150 0 my [^aeio][aeiou]m
SFX 150 0 ny [^aeio][aiou]n
SFX 150 0 py [^aeio][aeiou]p
SFX 150 0 ry [^aeio][aiou]r
SFX 150 0 sy [^aeio][aeiou]s
SFX 150 0 ty [^aeio][aiou]t
SFX 150 0 vy [^aeio][aeiou]v
SFX 150 0 zy [^aeio][aeiou]z
SFX 150 0 y [^aeio]e[nrt]
SFX 150 0 y [aeio][aeiou][bcdfgklmnprstvz]
SFX 150 0 y [^aeiou][bcdfgklmnprstvz]
SFX 150 0 y [^aebcdfgiklmnoprstuvyz]

SFX 151 Y 4
SFX 151   0     rs         e
SFX 151   y     iers       [^aeiou]y
SFX 151   0     ers        [aeiou]y
SFX 151   0     ers        [^ey]

SFX 152 Y 3
SFX 152 ый о [влнрт]ый
SFX 152 ий и [сц]кий
SFX 152 ий е щий

SFX 153 Y 4
SFX 153   ый   о            [лнртв]ый
SFX 153   ий   о            ький
SFX 153   ий   и            [цс]кий
SFX 153   ий   е            щий

SFX 154 Y 3
SFX 154 ый о [влнрт]ый
SFX 154 ий и [сц]кий
SFX 154 ий е щий

SFX 155 Y 3
SFX 155 e ible [^aeiou]e
SFX 155 0 ible [aeiou]e
SFX 155 0 ible [^e]

SFX 156 Y 16
SFX 156 0 d e
SFX 156 0 ked [^aeio][aeiou]c
SFX 156 0 led [^aeio][aeiou]l
SFX 156 y ied [^aeiou]y
SFX 156 0 ed [aeiou]y
SFX 156 0 ed [aeio][aeiou][cl]
SFX 156 0 ed [^aeiou][cl]
SFX 156 0 ed [^ecly]
SFX 156 e ing [^eioy]e
SFX 156 0 ing [eoy]e
SFX 156 ie ying ie
SFX 156 0 king [^aeio][aeiou]c
SFX 156 0 ling [^aeio][aeiou]l
SFX 156 0 ing [aeio][aeiou][cl]
SFX 156 0 ing [^aeiou][cl]
SFX 156 0 ing [^ecl]

SFX 157 Y 9
SFX 157 e ability [^acegilou]e
SFX 157 0 ability [acegilou]e
SFX 157 0 kability [^aeio][aeiou]c
SFX 157 0 lability [^aeio][aeiou]l
SFX 157 0 ability [aeio][aeiou][cl]
SFX 157 0 ability [^aeiou][cl]
SFX 157 y iability [^aeiou]y
SFX 157 0 ability [aeiou]y
SFX 157 0 ability [^cely]

SFX 158 Y 22
SFX 158 0 dly e
SFX 158 0 bedly [^aeio][aeiou]b
SFX 158 0 kedly [^aeio][aeiou]c
SFX 158 0 dedly [^aeio][aeiou]d
SFX 158 0 fedly [^aeio][aeiou]f
SFX 158 0 gedly [^aeio][aeiou]g
SFX 158 0 kedly [^aeio][aeiou]k
SFX 158 0 ledly [^aeio][aeiou]l
SFX 158 0 medly [^aeio][aeiou]m
SFX 158 0 nedly [^aeio][aiou]n
SFX 158 0 pedly [^aeio][aeiou]p
SFX 158 0 redly [^aeio][aiou]r
SFX 158 0 sedly [^aeio][aeiou]s
SFX 158 0 tedly [^aeio][aiou]t
SFX 158 0 vedly [^aeio][aeiou]v
SFX 158 0 zedly [^aeio][aeiou]z
SFX 158 0 edly [^aeio]e[nrt]
SFX 158 y iedly [^aeiou]y
SFX 158 0 edly [aeiou]y
SFX 158 0 edly [aeio][aeiou][bcdfgklmnprstvz]
SFX 158 0 edly [^aeiou][bcdfgklmnprstvz]
SFX 158 0 edly [^ebcdfgklmnprstvyz]

SFX 159 Y 22
SFX 159 0 dness e
SFX 159 0 bedness [^aeio][aeiou]b
SFX 159 0 kedness [^aeio][aeiou]c
SFX 159 0 dedness [^aeio][aeiou]d
SFX 159 0 fedness [^aeio][aeiou]f
SFX 159 0 gedness [^aeio][aeiou]g
SFX 159 0 kedness [^aeio][aeiou]k
SFX 159 0 ledness [^aeio][aeiou]l
SFX 159 0 medness [^aeio][aeiou]m
SFX 159 0 nedness [^aeio][aiou]n
SFX 159 0 pedness [^aeio][aeiou]p
SFX 159 0 redness [^aeio][aiou]r
SFX 159 0 sedness [^aeio][aeiou]s
SFX 159 0 tedness [^aeio][aiou]t
SFX 159 0 vedness [^aeio][aeiou]v
SFX 159 0 zedness [^aeio][aeiou]z
SFX 159 0 edness [^aeio]e[nrt]
SFX 159 y iedness [^aeiou]y
SFX 159 0 edness [aeiou]y
SFX 159 0 edness [aeio][aeiou][bcdfgklmnprstvz]
SFX 159 0 edness [^aeiou][bcdfgklmnprstvz]
SFX 159 0 edness [^ebcdfgklmnprstvyz]

SFX 160 Y 3
SFX 160 y ifully [^aeiou]y
SFX 160 0 fully [aeiou]y
SFX 160 0 fully [^y]

SFX 161 Y 8
SFX 161 e ingly [^eioy]e
SFX 161 0 ingly [eoy]e
SFX 161 ie yingly ie
SFX 161 0 kingly [^aeio][aeiou]c
SFX 161 0 lingly [^aeio][aeiou]l
SFX 161 0 ingly [aeio][aeiou][cl]
SFX 161 0 ingly [^aeiou][cl]
SFX 161 0 ingly [^ecl]

SFX 162 Y 9
SFX 162 e ably [^acegilou]e
SFX 162 0 ably [acegilou]e
SFX 162 0 kably [^aeio][aeiou]c
SFX 162 0 lably [^aeio][aeiou]l
SFX 162 0 ably [aeio][aeiou][cl]
SFX 162 0 ably [^aeiou][cl]
SFX 162 y iably [^aeiou]y
SFX 162 0 ably [aeiou]y
SFX 162 0 ably [^cely]

SFX 163 Y 20
SFX 163 0 sman [bdknmt]
SFX 163 0 sman [aeiou][bdklmnt]e
SFX 163 0 man [^aeiou][bdklmnt]e
SFX 163 0 man [^bdklmnt]e
SFX 163 0 man [^bdeknmt]
SFX 163 0 smen [bdknmt]
SFX 163 0 smen [aeiou][bdklmnt]e
SFX 163 0 men [^aeiou][bdklmnt]e
SFX 163 0 men [^bdklmnt]e
SFX 163 0 men [^bdeknmt]
SFX 163 0 sman's [bdknmt]
SFX 163 0 sman's [aeiou][bdklmnt]e
SFX 163 0 man's [^aeiou][bdklmnt]e
SFX 163 0 man's [^bdklmnt]e
SFX 163 0 man's [^bdeknmt]
SFX 163 0 smen's [bdknmt]
SFX 163 0 smen's [aeiou][bdklmnt]e
SFX 163 0 men's [^aeiou][bdklmnt]e
SFX 163 0 men's [^bdklmnt]e
SFX 163 0 men's [^bdeknmt]

SFX 164 Y 28
SFX 164 0 tion a
SFX 164 e tion ce
SFX 164 ke cation ke
SFX 164 e ation [iou]te
SFX 164 e ion [^iou]te
SFX 164 e ation [^ckt]e
SFX 164 el ulsion el
SFX 164 0 lation [aiou]l
SFX 164 0 ation [^aeiou]l
SFX 164 er ration er
SFX 164 0 ation [^e]r
SFX 164 y ation py
SFX 164 y ication [^p]y
SFX 164 0 ation [^aelry]
SFX 164 0 tions a
SFX 164 e tions ce
SFX 164 ke cations ke
SFX 164 e ations [iou]te
SFX 164 e ions [^iou]te
SFX 164 e ations [^ckt]e
SFX 164 el ulsions el
SFX 164 0 lations [aiou]l
SFX 164 0 ations [^aeiou]l
SFX 164 er rations er
SFX 164 0 ations [^e]r
SFX 164 y ations py
SFX 164 y ications [^p]y
SFX 164 0 ations [^aelry]

SFX 165 Y 12
SFX 165 0 lly a
SFX 165 e ally [^bcgv]e
SFX 165 e ially [bcgv]e
SFX 165 0 ially [bcrx]
SFX 165 um ally um
SFX 165 0 ally [^u]m
SFX 165 y ally ty
SFX 165 y ially [^t]y
SFX 165 0 ually [px]t
SFX 165 0 tally [iu]t
SFX 165 0 ally [^ipux]t
SFX 165 0 ally [^aebcrtxmy]

SFX 166 Y 5
SFX 166 y iless [^aeiou]y
SFX 166 0 less [aeiou]y
SFX 166 0 ess ll
SFX 166 0 less [^l]l
SFX 166 0 less [^ly]

SFX 167 Y 45
SFX 167 0 tisation a
SFX 167 e isation [^l]e
SFX 167 le ilisation [^aeiou]le
SFX 167 e isation [aeiou]le
SFX 167 um isation um
SFX 167 0 isation [^u]m
SFX 167 s sation is
SFX 167 0 isation [^i]s
SFX 167 y isation [^aeiou]y
SFX 167 0 isation [aeiou]y
SFX 167 0 isation [^aemsy]
SFX 167 0 tisations a
SFX 167 e isations [^l]e
SFX 167 le ilisations [^aeiou]le
SFX 167 e isations [aeiou]le
SFX 167 um isations um
SFX 167 0 isations [^u]m
SFX 167 s sations is
SFX 167 0 isations [^i]s
SFX 167 y isations [^aeiou]y
SFX 167 0 isations [aeiou]y
SFX 167 0 isations [^aemsy]
SFX 167 SFX - Y 22
SFX 167 SFX - 0 tization a
SFX 167 SFX - e ization [^l]e
SFX 167 SFX - le ilization [^aeiou]le
SFX 167 SFX - e ization [aeiou]le
SFX 167 SFX - um ization um
SFX 167 SFX - 0 ization [^u]m
SFX 167 SFX - s zation is
SFX 167 SFX - 0 ization [^i]s
SFX 167 SFX - y ization [^aeiou]y
SFX 167 SFX - 0 ization [aeiou]y
SFX 167 SFX - 0 ization [^aemsy]
SFX 167 SFX - 0 tizations a
SFX 167 SFX - e izations [^l]e
SFX 167 SFX - le ilizations [^aeiou]le
SFX 167 SFX - e izations [aeiou]le
SFX 167 SFX - um izations um
SFX 167 SFX - 0 izations [^u]m
SFX 167 SFX - s zations is
SFX 167 SFX - 0 izations [^i]s
SFX 167 SFX - y izations [^aeiou]y
SFX 167 SFX - 0 izations [aeiou]y
SFX 167 SFX - 0 izations [^aemsy]

SFX 168 Y 24
SFX 168 0 r e
SFX 168 0 ler [^aeio][aeiou]l
SFX 168 0 ker [^aeio][aeiou]c
SFX 168 y ier [^aeiou]y
SFX 168 0 er [aeiou]y
SFX 168 0 er [aeio][aeiou][cl]
SFX 168 0 er [^aeiou][cl]
SFX 168 0 er [^ecly]
SFX 168 0 rs e
SFX 168 0 lers [^aeio][aeiou]l
SFX 168 0 kers [^aeio][aeiou]c
SFX 168 y iers [^aeiou]y
SFX 168 0 ers [aeiou]y
SFX 168 0 ers [aeio][aeiou][cl]
SFX 168 0 ers [^aeiou][cl]
SFX 168 0 ers [^ecly]
SFX 168 0 r's e
SFX 168 0 ler's [^aeio][aeiou]l
SFX 168 0 ker's [^aeio][aeiou]c
SFX 168 y ier's [^aeiou]y
SFX 168 0 er's [aeiou]y
SFX 168 0 er's [aeio][aeiou][cl]
SFX 168 0 er's [^aeiou][cl]
SFX 168 0 er's [^ecly]

SFX 169 Y 33
SFX 169 0 tiser a
SFX 169 e iser [^l]e
SFX 169 le iliser [^aeiou]le
SFX 169 e iser [aeiou]le
SFX 169 um iser um
SFX 169 0 iser [^u]m
SFX 169 s ser is
SFX 169 0 iser [^i]s
SFX 169 y iser [^aeiou]y
SFX 169 0 iser [aeiou]y
SFX 169 0 iser [^aemsy]
SFX 169 0 tisers a
SFX 169 e isers [^l]e
SFX 169 le ilisers [^aeiou]le
SFX 169 e isers [aeiou]le
SFX 169 um isers um
SFX 169 0 isers [^u]m
SFX 169 s sers is
SFX 169 0 isers [^i]s
SFX 169 y isers [^aeiou]y
SFX 169 0 isers [aeiou]y
SFX 169 0 isers [^aemsy]
SFX 169 0 tiser's a
SFX 169 e iser's [^l]e
SFX 169 le iliser's [^aeiou]le
SFX 169 e iser's [aeiou]le
SFX 169 um iser's um
SFX 169 0 iser's [^u]m
SFX 169 s ser's is
SFX 169 0 iser's [^i]s
SFX 169 y iser's [^aeiou]y
SFX 169 0 iser's [aeiou]y
SFX 169 0 iser's [^aemsy]

SFX 170 Y 45
SFX 170 0 tisable a
SFX 170 e isable [^l]e
SFX 170 le ilisable [^aeiou]le
SFX 170 e isable [aeiou]le
SFX 170 um isable um
SFX 170 0 isable [^u]m
SFX 170 s sable is
SFX 170 0 isable [^i]s
SFX 170 y isable [^aeiou]y
SFX 170 0 isable [aeiou]y
SFX 170 0 isable [^aemsy]
SFX 170 0 tisability a
SFX 170 e isability [^l]e
SFX 170 le ilisability [^aeiou]le
SFX 170 e isability [aeiou]le
SFX 170 um isability um
SFX 170 0 isability [^u]m
SFX 170 s sability is
SFX 170 0 isability [^i]s
SFX 170 y isability [^aeiou]y
SFX 170 0 isability [aeiou]y
SFX 170 0 isability [^aemsy]
SFX 170 SFX + Y 22
SFX 170 SFX + 0 tizable a
SFX 170 SFX + e izable [^l]e
SFX 170 SFX + le ilizable [^aeiou]le
SFX 170 SFX + e izable [aeiou]le
SFX 170 SFX + um izable um
SFX 170 SFX + 0 izable [^u]m
SFX 170 SFX + s zable is
SFX 170 SFX + 0 izable [^i]s
SFX 170 SFX + y izable [^aeiou]y
SFX 170 SFX + 0 izable [aeiou]y
SFX 170 SFX + 0 izable [^aemsy]
SFX 170 SFX + 0 tizability a
SFX 170 SFX + e izability [^l]e
SFX 170 SFX + le ilizability [^aeiou]le
SFX 170 SFX + e izability [aeiou]le
SFX 170 SFX + um izability um
SFX 170 SFX + 0 izability [^u]m
SFX 170 SFX + s zability is
SFX 170 SFX + 0 izability [^i]s
SFX 170 SFX + y izability [^aeiou]y
SFX 170 SFX + 0 izability [aeiou]y
SFX 170 SFX + 0 izability [^aemsy]

SFX 171 Y 15
SFX 171 0 tiveness [aio]
SFX 171 b ptiveness b
SFX 171 d siveness d
SFX 171 be ptiveness be
SFX 171 e tiveness ce
SFX 171 de siveness de
SFX 171 ke cativeness ke
SFX 171 e ptiveness me
SFX 171 e iveness [st]e
SFX 171 e ativeness [^bcdkmst]e
SFX 171 0 lativeness [aeiou]l
SFX 171 0 ativeness [^aeiou]l
SFX 171 0 iveness [st]
SFX 171 y icativeness y
SFX 171 0 ativeness [^abdeilosty]

SFX 172 Y 15
SFX 172 0 tively [aio]
SFX 172 b ptively b
SFX 172 d sively d
SFX 172 be ptively be
SFX 172 e tively ce
SFX 172 de sively de
SFX 172 ke catively ke
SFX 172 e ptively me
SFX 172 e ively [st]e
SFX 172 e atively [^bcdkmst]e
SFX 172 0 latively [aeiou]l
SFX 172 0 atively [^aeiou]l
SFX 172 0 ively [st]
SFX 172 y icatively y
SFX 172 0 atively [^abdeilosty]

SFX 173 Y 9
SFX 173 e ical e
SFX 173 er rical er
SFX 173 0 ical [^e]r
SFX 173 0 atical [aeiou]m
SFX 173 0 ical [^aeiou]m
SFX 173 0 tical ma
SFX 173 a ical [^m]a
SFX 173 y ical y
SFX 173 0 ical [^aemry]

SFX 174 Y 40
SFX 174 b ptional b
SFX 174 d sional d
SFX 174 be ptional be
SFX 174 e tional ce
SFX 174 ke cational ke
SFX 174 de sional de
SFX 174 e ional [^o]se
SFX 174 e itional ose
SFX 174 e ional te
SFX 174 e ational [^bcdkst]e
SFX 174 el ulsional el
SFX 174 0 lational [aiou]l
SFX 174 0 ational [^aeiou]l
SFX 174 er rational er
SFX 174 0 ational [^e]r
SFX 174 0 ional [sx]
SFX 174 0 ional [^n]t
SFX 174 0 ational nt
SFX 174 y icational y
SFX 174 0 ational [^bdelrstxy]
SFX 174 b ptionally b
SFX 174 d sionally d
SFX 174 be ptionally be
SFX 174 e tionally ce
SFX 174 ke cationally ke
SFX 174 de sionally de
SFX 174 e ionally [^o]se
SFX 174 e itionally ose
SFX 174 e ionally te
SFX 174 e ationally [^bcdkst]e
SFX 174 el ulsionally el
SFX 174 0 lationally [aiou]l
SFX 174 0 ationally [^aeiou]l
SFX 174 er rationally er
SFX 174 0 ationally [^e]r
SFX 174 0 ionally [sx]
SFX 174 0 ionally [^n]t
SFX 174 0 ationally nt
SFX 174 y icationally y
SFX 174 0 ationally [^bdelrstxy]

SFX 175 Y 15
SFX 175 e ory te
SFX 175 e atory [mr]e
SFX 175 e ary se
SFX 175 0 ry [^mrst]e
SFX 175 0 ory [^aeous]t
SFX 175 0 ry [aeous]t
SFX 175 0 ery h
SFX 175 0 atory [^i]m
SFX 175 im matory im
SFX 175 0 ory s
SFX 175 0 ary ion
SFX 175 0 ry [^i]on
SFX 175 0 nery [aiu]n
SFX 175 0 ry [^aiou]n
SFX 175 0 ry [^ehmstn]

SFX 176 Y 24
SFX 176 e ily [^aeiouy]e
SFX 176 0 ily [aeiouy]e
SFX 176 0 ily [aiou]y
SFX 176 ey ily ey
SFX 176 y ily [^aeiou]y
SFX 176 0 bily [^aeio][aeiou]b
SFX 176 0 kily [^aeio][aeiou]c
SFX 176 0 dily [^aeio][aeiou]d
SFX 176 0 fily [^aeio][aeiou]f
SFX 176 0 gily [^aeio][aeiou]g
SFX 176 0 kily [^aeio][aeiou]k
SFX 176 0 lily [^aeio][aeiou]l
SFX 176 0 mily [^aeio][aeiou]m
SFX 176 0 nily [^aeio][aiou]n
SFX 176 0 pily [^aeio][aeiou]p
SFX 176 0 rily [^aeio][aiou]r
SFX 176 0 sily [^aeio][aeiou]s
SFX 176 0 tily [^aeio][aiou]t
SFX 176 0 vily [^aeio][aeiou]v
SFX 176 0 zily [^aeio][aeiou]z
SFX 176 0 ily [^aeio]e[nrt]
SFX 176 0 ily [aeio][aeiou][bcdfgklmnprstvyz]
SFX 176 0 ily [^aeiou][bcdfgklmnprstvyz]
SFX 176 0 ily [^ebcdfgklmnprstvyz]

